臺灣高等法院臺中分院刑事判決        100年度上訴字第673號
                                    100年度上訴字第675號
                                    100年度上訴字第676號
上  訴  人  臺灣彰化地方法院檢察署檢察官
上  訴  人  葉承
即  被  告
選任辯護人  柯劭臻律師
上  訴  人
即  被  告  謝建椿
選任辯護人  劉淑華律師
上  訴  人
即  被  告  錢泊銜
選任辯護人  黃鼎鈞律師
            陳銘傑律師
上  訴  人
即  被  告  賴柏穎
選任辯護人  蔡瑞煙律師
上  訴  人
即  被  告  林彥廷
選任辯護人  陳建勛律師
上  訴  人
即  被  告  廖威銘
選任辯護人  柯劭臻律師
上  訴  人
即  被  告  劉哲與
選任辯護人  張仕融律師
上  訴  人
即  被  告  吳浚成
選任辯護人  楊振芳律師
上  訴  人
即  被  告  游晉榮
選任辯護人  張崇哲律師
            張仕融律師
上  訴  人
即  被  告  陳育成
選任辯護人  李進建律師
上  訴  人  溫又霆
即  被  告
選任辯護人  黃呈利律師
上  訴  人
即  被  告  康茗豪
選任辯護人  謝錫深律師
上列上訴人等因被告等違反毒品危害防制條例案件，不服臺灣彰
化地方法院98年度訴字第421號、99年度訴字第531號，分別於中
華民國99年12月2日、99年12月31日第一審判決（起訴案號：臺
灣彰化地方法院檢察署97年度偵字第9732號、第10845號、97年
度少連偵字第118號；追加起訴案號：99年度偵字第3468號），
提起上訴，本院判決如下：
    主  文
一原審98年度訴字第421號、99年度訴字第531號判決（宣示日期
  民國99年12月2日）之葉承關於附表壹、一（一）編號7-3部
  分；謝建椿關於附表壹、二（二）編號1、2、共同持有第一級
  毒品海洛因部分；錢泊銜關於附表壹、三編號3部分；賴柏穎
  關於附表壹、四（一）編號1、3、4-1、（二）編號1部分；林
  彥廷關於附表壹、五部分；廖威銘關於附表壹、六編號1部分
  ；吳浚成關於附表壹、八（一）編號3部分；游晉榮關於附表
  壹、九編號2部分；陳育成關於附表壹、十之2次犯行部分；及
  原審98年度訴字第421號判決（宣示日期民國99年12月31日）
  溫又霆關於附表壹（有罪部分）一編號1、2（即本判決附表壹
  、十一編號1、2）、共同持有第一級毒品海洛因部分；康茗豪
  關於附表壹（有罪部分）二（一）編號1、2（即本判決附表壹
  、十二（一）編號1、2）部分，及其等各該定應執行刑部分，
  均撤銷。
二葉承犯附表壹、一（一）編號7-3所示之罪，處如附表壹、
  一（一）該編號所示之刑。
三謝建椿犯附表壹、二（二）編號1、2所示之罪，各處如附表壹
  、二（二）各該編號所示之刑；又共同持有第一級毒品，處有
  期徒刑貳月，扣案之第一級毒品海洛因壹包（驗餘淨重零點零
  伍陸貳公克）及其外包裝袋壹個，均沒收銷燬。
四錢泊銜犯附表壹、三編號3所示之罪，處如附表壹、三該編號
  所示之刑。
五賴柏穎犯附表壹、四（一）編號1、3、4-1、（二）編號1所示
  之罪，各處如附表壹、四（一）、（二）各該編號所示之刑。
六林彥廷犯附表壹、五所示之罪，各處如附表壹、五各該編號所
  示之刑。主刑部分應執行有期徒刑捌年，沒收部分併執行之。
七廖威銘犯附表壹、六編號1所示之罪，處如附表壹、六該編號
  所示之刑。
八吳浚成犯附表壹、八（一）編號3所示之罪，處如附表壹、八
  （一）該編號所示之刑。
九游晉榮犯附表壹、九編號2所示之罪，處如附表壹、九該編號
  所示之刑。
十陳育成犯附表壹、十所示之罪，各處如附表壹、十各該編號所
  示之刑。應執行有期徒刑伍月。
十一溫又霆犯附表壹、十一編號1、2所示之罪，各處如附表壹、十
  一各該編號所示之刑；又共同持有第一級毒品，處有期徒刑肆
  月，扣案之第一級毒品海洛因壹包（驗餘淨重零點零伍陸貳公
  克）及其外包裝袋壹個，均沒收銷燬。主刑部分應執行有期徒
  刑拾貳年陸月，沒收部分併執行之。
十二康茗豪犯附表壹、十二（一）編號1、2所示之罪，各處如附表
  壹、十二各該編號所示之刑。主刑部分應執行有期徒刑肆年貳
  月，沒收部分併執行之。
十三其餘上訴駁回（含葉承、錢泊銜前述一撤銷以外部分；謝建
  椿、賴柏穎、廖威銘、吳浚成、游晉榮有罪之前述一撤銷以外
  部分；劉哲與部分；檢察官針對附表參、康茗豪判決無罪部分
  ）。
十四葉承上開撤銷改判（二）與上訴駁回（十三）所處之刑，主刑
  部分應執行有期徒刑拾貳年，沒收部分併執行之。
十五謝建椿上開撤銷改判（三）與上訴駁回（十三）所處之刑，主刑
  部分應執行有期徒刑玖年陸月，沒收部分併執行之。
十六錢泊銜上開撤銷改判（四）與上訴駁回（十三）所處之刑，主刑
  部分應執行有期徒刑肆年陸月，沒收部分併執行之。
十七賴柏穎上開撤銷改判（五）與上訴駁回（十三）所處之刑，主刑
  部分應執行有期徒刑玖年，沒收部分併執行之。
十八廖威銘上開撤銷改判（七）與上訴駁回（十三）所處之刑，主刑
  部分應執行有期徒刑伍年陸月，沒收部分併執行之。
十九吳浚成上開撤銷改判（八）與上訴駁回（十三）所處之刑，主刑
  部分應執行有期徒刑捌年，沒收部分併執行之。
二十游晉榮上開撤銷改判（九）與上訴駁回（十三）所處之刑，主刑
  部分應執行有期徒刑伍年，沒收部分併執行之。
    事  實
一、葉承（綽號「小葉」、「阿」）明知MDMA（俗稱搖頭丸
    ，電話中暗語稱為「衣服」、「衫」、「外套」、「上面」
    、「上」等）、愷他命（Ketamine，俗稱K他命，電話中暗
    語稱為「褲子」、「下面」、「下」等，通常每1零售單位
    以1支稱之）係毒品危害防制條例規定之第二級、第三級毒
    品，依法不得販賣，且第二級毒品依法亦不得持有。竟基於
    意圖營利，同時販賣搖頭丸、愷他命或單獨販賣搖頭丸或單
    獨愷他命之個別犯意，以當面談話交易或以其所有之門號00
    00000000、0000000000、0000000000號行動電話（門號及機
    具均為葉承所有）聯絡交易之方式，於附表壹、一所示之
    時間、地點，販賣如附表壹、一所示之毒品與如附表壹、一
    所示之人，並均銀貨兩訖。
二、謝建椿（綽號「阿椿」、「浩克」）明知搖頭丸、愷他命分
    別係毒品危害防制條例規定之第二級、第三級毒品，依法不
    得販賣，且第二級毒品依法亦不得持有；復與溫又霆（綽號
    「小寶」）均明知甲基安非他命為毒品危害防制條例規定之
    第二級毒品，依法不得販賣、持有，且海洛因為毒品危害防
    制條例規定之第一級毒品，依法不得持有。竟由2人共同或
    由謝建椿單獨為下列犯行：
  (一)謝建椿基於意圖營利，販賣搖頭丸或愷他命之個別犯意，以
    當面談話交易或以其所有之0000000000號、0000000000號行
    動電話（門號及機具均為謝建椿所有）聯絡交易之方式，於
    附表壹、二（一）所示之時間、地點，販賣如附表壹、二（
    一）所示之毒品與如附表壹、二（一）所示之人，並均銀貨
    兩訖。
  (二)溫又霆與謝建椿共同基於意圖營利，販賣甲基安非他命之犯
    意聯絡，由溫又霆出資新臺幣（下同）9萬5,000元，於97年
    11月6日凌晨某時，推由謝建椿至屏東縣潮州鎮某處，向不
    詳姓名年籍綽號「文德」之成年男子販入數量1兩之甲基安
    非他命。溫又霆再持用行動電話0000000000號（門號及機具
    均非溫又霆所有），於97年11月6日上午5時6分、5時11分、
    6 時32分、9時27、9時33分、9時40分許，與謝建椿持用之
    0000000000、0000000000號行動電話（門號及機具均為謝建
    椿所有）連繫，指示謝建椿將上開甲基安非他命販售與蔡仁
    瑋（綽號「大胖仔」），而於同日上午9時50分許，應蔡仁
    瑋要求，由謝建椿將全數甲基安非他命攜至彰化縣彰化市鄭
    寶有（綽號「兩撇」，與謝建椿、溫又霆無犯意聯絡）之友
    人林紫綾（亦與謝建椿、溫又霆無犯意聯絡）家中，準備以
    10萬元之價格將上開甲基安非他命販售與蔡仁瑋，嗣經蔡仁
    瑋當場檢視後，抱怨重量不足且有尿騷味，而未予以購買。
    後溫又霆、謝建椿又另行共同基於意圖營利，販賣甲基安非
    他命之犯意聯絡，於97年11月9日下午4時25分、4時27分、4
    時40分、同日下午5時0分、5時4分及5時8分許，由溫又霆以
    0000000000號行動電話撥打謝建椿持用之0000000000號行動
    電話，指示謝建椿取上述部分之甲基安非他命販賣與趙碧鳳
    （綽號「泡泡」）並告知其價格及數量後，於同日下午5時
    24分許，在彰化縣彰化市○○路橋旁空地，由謝建椿出面將
    其中之甲基安非他命5包販賣與趙碧鳳，趙碧鳳並於同日晚
    間8時許，至彰化縣彰化市○○路237巷71號溫又霆開設之「
    又霆茶行」內，將毒品價款4,000元交付予溫又霆（此部分
    如附表壹、二（二）所示）。
  (三)謝建椿復與溫又霆共同基於持有第一級毒品海洛因之犯意聯
    絡，於97年11月下旬某日，在彰化縣彰化市○○里○○路23
    7巷71號溫又霆開設之「又霆茶行」內，一同向王豐仁（由
    檢察官另案偵辦中）無償取得海洛因1包（驗餘淨重0.0562
    公克）後予以持有。
三、錢泊銜（綽號「錢仔」）明知愷他命係毒品危害防制條例規
    定之第三級毒品，依法不得販賣。竟基於意圖營利，販賣愷
    他命之個別犯意，或與賴柏穎共同基於意圖營利，販賣愷他
    命之犯意聯絡，以當面談話交易或以其（錢泊銜）所有之門
    號0000000000號行動電話（門號及機具均為錢泊銜所有）或
    以賴柏穎所有之門號0000000000號行動電話（門號及機具均
    為賴柏穎所有）聯絡交易之方式，於附表壹、三所示之時間
    、地點，販賣如附表壹、三所示之毒品與如附表壹、三所示
    之人，並均銀貨兩訖。
四、賴柏穎（綽號「小臺」）明知搖頭丸、愷他命分別係毒品危
    害防制條例規定之第二級、第三級毒品，且搖頭丸係藥事法
    所規定之禁藥，依法均不得販賣、轉讓，且第二級毒品依法
    亦不得持有。竟基於意圖營利，販賣搖頭丸或愷他命之個別
    犯意，或與謝建椿共同基於意圖營利，販賣愷他命之犯意聯
    絡，或與林彥廷共同基於意圖營利，販賣搖頭丸之個別犯意
    聯絡，或與錢泊銜共同基於意圖營利，販賣愷他命之犯意聯
    絡，以當面談話交易或以其（賴柏穎）所有之0000000000號
    行動電話（門號及機具均為賴柏穎所有）聯絡交易之方式，
    於附表壹、四（一）所示之時間、地點，販賣如附表壹、四
    （一）所示之毒品與如附表壹、四（一）所示之人，其中附
    表壹、四（一）編號1、3、3-1、4、4-1所示交易，均銀貨
    兩訖。另基於轉讓搖頭丸之犯意，以其所有之0000000000號
    行動電話聯絡之方式，於附表壹、四（二）所示之時間、地
    點，轉讓如附表壹、四（二）所示之毒品與如附表壹、四（
    二）所示之人。
五、林彥廷明知搖頭丸、愷他命分別係毒品危害防制條例規定之
    第二級、第三級毒品，依法均不得販賣，且第二級毒品依法
    亦不得持有。竟基於意圖營利，販賣搖頭丸或愷他命之個別
    犯意，或與賴柏穎共同基於意圖營利，販賣搖頭丸之個別犯
    意聯絡，以當面談話交易或以其（林彥廷）所有之00000000
    00號行動電話（門號及機具均為林彥廷所有）聯絡交易之方
    式，於附表壹、五所示之時間、地點，販賣如附表壹、五所
    示之毒品與如附表壹、五所示之人，其中附表壹、五編號1-
    2、2、3、4所示交易，均銀貨兩訖。
六、廖威銘（綽號「猴子」）明知搖頭丸、愷他命分別係毒品危
    害防制條例規定之第二級、第三級毒品，依法均不得販賣，
    且第二級毒品依法亦不得持有。竟基於意圖營利，販賣搖頭
    丸或愷他命之個別犯意，以不詳電話交易或以不知情之少年
    許○偉（80年2月28日出生）所有之0000000000號行動電話
    （機具為少年許○偉所有，但門號申租名義人為林芷姍）聯
    絡交易之方式，於附表壹、六所示之時間、地點，販賣如附
    表壹、六所示之毒品與如附表壹、六所示之人，其中編號2
    部分銀貨兩訖，編號1之購毒者劉哲與則賒欠款項未付。
七、劉哲與明知愷他命係毒品危害防制條例規定之第三級毒品，
    依法不得販賣。竟基於意圖營利，販賣愷他命之個別犯意，
    以當面談話交易或插入其所有行動電話機具（插入之門號
    0000000000號SIM卡係其不知情之姊姊劉巧君所有）、廖威
    銘持用之0000000000號行動電話（門號及機具均為不知情之
    廖威銘友人所有）聯絡交易之方式，於附表壹、七所示之時
    間、地點，販賣如附表壹、七所示之毒品與如附表壹、七所
    示之人，並均銀貨兩訖。
八、吳浚成（綽號「五元」）明知愷他命係毒品危害防制條例規
    定之第三級毒品，依法不得販賣。竟基於意圖營利，販賣愷
    他命之個別犯意，或與康茗豪共同基於意圖營利，販賣愷他
    命之犯意聯絡，以當面談話交易或以其（吳浚成）所有之00
    00000000號（門號及機具均為吳浚成所有）或原為其所有，
    嗣後贈與康茗豪之0000000000號（門號及機具均為康茗豪所
    有）行動電話聯絡交易之方式，於附表壹、八所示之時間、
    地點，販賣如附表壹、八（一）所示之毒品與如附表壹、八
    （一）所示之人，並均銀貨兩訖。吳浚成又明知其持有之愷
    他命來源不明，為藥事法所規定之偽藥，不得轉讓，竟又基
    於轉讓偽藥愷他命之犯意，於附表壹、八（二）所示之時間
    、地點，無償轉讓愷他命與附表壹、八（二）所示之人。
九、游晉榮（綽號「小游」、「油條」）明知搖頭丸、愷他命分
    別係毒品危害防制條例規定之第二級、第三級毒品，依法均
    不得販賣，且第二級毒品依法亦不得持有。竟基於意圖營利
    ，販賣搖頭丸或愷他命之個別犯意，以其所有之0000000000
    號行動電話（門號及機具均為游晉榮所有）聯絡交易之方式
    ，於附表壹、九所示之時間、地點，販賣如附表壹、九所示
    之毒品與如附表壹、九所示之人，並均銀貨兩訖。
十、陳育成明知其持有之愷他命來源不明，為藥事法所規定之偽
    藥，依法不得轉讓。竟基於轉讓偽藥愷他命之犯意，於附表
    壹、十所示之時間、地點，無償轉讓愷他命予附表壹、十所
    示之人。
十一、康茗豪明知愷他命係毒品危害防制條例規定之第三級毒品，
    依法不得販賣。竟基於意圖營利，販賣愷他命之個別犯意或
    與吳浚成共同基於意圖營利，販賣愷他命之犯意聯絡，以當
    面談話交易或以其所有之門號0000000000號行動電話（門號
    及機具均經吳浚成贈與康茗豪，均為康茗豪所有）聯絡交易
    之方式，於附表壹、十二（一）所示之時間、地點，販賣如
    附表壹、十二（一）所示之毒品與如附表壹、十二（一）所
    示之人，並均銀貨兩訖。
十二、嗣於97年10月26日晚間8時20分許，在彰化縣花壇鄉○○路
    與廖厝巷口，警方先查獲葉承、康茗豪，扣得如後述附表
    伍（扣押物品表）編號1所示之物品。復於97年11月27日、
    97年12月15日，為警持臺灣彰化地方法院核發之搜索票，分
    別在附表伍（扣押物品表）編號2至7、9至10所示之地點執
    行搜索，扣得如附表伍（扣押物品表）各該編號所示之物品
    。葉承後因另為附表壹、一（二）部分之犯行，又經臺灣
    彰化地方法院檢察署檢察官簽發拘票，於99年3月29日拘提
    到案，而查悉上情。
十三、案經彰化縣警察局移送臺灣彰化地方法院檢察署檢察官偵查
    起訴及追加起訴。
    理  由
一、上訴範圍
  (一)原審就本案分別於99年12月2日、同年月31日判決後，檢察
    官僅就被告康茗豪附表參無罪部分提起上訴，其餘經原審判
    決無罪或不受理部分，均未經檢察官提起上訴而均判決確定
    。
  (二)被告康茗豪於本院審理時表明僅就附表壹、十二（一）（即
    原審判決書二〈見附表陸--卷證目次對照表所示〉附表壹（
    有罪部分）二、康茗豪犯行附表（一）販毒部分）提起上訴
    ，就原審判處其轉讓偽藥3罪部分，已於本院100年7月13日
    審理時聲明撤回上訴，有撤回上訴聲請書1份在卷（見本院
    卷三第86頁）可參，並經其辯護人表示沒有意見（見本院卷
    三第36頁正背面），是就原審判處被告康茗豪有罪部分，僅
    附表壹、十二（一）部分仍在本院上訴範圍內。
  (三)被告賴柏穎就原審判處其有罪之販賣第二級、第三級毒品部
    分及定應執行刑部分均提起上訴，有其刑事聲明上訴狀在卷
    （見本院卷一第44頁）可稽，雖未表明對原審判處其轉讓禁
    藥部分提起上訴，惟應執行刑係依據多數宣告刑而來，自不
    能與所依據之多數宣告刑分離而單獨存在，故被告賴柏穎雖
    未就轉讓禁藥部分聲明提起上訴，然已聲明就定應執行刑部
    分提起上訴，則對各宣告刑部分，亦有關係，應視為亦已上
    訴，故就原審判處被告賴柏穎有罪部分均仍在本案審理範圍
    內。
  (四)綜上，本案審理範圍，即附表壹（除十二（二）康茗豪轉讓
    偽藥之3罪以外）本案被告等人經原審判處有罪部分，及附
    表參被告康茗豪被訴無罪部分，合先敘明。
二、證據能力
  (一)按被告以外之人於審判外之言詞或書面陳述，除法律有規定
    者外，不得作為證據，刑事訴訟法第159條第1項定有明文。
    查證人林彥廷、廖威銘、李俊宏、吳肇原等人（被告賴柏穎
    部分），莊竣富、吳肇仁、劉信宏、葉承、陳嘉銘等人（
    被告吳浚成部分）；施珈偉、曾霓兒等人（被告游晉榮部分
    ）；蔡仁瑋、趙碧鳳等人（被告溫又霆部分）於警詢中供述
    ，分別對被告賴柏穎、吳浚成、游晉榮、溫又霆而言，係屬
    被告以外之人於審判外之言詞供述，且無法律所定得作為證
    據之情形，復分別經被告賴柏穎及其辯護人（見原審卷二第
    75頁背面、82頁、本院卷二第110頁）、被告吳浚成及其辯
    護人（原審卷一第199頁、本院卷二第77、101、102頁背面
    ）、被告游晉榮及其辯護人（原審卷一第198頁、本院卷二
    第102頁背面）、被告溫又霆及其辯護人（原審卷一第113頁
    背面、本院卷二第101頁）聲明異議，依法上開證人於警詢
    中之供述，分別對各該被告而言，均無證據能力。又雖不得
    作為認定本案犯罪事實之直接證據，然仍得引為彈劾證據之
    用；至於其餘被告或其辯護人均未對本判決所引用關於其等
    相關部分之證據能力，聲明異議，依法自得引為證據，合先
    敘明。
  (二)次按被告以外之人於檢察事務官、司法警察官或司法警察調
    查中所為之陳述，與審判中不符時，其先前之陳述具有較可
    信之特別情況，且為證明犯罪事實存否所必要者，得為證據
    ，刑事訴訟法第159條之2定有明文。所謂「前後陳述不符」
    之要件，應就前後階段之陳述進行整體判斷，以決定其間是
    否具有實質性差異，惟無須針對全部陳述作比較，陳述之一
    部分有不符，亦屬之。而所謂「較可信之特別情況」之情形
    ，亦應就前後陳述時之各種外部情況進行比較，以資決定何
    者外部情況具有可信性。若陳述係在特別可信之情況下所為
    ，則虛偽陳述之危險性即不高，雖係審判外陳述，或未經被
    告反對詰問，仍得承認其有證據能力。所稱「外部情況」之
    認定，例示如下：
  1.時間之間隔：陳述人先前陳述是在記憶猶新的情況下直接作
    成，一般與事實較相近，事後即可能因記憶減弱或變化，致
    有不清晰或陳述不符之現象發生。
  2.有意識的迴避：由於先前陳述時被告未在場，是陳述人直接
    面對詢問警員所為陳述較為坦然；事後可能因陳述人對被告
    有所顧忌或同情，因而在被告面前較不願陳述不利被告之事
    實。
  3.受外力干擾：陳述人單獨面對檢察事務官或司法警察（官）
    所為之陳述，程度上較少會受到強暴、脅迫、詐欺、利誘或
    收買等外力之影響，其陳述較趨於真實。若被告在庭或有其
    他成員參與旁聽時，陳述人可能會本能的作出迴避對被告不
    利之證述，或因不想生事乃虛構事實而為陳述。
  4.事後串謀：目擊證人對警察描述所目睹情形，因較無時間或
    動機去編造事實，客觀上亦較難認與被告間有勾串情事，其
    陳述具有較可信性。但事後因特殊關係，雙方可能因串謀而
    統一口徑；或事後情況變化，兩者從原先敵對關係變成現在
    友好關係等情形，其陳述即易偏離事實而較不可信。
  5.警詢或檢察事務官偵查時，有無辯護人、代理人或親友在場
    ：如有上開親誼之人在場，自可期待證人為自由從容之陳述
    ，其證言之可信度自較高。
  6.警詢或檢察事務官所作之偵查筆錄記載是否完整：如上開筆
    錄對於犯罪之構成要件、犯罪態樣、加重減輕事由或起訴合
    法要件等事實或情況，均翔實記載完整，自可推定證人之陳
    述，與事實較為相近，而可信為真實。
    按證人謝建椿於98年2月4日警詢時指證係被告溫又霆帶同伊
    前往屏東縣向綽號「文德」男子購買1兩甲基安非他命9萬5
    千元後，溫又霆指示伊將該批甲基安非他命販賣與蔡仁瑋，
    順便跟他收錢，但蔡仁瑋向被告溫又霆抱怨毒品重量及有尿
    騷味等，表示要退貨，因而交易未完成，其後被告溫又霆又
    指示伊拿其中之5包毒品甲基安非他命販賣與趙碧鳳，此次
    交易有成功，4千元部分則由趙碧鳳再交給被告溫又霆等語
    （見偵卷五第86至89頁）；於原審99年3月16日審理時卻改
    證述：因為被告溫又霆想要檢舉蔡仁瑋賣毒，透過伊與蔡仁
    瑋交易，藉此欲剷除蔡仁瑋，所以才要騙蔡仁瑋外出交易，
    9 萬5千元是伊向被告溫又霆借錢，獨自購買毒品甲基安非
    他命的，另外伊也有販賣毒品甲基安非他命給趙碧鳳，但伊
    沒有告訴趙碧鳳關於錢的事，趙碧鳳有無交錢給被告溫又霆
    ，伊也不記得了（見原審卷二第203頁背面至第215頁）。謝
    建椿就是否由被告溫又霆出資9萬5千元購買甲基安非他命後
    再共同販售，抑或其自己向被告溫又霆借貸金錢購買毒品後
    再獨自販賣等情節，前後供述均有不一。查謝建椿係於98年
    1月21日提出刑事自白狀後，於98年2月4日經警方借提其外
    出應詢（彼時其已在臺灣彰化看守所羈押中），應詢時間為
    是日13時13分起至16時25分止，並非夜間詢問，在製作該筆
    錄前，並已告知其涉嫌毒品危害防制條例案件，得保持沈默
    ，無須違背自己之意思而為陳述、得選任辯護人及得請求調
    查有利之證據等權利告知事項；製作該警詢筆錄過程中，警
    方並有穿插提示相關之通訊監察譯文與其辨識，尚無因時間
    經過以致記憶模糊不清之情，且該次筆錄就販賣毒品之來龍
    去脈、買賣過程均詳細交代、鉅細靡遺；而謝建椿與被告溫
    又霆均於97年11月27日一同遭警查獲，謝建椿於該次警詢並
    坦承扣案之毒品甲基安非他命19包、海洛因1包連同槍彈等
    物（持有槍彈部分由檢警另行偵辦）均為其所有，並撇清與
    被告溫又霆有任何之關連。以謝建椿於案發時係擔任被告溫
    又霆傳播公司之司機，平日受僱於被告溫又霆，且查獲時復
    有槍彈等物並遭查扣，其於97年11月27日遭查獲初始，均未
    供出被告溫又霆犯案，直至98年1月21日提出刑事自白狀，
    陳稱：扣案毒品、槍彈均為被告溫又霆所有（見偵卷五第11
    2頁至第114頁）後，經警於98年2月4日借提時始直指均係被
    告溫又霆指示犯案，並供出其因為害怕被告溫又霆會對其家
    人不利，所以之前方為不實之供述（見偵卷五第85頁背面）
    ，並於同日偵訊時具結證述：「茶行內的抽屜及溫又霆的包
    包，警方在搜索的時候，溫又霆在場跟我使眼色，我就知道
    她要我擔下這部分的責任，我現在的陳述才是實在的」（見
    偵卷五第134頁），可見謝建椿於98年2月4日警詢時係單獨
    應詢，被告溫又霆並不在場，所為供述復與其當日偵訊、98
    年2月20日偵訊時、原審98年2月27日訊問、98年4月22日行
    準備程序時所述內容相同，顯然謝建椿於98年2月4日警詢所
    為供述，較無可能為袒護被告溫又霆，或懼於指證犯行，而
    為迴護被告溫又霆之說詞；反觀其於原審審理時，再度面臨
    被告溫又霆在場且其（被告溫又霆）已因販毒重罪及持有毒
    品罪名遭起訴，所為待證事項復為被告溫又霆究竟有無共同
    販賣毒品及共同持有毒品之重要事項，基於人性趨吉避凶之
    自然心理，謝建椿未能當庭指證被告溫又霆販賣毒品及持有
    毒品，尚難認與常情、經驗法則相違背。故謝建椿於98年2
    月4日於警詢所述雖與審判中不符，然依其警詢時應詢環境
    、狀況尚屬良好，並未有不能自由陳述之情形，顯然具有較
    可信之特別情況，且為證明被告溫又霆販賣甲基安非他命、
    持有海洛因等極度封閉之犯罪事實存否所必要，依上開規定
    ，自有證據能力。被告溫又霆之辯護人爭執謝建椿上開警詢
    筆錄，無證據能力（見原審卷一第113頁背面、本院卷二第
    101頁、第102頁背面）乙節，為本院所不採。
  (三)按刑事被告之詰問權，係指訴訟上被告有在審判庭盤詰證人
    之權利；偵查中檢察官訊問證人，旨在蒐集被告犯罪證據，
    以確認被告嫌疑之有無及內容，與審判中透過當事人之攻防
    ，經由詰問程序調查證人以認定事實之性質及目的有別。偵
    查中辯護人僅有在場權及陳述意見權，此觀刑事訴訟法第24
    5條第2項前段之規定甚明，檢察官訊問證人並無必須傳喚被
    告使其得以在場之規定，同法第248條第1項前段雖規定「如
    被告在場者，被告得親自詰問」，亦僅賦予該在場被告於檢
    察官訊問證人時得親自詰問證人之機會而已，被告如不在場
    ，殊難期有親自詰問之可能。此項未經被告詰問之被告以外
    之人於偵查中向檢察官所為之陳述，依刑事訴訟法第159條
    第1項、第159條之1第2項之規定，除顯有不可信之例外情況
    外，原則上為「法律規定得為證據」之傳聞例外，依其文義
    解釋及立法理由之說明，並無限縮於檢察官在偵查中訊問證
    人之程序，應已給予被告或其辯護人對該證人行使反對詰問
    權者，始有證據能力之可言。為保障被告之反對詰問權，並
    與現行法對傳聞例外所建構之證據容許範圍求其平衡，證人
    在偵查中雖未經被告之詰問，倘被告於審判中已經對該證人
    當庭及先前之陳述進行詰問，即已賦予被告對該證人詰問之
    機會，則該證人於偵查中之陳述即屬完足調查之證據，而得
    作為判斷之依據，此有最高法院97年度臺上字第405號判決
    意旨可參。是依上開說明可知，在偵查中訊問證人，被告或
    其辯護人對該證人雖未行使反對詰問權，依刑事訴訟法第15
    9條之1第2項之規定，原則上屬於法律規定為有證據能力之
    傳聞證據，於例外顯有不可信之情況，始否定其得為證據，
    亦即，得為證據之被告以外之人於偵查中向檢察官所為之陳
    述，因其陳述未經被告詰問，應認屬於未經合法調查之證據
    ，但非為無證據能力（此亦有最高法院96年度臺上字第4365
    號、96年度臺上字第3923號判決、97年度臺上字第356號判
    決意旨可參）。本案證人即各該購毒者（即如附表壹所示各
    該「對象」欄所述）、李森銀、林志明、施壽源、李孟勳等
    人，或共同被告葉承、溫又霆、謝建椿、錢泊銜、賴柏穎
    、林彥廷、廖威銘、劉哲與、吳浚成、游晉榮、陳育成等人
    於偵查中在檢察官前所為陳述，查無顯有不可信之情況，依
    上開之說明，具有證據能力，且部分證人並已於原審審理中
    ，經當事人之聲請，分別以證人身分具結接受檢察官、辯護
    人之交互詰問，是被告等人之對質詰問權之保障亦已獲實踐
    ，自應認上開證人於偵查中之證述，均有證據能力。
  (四)又按刑事訴訟法第158條之3規定：「證人、鑑定人依法應具
    結而未具結者，其證言或鑑定意見，不得作為證據。」所謂
    「依法應具結而未具結者」，係指檢察官或法官依刑事訴訟
    法第175條之規定，以證人身分傳喚被告以外之人（證人、
    告發人、告訴人、被害人、共犯或共同被告）到庭作證，或
    雖非以證人身分傳喚到庭，而於訊問調查過程中，轉換為證
    人身分為調查時，此時其等供述之身分為證人，則檢察官、
    法官自應依刑事訴訟法第186條有關具結之規定，命證人供
    前或供後具結，其陳述始符合第158條之3之規定，而有證據
    能力。若檢察官或法官非以證人身分傳喚而以告發人、告訴
    人、被害人或共犯、共同被告身分傳喚到庭為訊問時，其身
    分既非證人，即與「依法應具結」之要件不合，縱未命其具
    結，純屬檢察官或法官調查證據職權之適法行使，當無違法
    可言。而前揭不論係本案或他案在檢察官、法官面前作成未
    經具結之陳述筆錄，係屬被告以外之人於審判外所為之陳述
    ，本質上屬於傳聞證據，基於保障被告在憲法上之基本訴訟
    權，除該被告以外之人死亡、身心障礙致記憶喪失或無法陳
    述、滯留國外或所在不明而無法傳喚或傳喚不到、或到庭後
    拒絕陳述等情形外，如已經法院傳喚到庭具結而為陳述，並
    經被告之反對詰問，前揭非以證人身分而在檢察官、法官面
    前未經具結之陳述筆錄，除顯有不可信之情況者外，得為證
    據（最高法院96年度臺上字第3527號判決意旨參照）。故本
    案被告等人就自己犯罪本身所為供述以外之部分，對其餘被
    告而言，係屬被告以外之人於審判外之供述，然被告葉承
    、謝建椿、錢泊銜、林彥廷、廖威銘等人於原審並均具結作
    證，被告劉哲與亦於本院審理時具結作證（至其餘被告則未
    經檢察官或被告、辯護人聲請於法院審理期間作證，應屬對
    其等詰問權之不予行使〈至被告賴柏穎之辯護人於本院再度
    聲請傳訊證人謝建椿、林彥廷部分，本院認為事證已明，無
    再重複傳訊之必要，詳見下述〉），且經原審於99年11月2
    日審判期日、本院於100年7月13日、同年月27日審判期日，
    均將該等供述證據提示並告以要旨，使檢察官、被告等人、
    辯護人等人有辯論之機會，而踐行合法調查證據程序，故被
    告等人上開供述自均有證據能力。又「共同被告於偵查中受
    訊問時，該共同被告就關於其他共同被告部分之陳述，不論
    其係以共同被告身分，抑或經轉換為證人經具結所為之陳述
    ，於符合刑事訴訟法第159條之1第2項傳聞例外之規定，均
    有其證據能力，於法院踐行詰問程序後，綜合該被告以外之
    人全部供述證據，斟酌卷內其他調查之證據資料，本於經驗
    法則及論理法則，作合理之比較而為取捨、判斷，此屬實質
    證據價值之自由判斷問題，要無所謂其證據價值自比審判外
    之陳述為高之可言」（最高法院95年度臺上字第6675號、96
    年度臺上字第5673號判決要旨參照），亦併此陳明。
  (五)按所謂被告以外之人於審判外之陳述，係指被告以外之人就
    其曾經參與或見聞之事實，事後追憶並於審判外為陳述者而
    言。如被告以外之人係被告犯罪之共同正犯、共犯、相對人
    、被害人或其他關係人，而於被告實行犯罪行為時與被告為
    言詞或書面對談，且其對話之本身即係構成被告犯罪行為之
    部分內容者，因非屬其事後就曾經與聞之事實所為之追憶，
    自與審判外之陳述有間，二者不容混淆。又國家基於犯罪偵
    查之目的，對被告或犯罪嫌疑人進行通訊監察，乃係以監控
    與過濾受監察人通訊內容之方式，蒐集對其有關之紀錄，並
    將該紀錄予以查扣，作為認定犯罪與否之證據，屬於刑事訴
    訟上強制處分之一種，而監聽係通訊保障及監察法第13條第
    1 項所定通訊監察方法之一，司法警察機關依法定程序執行
    監聽取得之錄音，係以錄音設備之機械作用，真實保存當時
    通訊之內容，如通訊一方為受監察人，司法警察在監聽中蒐
    集所得之通訊者對話，若其通話本身即係被告進行犯罪中構
    成犯罪事實之部分內容，則依前開說明，自與所謂「審判外
    之陳述」無涉，應不受傳聞法則之規範，當然具有證據能力
    。再按有事實足認被告或犯罪嫌疑人有最輕本刑為3年以上
    有期徒刑之罪嫌，並危害國家安全或社會秩序情節重大，而
    有相當理由可信其通訊內容與本案有關，且不能或難以其他
    方法蒐集或調查證據者，得發通訊監察書。前項通訊監察書
    ，偵查中由檢察官依司法警察機關聲請或依職權以書面記載
    第11條之事項，並敘明理由、檢附相關文件，聲請該管法院
    核發。又除法律另有規定外，實施刑事訴訟程序之公務員因
    違背法定程序取得之證據，其有無證據能力之認定，應審酌
    人權保障及公共利益之均衡維護，通訊保障及監察法第5條
    第1項第1款、第2項及刑事訴訟法第158條之4分別定有明文
    。本件下列經本院所引用有關被告等人所持用之門號行動電
    話之監聽錄音，已經原審法院核發97年度聲監字第250、444
    號、97年度聲監續字第200、284號通訊監察書及電話附表在
    卷（見警卷三第336至343頁）可按，並已詳載案由、監察電
    話、對象及時間等內容，係依法所為之監聽；況審酌電話監
    聽侵害被告權益之種類及輕重、對於被告等人訴訟上防禦不
    利益之程度、犯罪所生之危害或實害等情形，兼顧人權保障
    及公共利益之均衡維護，亦認本件此部分電話監聽合於比例
    原則，是應認具有證據能力。被告溫又霆之辯護人主張監聽
    譯文為審判外陳述，無證據能力云云（見本院卷二第101頁
    ），為無可採。
  (六)至司法警察依據監聽錄音結果予以翻譯而製作之監聽譯文，
    屬於文書證據之一種，於被告或訴訟關係人對其譯文之真實
    性發生爭執或有所懷疑時，法院固應依刑事訴訟法第165條
    之1第2項規定，以適當之設備，顯示該監聽錄音帶之聲音，
    以踐行調查證據之程序，俾確認該錄音聲音是否為通訊者本
    人及其內容與監聽譯文之記載是否相符，或傳喚該通訊者，
    或依其他法定程序，為證據調查。倘被告或訴訟關係人對該
    通訊監察譯文之真實性並不爭執，即無勘驗辨認其錄音聲音
    之調查必要性，法院於審判期日如已踐行提示監聽譯文供當
    事人辨認或告以要旨，使其表示意見等程序並為辯論者，其
    所為之訴訟程序即無不合（最高法院97年度臺上字第5940號
    判決意旨參見）。查本案檢察官、除被告溫又霆及其辯護人
    以外之被告等人及辯護人等人於法院審理期間對卷附之通訊
    監察譯文均未爭執證據能力，即對上開通訊監察譯文真實性
    並不爭執，並經原審於99年11月2日審判期日、本院於100年
    7月13日、同年月27日審判期日踐行提示上開通訊監察譯文
    供當事人辨認或告以要旨，使其表示意見，是本院審酌上開
    通訊監察譯文作成時之情況，認為適當作為證據。又按刑事
    訴訟法第158條之4之規定，係對於除法律另有規定者外，其
    他違反法定程序蒐得各類證據之證據能力如何認定，設其總
    括性之指導原則，其規範目的在於要求實施刑事訴訟程序之
    公務員，於蒐求證據之初始與過程中，應恪遵程序正義，不
    得違法侵權，如有違反，於個案審酌客觀權衡之結果，或將
    導致證據使用禁止之法效。至於蒐得證據之最後，由執行職
    務之公務員製作之文書，除刑事訴訟法有定其程式，應依其
    規定外，依同法第39條之規定，均應記載製作之年、月、日
    及其所屬機關，由製作人簽名。此屬證據取得後文書製作法
    定程式之遵守，無關乎刑事訴訟法第158條之4係規定證據取
    得過程（程序）適法性之認定。公務員製作之文書未經製作
    人簽名，除本法有特別規定（如第46條）外，是否無效或係
    不合法律上之程式而得命補正，抑屬證據證明力之問題，由
    法院就文書之性質（意思文書或報告文書），視各個情形自
    由判斷（最高法院97年度臺上字第96號判決意旨可參）。本
    案之上開通訊監察譯文，部分未依刑事訴訟法第39條之規定
    ，記載製作之年、月、日及其所屬機關，並由製作人簽名，
    有卷附之通訊監察譯文可憑。該文書製作過程雖未遵守法定
    程式，但依前揭最高法院判決意旨，此屬證據取得後文書之
    製作，非屬證據取得之過程，與刑事訴訟法第158條之4規定
    無涉，故本案此部分並無法律特別規定而應認定無效，附此
    敘明。
  (七)另卷附之行動電話通聯紀錄，純係機械作用而不涉及人為之
    意志判斷，與傳聞法則所欲防止證人記憶、認知、誠信之誤
    差明顯有別，核與刑事訴訟法第159條第1項之要件不符。該
    項證據既無違法取得之情形，並經法院依法踐行調查證據程
    序，自應具有證據能力。
  (八)又現行刑事訴訟法關於「鑑定」之規定，除選任自然人充當
    鑑定人外，另設有囑託機關鑑定制度。依同法第198條、第
    208 條之規定，不論鑑定人或鑑定機關、團體，固均應由法
    院、審判長、受命法官或檢察官視具體個案之需要而為選任
    、囑託，並依第206條之規定，提出言詞或書面報告，始符
    合同法第159條第1項所定得作為證據之「法律有規定」之情
    形。否則所為之鑑定，仍屬傳聞證據。然於司法警察機關調
    查中之案件，為因應實務上，或因量大、或有急迫之現實需
    求，併例行性當然有鑑定之必要者，例如毒品之種類與成分
    、尿液之毒品反應，或者槍彈有無殺傷力等鑑定，基於檢察
    一體原則，得由該管檢察長對於轄區內之案件，以事前概括
    選任鑑定人或囑託鑑定機關、團體之方式，俾便轄區內之司
    法警察官、司法警察對於調查中之此類案件，得即時送請先
    前已選任之鑑定人或囑託之鑑定機關、團體實施鑑定，以求
    時效。此種由檢察機關概括選任鑑定人或概括囑託鑑定機關
    、團體，再轉知司法警察官、司法警察於調查犯罪時參考辦
    理之作為，法無明文禁止，係為因應現行刑事訴訟法增訂傳
    聞法則及其例外規定之實務運作而為。此種由司法警察官、
    司法警察依檢察官所概括選任之鑑定人或囑託鑑定機關、團
    體所為之鑑定結果，與檢察官選任或囑託為鑑定者，性質上
    並無差異，同具有證據能力（最高法院96年度臺上字第2860
    號裁判要旨參照）。本案被告葉承、康茗豪、謝建椿、證
    人施明志尿液之詮昕科技股份有限公司97年11月14日編號7B
    060237號、97年11月18日編號7B060238號、97年12月11日編
    號7B290057號、98年1月6日編號7C180109號濫用藥物尿液檢
    驗報告、扣案之海洛因之行政院衛生署草屯療養院97年12月
    24日草療鑑字第0971200141號鑑定書、扣案之被告廖威銘、
    劉哲與、林彥廷持有毒品之內政部刑事警察局98年2月25 日
    刑鑑字第0970197001號鑑定書、在被告溫又霆處扣得甲基安
    非他命之詮昕科技股份有限公司99年12月21日D0000000-00
    、D0000000-00、D0000000-00號藥物檢驗報告、在被告康茗
    豪、葉承扣得之愷他命之詮昕科技股份有限公司99年12月
    21日D0000000-00、D0000000-00、D0000000-00號藥物檢驗
    報告，依據上開說明，亦應認有證據能力。
  (九)按刑事訴訟法第159條之5第2項所規定：「當事人、代理人
    或辯護人於法院調查證據時，知有第159條第1項不得為證據
    之情形，而未於言詞辯論終結前聲明異議者，視為有前項之
    同意。」乃係基於證據資料愈豐富，愈有助於真實發現之理
    念，酌採當事人進行主義之證據處分權原則，並強化言詞辯
    論主義，透過當事人等到庭所為之法庭活動，在使訴訟程序
    順暢進行之要求下，承認傳聞證據於一定條件內，得具證據
    適格。此種「擬制同意」，因與同條第一項之明示同意有別
    ，實務上常見當事人等係以「無異議」或「沒有意見」表示
    之，斯時倘該證據資料之性質，已經辯護人閱卷而知悉，或
    自起訴書、判決書之記載而了解，或偵、審中經檢察官、審
    判長、受命法官、受託法官告知，或被告逕為認罪答辯或有
    類似之作為、情況，即可認該相關人員於調查證據之時，知
    情而合於擬制同意之要件（最高法院96年度臺上字第4174號
    判決意旨參照）。經查，除上開供述證據外，本判決下列所
    引用之被告以外之人於審判外之供述證據，檢察官、被告等
    人及其等辯護人於法院審理期間均未對此部分之證據能力有
    所爭執，且迄至言詞辯論終結前亦未聲明異議，本院審酌上
    開證據資料製作時之情況，均無違法不當及證明力明顯過低
    之瑕疵，亦認為以之作為證據應屬適當，揆諸前開規定，均
    認有證據能力。
  (十)至於本案扣案之毒品等物，均係執法員警依法定程序扣得，
    均非供述證據，而公訴人、被告等人及其等辯護人對於該等
    物證之證據能力亦均未表示異議，或主張係執法人員違法取
    得，且查無不得作為證據之事由，復與本案待證事實具關聯
    性，依法自有證據能力。
三、認定本案被告各該犯行之事證：
  (一)訊據上訴人即被告（下稱被告）葉承對如附表壹、一所示
    犯行均坦承不諱，核與證人廖威銘、游晉榮、劉哲與、劉信
    宏、吳啟豪、張凱傑、陳育成、莊和華、楊文學、劉宏達、
    曾富莛於警詢、偵訊中所述相符（詳細出處見附表貳、一「
    購毒者之證述（證據出處）」欄所載），並有通訊監察譯文
    在卷（詳細頁數見附表貳、一「通訊監察譯文」欄位）可稽
    ，另有如附表伍（扣押物品表）編號1、所示之物扣案
    可佐；且被告葉承於原審及本院亦均坦承其各次販賣毒品
    交易均有以賺取價差或抽取少取毒品施用之方式獲利（見原
    審卷八第92頁背面至第94頁背面、本院卷二第76頁背面、第
    102頁）。足見其上開各次基於意圖營利，販賣各該毒品之
    犯行，均堪認定。又如附表壹、一（一）編號7-2所示犯行
    ，依被告葉承、陳育成所述係於97年10月5日下午6時許所
    為（見97年度少連偵字第118號卷三第23頁、第101頁），起
    訴書記載為同日凌晨1時15分許，應屬誤載，惟無礙於起訴
    事實之同一性，逕予更正，附此敘明。
  (二)訊據被告謝建椿對如附表壹、二（一）（二）及與被告溫又
    霆共同持有海洛因等犯行均坦承不諱，雖其於原審曾辯稱就
    附表壹、二（二）及持有海洛因之犯行與被告溫又霆間並無
    犯意聯絡及行為分擔，係其單獨所為云云；訊據被告溫又霆
    則均否認與被告謝建椿共犯附表壹、十一（同附表壹、二（
    二））販賣甲基安非他命及共同持有海洛因等犯行。經查：
  1.被告謝建椿如附表壹、二（一）所示犯行，業據其坦承不諱
    ，核與證人劉哲與、林彥廷、鄭于、曾吉慶於警詢、偵訊
    中所述相符（詳細出處見附表貳、二（一）「購毒者之證述
    （證據出處）」欄所載），並有通訊監察譯文在卷（詳細頁
    數見附表貳、二（一）「通訊監察譯文」欄位）可稽；且被
    告謝建椿於原審及本院亦均坦承其各次販賣毒品交易均有以
    賺取價差或抽取少取毒品施用之方式獲利（見原審卷八第94
    頁背面至第95頁背面、本院卷二第78頁背面）。足見其上開
    各次基於意圖營利，販賣各該毒品之犯行，均堪認定。
  2.如附表壹、二（二）編號1所示犯行（即附表壹、十一編號
    1），係蔡仁瑋向被告溫又霆表示欲購買甲基安非他命，如
    果試用後可以的話，要以10萬元購買1兩之甲基安非他命，
    被告溫又霆即派被告謝建椿將甲基安非他命交付蔡仁瑋，蔡
    仁瑋借用被告謝建椿之門號0000000000號行動電話撥打與被
    告溫又霆聯絡，先在電話中與被告溫又霆談論價錢，但試用
    後發現該批甲基安非他命味道不好，重量不足，故又以被告
    謝建椿上開電話撥打與被告溫又霆向其抱怨，最後交易並未
    成功等情，業據證人蔡仁瑋於警詢及偵訊中證述明確（詳細
    出處見附表貳、二（二）編號1，及附表貳、十一編號1「購
    毒者之證述（證據出處）」欄所載，且此處蔡仁瑋警詢筆錄
    僅作為認定被告謝建椿犯罪之證據），並有通訊監察譯文在
    卷（詳細頁數見附表貳、二（二）編號1，及附表貳、十一
    編號1「通訊監察譯文」欄位）可稽。且由通訊監察譯文觀
    之，本件販毒犯行進行中，被告溫又霆不斷在電話中與被告
    謝建椿談論販毒之進度，被告謝建椿表示蔡仁瑋欲將購買毒
    品之價金逕行匯與被告溫又霆時，被告溫又霆即再三交代不
    能接受，蔡仁瑋必須交付現金才可將毒品交付，最多等到11
    點等語，後被告謝建椿稱係由綽號「兩撇」之男子搭載其前
    往「兩撇」之住處與蔡仁瑋見面，被告溫又霆又告知被告謝
    建椿必須至又霆茶行交易比較安全等語（見偵卷五第117頁
    至第118頁）。足見本件犯行係被告溫又霆與謝建椿共犯，
    且實際上之主導者為被告溫又霆，否則在販毒過程中，被告
    謝建椿為何不斷打電話請示被告溫又霆應如何行動？蔡仁瑋
    為何會向被告謝建椿表示要將毒品價金逕行匯與被告溫又霆
    ？且與蔡仁瑋洽談之過程中，被告謝建椿自身在蔡仁瑋身旁
    ，為何還要撥打電話讓蔡仁瑋與被告溫又霆洽談？參以被告
    謝建椿於本件偵查之始雖亦否認與被告溫又霆共同販賣，然
    嗣後即自白該批毒品係與被告溫又霆共同販賣，係蔡仁瑋先
    向被告溫又霆表示要買甲基安非他命，之後由被告溫又霆開
    車載其去高雄，並交付其10萬元，其再自行搭車至屏東縣潮
    洲，以9萬5千元之代價向綽號「文德」之男子購買甲基安非
    他命1兩，之後再將甲基安非他命拿回彰化給蔡仁瑋，但蔡
    仁瑋表示品質不佳不願購買，被告溫又霆又指示其將部分毒
    品販賣與趙碧鳳等語（見偵卷五第88頁至第89頁、第132頁
    至第133頁），此部分自白與上開證人證述及通訊監察譯文
    一致，應認與事實相符而堪採信。至證人蔡仁瑋於本院審理
    時雖具結證稱：警方當時有拿謝建椿警詢筆錄及通訊監察譯
    文給伊看，要伊照著電話譯文內容這樣講，伊就說伊沒有那
    個意思要購買，實際上警詢筆錄內容，伊也都不記得了，伊
    後來有去「兩撇」之鄭寶有朋友家看毒品甲基安非他命，但
    那只是看看而已，伊並沒有要購買的意思，最後伊也沒有購
    買（見本院卷三第80頁背面至第81頁）。雖證人蔡仁瑋於本
    院證述其去看毒品甲基安非他命時，並沒有要購買之意思，
    然其亦不否認在電話中確實向被告溫又霆抱怨重量不夠及有
    尿騷味等問題，雖然彼時謝建椿有在旁邊，但伊都還是與溫
    又霆聯絡，其在警詢製作筆錄時，警方並未對伊刑求，確實
    有看完筆錄再簽名等語明確，經本院當庭提示其警詢筆錄，
    經其逐字閱覽後亦證述其警詢筆錄所述均實在，可以作為今
    日證述之一部分（見本院卷三第81頁至第82頁）。足見蔡仁
    瑋於本院雖一度改證述當時伊去看毒品時並沒有要購買之意
    思，然已與其警偵訊（此所引警詢之供述係作為彈劾證據之
    用）所述不同，亦與前述通訊監察譯文迥不相同，要難認係
    可採。另證人即綽號「兩撇」之鄭寶有於原審審理中證稱：
    被告謝建椿及蔡仁瑋去的處所係其朋友林紫綾家，他們並未
    在該處談到毒品交易云云（見原審卷二第194頁至第197頁）
    ，證人林紫綾則證稱：其曾與謝建椿、鄭寶有一起在家中施
    用毒品，但不知道謝建椿與蔡仁瑋是否有進行毒品交易云云
    （見原審卷二第200頁至第203頁背面），然被告謝建椿確實
    與蔡仁瑋談及毒品交易，且蔡仁瑋還借用被告謝建椿之電話
    撥打與被告溫又霆，有通訊監察譯文在卷可稽，業如前述，
    且鄭寶有、林紫綾於原審審理時並均證稱其等均因販賣毒品
    案件在押或在監執行（見原審卷二第196頁、第200頁背面）
    ，復因其等所認識之被告溫又霆犯本案販賣毒品案件而出庭
    作證，基於人性趨吉避凶之自然心理，因而為上開證述，尚
    非不可理解，況且上述通訊監察譯文內容就其等3人如何進
    行交易之細節均已歷歷呈現，故鄭寶有、林紫綾均證稱被告
    謝建椿沒有談及與毒品交易有關之事，顯然與事實相左，不
    能據為被告溫又霆未參與本件犯行之認定。是此部分犯行確
    係被告溫又霆與謝建椿共犯，且實際上之主導者為被告溫又
    霆，被告溫又霆否認共犯本案，為無可採；被告謝建椿於原
    審審理中否認與被告溫又霆共犯，無非係迴護被告溫又霆之
    詞，同亦不足採。
  3.如附表壹、二（二）編號2（即附表壹、十一編號2）所示之
    犯行，係趙碧鳳欲購買甲基安非他命，乃撥打電話與被告溫
    又霆洽談，被告溫又霆應允後，即表示當時沒空，會請被告
    謝建椿交付甲基安非他命，趙碧鳳乃再聯繫被告謝建椿並於
    如附表壹、二（二）編號2（即附表壹、十一編號2）所示之
    時間、地點、方式自被告謝建椿處取得甲基安非他命，嗣後
    並將價金交付被告溫又霆等情，業經證人趙碧鳳於警詢、偵
    訊及原審審理中證述明確（詳細出處見附表貳、二（二）編
    號2，及附表貳、十一編號2「購毒者之證述（證據出處）」
    欄所載，且此處趙碧鳳警詢筆錄僅作為認定被告謝建椿犯罪
    之證據），並有通訊監察譯文在卷（詳細頁數見附表貳、二
    （二）編號2，及附表貳、十一編號2「通訊監察譯文」欄位
    ）可稽，被告謝建椿於原審亦坦承其該次交易確實可賺取2
    千元價差（見原審卷八第95頁背面）。再由通訊監察譯文觀
    之，97年11月9日下午4時27分，被告溫又霆致電被告謝建椿
    ，詢問毒品還剩幾份，被告謝建椿表示被告溫又霆所有者尚
    有11份，被告溫又霆即告知等一下「泡泡」（即趙碧鳳之綽
    號）會打電話來要接，其已向「泡泡」開價等語；趙碧鳳旋
    即於同日16時34分致電被告謝建椿，並表示要毒品，但品質
    差一些無妨；被告謝建椿又於同日16時40分致電被告溫又霆
    ，表示趙碧鳳已打電話進來，且說毒品品質要差一些，被告
    溫又霆即指示被告謝建椿東西少放一點；同日16時45分趙碧
    鳳又致電被告謝建椿並相約於被告謝建椿住處即彰化縣彰化
    市○○路橋附近交易；同日17時被告謝建椿再撥打電話與被
    告溫又霆，並表示趙碧鳳只要4000而已，被告溫又霆計算後
    指示只要給5包即可；同日17時20分，被告謝建椿又與趙碧
    鳳通電話約定交易地點，並表示只能給5包，趙碧鳳表示應
    允（見警卷二第167頁至第168頁）。足見本件係趙碧鳳與被
    告溫又霆聯繫後，被告溫又霆即指示被告謝建椿交付毒品與
    趙碧鳳，交易之數量均為被告溫又霆決定，被告謝建椿僅負
    責交付毒品而已，核與趙碧鳳所述情節相符。參以被告謝建
    椿於本件偵查之始雖亦否認與被告溫又霆共同販賣，然嗣後
    即自白係與被告溫又霆共同販賣，並表示係被告溫又霆指示
    其販賣毒品等語（見偵卷五第88頁至第89頁、第132頁至第
    133頁、第192頁），此部分自白與上開證人證述及通訊監察
    譯文一致，應認與事實相符而堪採信，是此部分犯行確係被
    告溫又霆與被告謝建椿共犯，且實際上之主導者為被告溫又
    霆。被告溫又霆否認共犯本案，為無可採；被告謝建椿於原
    審審理中否認與被告溫又霆共犯，無非迴護被告溫又霆之詞
    ，同亦不足採。
  4.於被告溫又霆處扣得之疑似毒品之白色粉末1包，經送鑑定
    結果，確實檢出海洛因成分，送驗數量0.0627公克（淨重）
    ，驗餘數量0.0562公克（淨重），有行政院衛生署草屯療養
    院97年12月24日草療鑑字第0971200141號鑑定書在卷（見偵
    卷五第78頁）可稽。而該包海洛因，係被告溫又霆於謝建椿
    被查獲前約20幾日（謝建椿於97年11月27日被查獲），在其
    茶行向王豐仁購買約9錢之甲基安非他命1整包時，王豐仁另
    送1包海洛因給被告溫又霆、謝建椿施用，但其等均尚未施
    用，之後由被告溫又霆將上述甲基安非他命分裝成19包（惟
    該19包與本案販賣甲基安非他命向「文德」之男子購買後，
    再與蔡仁瑋、趙碧鳳者無關）等情，已經被告謝建椿於偵訊
    時具結證述在卷（見偵卷五第133頁至第134頁），後並坦承
    與被告溫又霆共同持有第一級毒品海洛因之犯行無誤。證人
    王豐仁於原審審理中雖證稱其並未交付該包海洛因與被告謝
    建椿及溫又霆（見原審卷二第151頁至第153頁背面），然其
    亦證述與被告謝建椿之前並無任何恩怨（見原審卷二第151
    頁背面、第152頁）。則果非有如被告謝建椿所證述上情，
    被告謝建椿何以甘冒偽證罪責，甚至誣告之風險而指證王豐
    仁販賣或轉讓毒品，及被告溫又霆共同持有毒品海洛因之犯
    行？再者，王豐仁若陳述該包海洛因確係由其交付被告溫又
    霆與謝建椿2人，依謝建椿上開證述內容，其恐涉有販賣（
    第二級毒品）或轉讓（第一級毒品）之刑責，此與其自身利
    害攸關，基於人性趨吉避凶之天性，其是否能如實道出事實
    原委，進而於原審所為之證述內容是否可採，即均非無疑。
    再者，被告謝建椿於本件查獲之初，陳稱該包海洛因為其單
    獨持有，然被告謝建椿於查獲之初，亦供稱前開如附表壹、
    二（二）（即附表壹、十一）所示之販賣第二級毒品犯行均
    為其單獨所為，連同本件扣案之海洛因亦係其單獨持有（甚
    至扣得之槍彈亦坦承為其所有），嗣於98年1月21日提出刑
    事自白狀（見偵卷五第112頁至第114頁）後，即改稱先前之
    陳述係為掩護被告溫又霆而為，並供出前開如附表壹、二（
    二）（即附表壹、十一）所示之販賣第二級毒品犯行均為其
    與被告溫又霆共同所為，此部分之海洛因亦係其與被告溫又
    霆共同持有等情，並於偵訊時具結證稱「警方搜索時，溫又
    霆在場跟我使眼色，我就知道她要我擔下這部分的責任」等
    語（見偵卷五第134頁），證述何以於本案查獲之初迴護被
    告溫又霆之原因。復稽之本案就共同販賣第二級毒品部分，
    經核均與監聽譯文及證人之證詞相符而得採信，業如前述，
    足見被告謝建椿於上述偵訊時經具結後之證述內容，較為可
    採。且就此部分持有海洛因而言，無論係被告謝建椿單獨持
    有或與被告溫又霆共同持有，對被告謝建椿而言其刑責並無
    不同，其並無因脫免罪責而故意陳稱係與被告溫又霆共同持
    有之可能，且就被告謝建椿供述係因為溫又霆向王豐仁購買
    甲基安非他命時，由王豐仁免費致贈1包海洛因與其等之交
    易模式，核與經驗法則無違，益徵被告謝建椿此部分之自白
    與事實相符而足以採信，被告溫又霆否認共同持有第一級毒
    品海洛因部分，為無可採。被告謝建椿、溫又霆2人共同持
    有第一級毒品海洛因之犯行，則堪認定。
  5.被告溫又霆之辯護人於本院雖聲請傳訊證人陳宥均，欲證明
    被告溫又霆與警員施文紹合作提供蔡仁偉販賣毒品之情資，
    始與謝建椿、蔡仁瑋接觸，被告溫又霆並具體指明販毒者為
    綽號「大胖呆」之蔡仁瑋，施文紹並告知蒐證方法，陳宥均
    在場聽聞；暨聲請傳訊證人趙碧鳳，欲證明被告溫又霆不知
    道趙碧鳳施用毒品甲基安非他命，且趙碧鳳交付4千元給被
    告溫又霆時，被告溫又霆主觀認為趙碧鳳係為償還積欠被告
    溫又霆之債務，故請求傳訊趙碧鳳證明積欠債務情形、還款
    方式及交付4千元時，雙方約定之內容等節（見本院卷二第
    107頁至第108頁）。然證人施文紹於原審業已具結證述：被
    告溫又霆只有講過1次說有人販賣，好像有講名字或綽號，
    但後來沒有下文，伊有告訴她販毒要有購毒者，要找到購毒
    者，警方再找相關佐證（見原審卷二第155頁正背面），另
    介紹施文紹與被告溫又霆相識之證人粘文明於原審亦具結證
    稱：伊介紹施文紹與溫又霆認識，當時他們有談一件毒品案
    件，就是介紹施文紹去抓毒品，但對象何人伊忘記了，他們
    談話內容伊並不知道，後來施文紹有無去抓毒品，伊也不知
    道，溫又霆當時提供毒品之情資內容伊並不清楚（見原審卷
    二第157頁至第160頁）。足見無論介紹其2人認識之粘文明
    ，或實際與被告溫又霆接觸之施文紹，均未證述被告溫又霆
    曾經明確提供販賣毒品之情資與施文紹，警員施文紹顯然亦
    未曾自被告溫又霆處接獲任何關於蔡仁瑋販賣毒品之線報至
    明，被告溫又霆及其辯護人黃呈利律師、黃英傑律師於原審
    當庭聽聞施文紹、粘文明上述證述內容後，亦均表示沒有意
    見（見原審卷二第156頁、第160頁）。縱使陳宥均曾經在場
    ，且聽聞被告溫又霆與施文紹談論提供販毒情資與施文紹乙
    情，亦無從為「施文紹業已知悉被告溫又霆所提供之販毒情
    資即為蔡仁瑋，且指示被告溫又霆進行對蔡仁瑋蒐證方法」
    此一待證事實。則被告溫又霆之辯護人於本院欲再聲請傳訊
    陳宥均證明確有其事一情，亦核無必要。次者，趙碧鳳於原
    審審理時，業已具結證述，並直指伊向被告溫又霆購買毒品
    時，是由被告溫又霆收錢，被告謝建椿交付毒品，且向被告
    謝建椿購買甲基安非他命後，晚上伊就拿4千元，在茶行交
    給被告溫又霆，且該次交給被告溫又霆的錢是買甲基安非他
    命的錢，不是還她的錢，雖然伊沒有特別告訴被告溫又霆為
    何種錢，但伊想她應該知道等語（見原審卷二第163頁、第
    164 頁）明確，並就其向被告溫又霆借貸乙事，借貸多少、
    還欠多少沒還，俱表示不知情（見原審卷二第164頁背面）
    。且趙碧鳳於原審經由檢辯雙方行交互詰問後，被告溫又霆
    復再對趙碧鳳進行詰問，趙碧鳳仍然證稱：當時並非如被告
    溫又霆所稱只是「轉達」、「轉話」給謝建椿而已，伊聽不
    出被告溫又霆有轉達之意思；再對被告溫又霆詰問以「我是
    不是曾經問妳這個錢做什麼，妳回答是謝建椿叫妳把錢交給
    我」時，趙碧鳳證稱：「忘了」（見原審卷二第166頁背面
    、第167頁）。足見被告溫又霆於本院欲再聲請傳訊趙碧鳳
    作證之待證事實，均經趙碧鳳於原審證述歷歷，並經被告溫
    又霆之辯護人行主詰問、覆主詰問，及被告溫又霆詰問（趙
    碧鳳於原審審理時表示被告溫又霆、謝建椿在庭會有壓力，
    見原審卷二第160頁背面至161頁，故原審審判長採行隔離訊
    問，其後再讓被告溫又霆補充詰問）。雖趙碧鳳就是否積欠
    被告溫又霆債務乙情，證述不知情，惟此乃證據證明力、價
    值判斷之問題。則辯護人就趙碧鳳於原審業已證述明確之內
    容，或相同之訊問事項表明再度傳訊，本院亦認核無必要，
    不再為此無益之調查。
  (三)訊據被告錢泊銜對如附表壹、三所示犯行均坦承不諱，核與
    證人林彥廷、謝惠翔、吳肇原、賴柏穎於警詢、偵訊中所述
    相符（詳細出處見附表貳、三「購毒者之證述（證據出處）
    」欄所載），並有通訊監察譯文在卷（詳細頁數見附表貳、
    三「通訊監察譯文」欄位）可稽；另有如附表伍（扣押物品
    表）編號3、所示之物扣案可佐，且被告錢泊銜於原審及
    本院亦均坦承其各次販賣毒品交易均有以賺取價差或抽取少
    取毒品施用之方式獲利（見原審卷八第95頁背面至第96頁背
    面、本院卷二第83頁背面）。雖被告錢泊銜部分販賣毒品之
    犯行，並未有相關之通訊監察譯文可資佐參，然衡諸常情，
    販賣毒品者或施用毒品者為避免遭檢警查緝，雖多有持用行
    動電話為之，且通話時用語多所隱諱，秘密或以彼此約定之
    密語、暗號相互表示。是以檢警偵辦販毒案件，縱有對被告
    持有之行動電話實施通訊監察，惟仍免掛一漏萬，未對被告
    所持有之其他電話予以監聽，此乃造成檢察官僅能就被告部
    分之販毒犯行，提出通訊監察譯文供為佐證，就被告其餘販
    毒犯行，雖未能證明被告與購毒者於案發時地，確有通聯交
    集及談論販毒事宜，然如依卷內其餘卷證資料，足堪顯示證
    人即購毒者，於警偵訊證述向被告購買毒品之情節為真者，
    事實審法院非不可本於經驗及論理法則，斟酌其他情形，作
    合理之比較，定其取捨，而非機械式地概認未有通訊監察譯
    文之補強資料，即率爾認定購毒證人於警偵訊證述內容之證
    明力不足且無可採。且按認定犯罪事實所憑之證據，無論直
    接或間接證據，其為訴訟上之證明，須於通常一般之人均不
    致有所懷疑，而得確信其為真實之程度者，始得據為有罪之
    認定，倘其證明尚未達到此一程度，而有合理之懷疑存在時
    ，事實審法院復已就其心證上理由予以闡述，敘明其如何無
    從為有罪之確信，因而為無罪之判決，尚不得任意指為違法
    。而施用毒品者，其所稱向某人購買之供述，須補強證據以
    擔保其供述之真實性。良以施用毒品者其供述之憑信性本不
    及於一般人，況施用毒品者其供出來源，因而破獲者，法律
    復規定得減輕其刑，其有為偵查機關誘導、或為邀輕典而為
    不實之陳述之可能，其供述之真實性自有合理之懷疑。因此
    施用毒品者關於其向某人購買毒品之供述，必須有補強證據
    佐證，以擔保其供述之真實性，俾貫徹刑事訴訟無罪推定及
    嚴格證明之基本原則。而所謂補強證據，指其他有關證明施
    用毒品者之關於毒品交易之供述真實性之相關證據而言，必
    須與施用毒品者關於毒品交易之供述，具有相當程度之關聯
    性，而足使一般人對施用毒品者關於毒品交易之供述，並無
    合理之懷疑存在，而得確信其為真實，始足當之。被告錢泊
    銜關於附表壹、三各次販賣毒品之犯行均業已自白不諱，復
    與上開人證所述相符及扣案之物證可佐，已足資補強其等間
    確有該毒品交易之真實性。足見其上開各次基於意圖營利，
    販賣各該毒品之犯行，均堪認定。
  (四)質諸被告賴柏穎對附表壹、四（二）所示轉讓搖頭丸之犯行
    坦承不諱，然矢口否認有如附表壹、四（一）所示之販賣毒
    品犯行，辯稱：附表壹、四（一）編號1、3、3-1所示之犯
    行，均係被告謝建椿所販賣；附表壹、四（一）編號2、2-1
    所示犯行，其僅與被告林彥廷合資購買其中15顆搖頭丸供己
    施用，並無營利之意圖，其餘均由被告林彥廷取走；附表壹
    、四（一）編號4所示犯行係被告錢泊銜所販賣云云。惟查
    ：
  1.如附表壹、四（一）編號1所示犯行係廖威銘先打電話與被
    告賴柏穎表示要購買愷他命，談妥價格並約定交易地點後，
    被告賴柏穎即聯絡被告謝建椿與其共同前往被告廖威銘處，
    並當場交付愷他命與廖威銘，而價金4500元事後再付，被告
    賴柏穎事後並多次向廖威銘催收等情，業經證人廖威銘於偵
    訊及原審審理中具結證述（詳細出處見附表貳、四（一）編
    號1「購毒者之證述（證據出處）」欄所載）綦詳，並有通
    訊監察譯文在卷（詳細頁數見附表貳、四（一）編號1「通
    訊監察譯文」欄位）可稽；被告賴柏穎於警詢、偵訊中亦均
    自白曾居中介紹此次毒品交易（見警卷一第199頁背面、偵
    卷一第31頁）。被告賴柏穎於法院雖辯稱此係被告謝建椿與
    廖威銘之交易，其僅係居中介紹，並未圖利云云，然證人謝
    建椿於原審審理中證稱：其曾告知賴柏穎若有朋友要買毒品
    就帶幫其介紹，被告賴柏穎並未獲得利潤，但被告賴柏穎要
    施用毒品時可向其拿等語（見原審卷三第76頁至第77頁、卷
    八第111頁背面至第112頁）。足見被告賴柏穎係受被告謝建
    椿所託，代為介紹毒品交易，且被告謝建椿亦可以免費提供
    毒品供其施用。參以此次交易時間、地點之約定及磋商之過
    程，均由被告賴柏穎與廖威銘為之，且被告賴柏穎多次向廖
    威銘催收欠款，並於電話中表示「我上面的（即毒品上游）
    問你」等語，於廖威銘拖欠毒品款項時，更建議被告謝建椿
    恐嚇或押廖威銘以便收回款項（見原審卷四第108頁、第116
    頁），足見被告賴柏穎於本件毒品交易中參與甚深，應與被
    告謝建椿有犯意之聯絡，並負責與購毒者達成意思合致及收
    受款項等構成要件之行為，其係販賣第三級毒品之共同正犯
    ，至為顯然，其上開辯解無非卸責之詞，不足採信。
  2.關於附表壹、四（一）編號2、2-1部分，被告賴柏穎於97年
    10月下旬某日，曾向姓名、年籍不詳之友人購買搖頭丸10顆
    放置在被告林彥廷家中，另於97年11月上旬，被告賴柏穎與
    被告林彥廷共同集資向不詳姓名、年籍之人購入搖頭丸90顆
    等情，已經被告賴柏穎與林彥廷供證述上開客觀事實明確。
    被告賴柏穎雖否認其該2次販入搖頭丸之犯行係與林彥廷共
    同基於販賣之意圖而販入，供述：均係為供自己施用云云，
    林彥廷亦為相同之供證述。惟稽之被告賴柏穎所使用之0000
    000000門號與林彥廷所使用之0000000000門號，或林彥廷與
    錢泊銜，及賴柏穎與第3人於其等（被告賴柏穎、林彥廷）
    被訴販賣期間前後之如下對話內容：
  97年10月15凌晨1時33分
    林彥廷：【如果有人家問你有「上面嗎，你要說有。」】
    賴柏穎：喔。
    林彥廷：【我剛進來了】。
    賴柏穎：你有進來。
    林彥廷：嗯阿，不過我的量拿的比較少，【如果有朋友問你
            就說有，我就出阿，沒什麼賺】。
    賴柏穎：價錢多少？
    林彥廷：【我自己拿5，你看要出多少，你就出55或6】，因
            為現在市內缺貨，看他要拿還是不要拿。
    賴柏穎：好。
    （上開通訊監察譯文見原審卷四第123頁第3欄位）
  97年10月15日中午12時17分
    賴柏穎：昨天你跟我說。
    林彥廷：【我是說如果有人要『運動外套』，我這裡有。】
    賴柏穎：是喔，那你那裡有多少。
    林彥廷：【1次55，他說沒有就拿，沒有再拿】。
    賴柏穎：都放你這裡喔。
    林彥廷：【嗯，都在我這裡】。
    賴柏穎：那是誰的。
    林彥廷：那是『魯豬』拿給我的，【他說他不要做，他就我
            幫他做】。
    賴柏穎：好，我等一下跟你說。
    林彥廷：好。
    （上開通訊監察譯文見原審卷四第123頁第4欄位）
  97年11月9日下午2時26分（錢泊銜持用0000000000門號）
    林彥廷：【起來賺】。
    ..
    林彥廷：等一下有一個外人，打電話給你，【要找你「樓上
            」的朋友】，【就是35給你你跟他開4看伊要拿幾
            件】。
    錢泊銜：我這裡剩1個。
    ..
    錢泊銜：我昨天有賣。
    林彥廷：還是你去我房間拿。
    ..
    林彥廷：你去我房間書桌第二抽屜打開獎狀下面，東西拿出
            來。
    ..
    林彥廷：等那個人跟你聯絡。
    錢泊銜：好。
    （上開通訊監察譯文見原審卷四第129頁背面第4欄位上方）
  97年11月9日下午2時41分（錢泊銜持用0000000000門號）
    林彥廷：要4喔。
    錢泊銜：我知，伊有講4。
    林彥廷：【就是150給你賺】。
    錢泊銜：甚麼150。
    林彥廷：3件150你回1。
    錢泊銜：你沒賺。
    林彥廷：就是要給你賺。
    錢泊銜：真的喔，這樣子沒互相ㄟ。
    林彥廷：【沒關係伊這批要先了，伊要等下一批較強一點下
            來】。
    錢泊銜：是喔，我將裡面都拿走喔。
    林彥廷：喔好，看你要先拿幾件去。
    錢泊銜：好。
    （上開通訊監察譯文見原審卷四第129頁背面第4欄位中間）
  97年11月9日下午2時51分（錢泊銜持用0000000000門號）
    林彥廷：喂。
    錢泊銜：【你跟「小台」〈指賴柏穎〉講我拿8喔】，總共
            在我這有13喔。
    林彥廷：【你拿那麼多甘銷的出去】。
    錢泊銜：不一定我還會拿還你。
    林彥廷：好阿好阿看銷多少。
    錢泊銜：想說你現在沒有在彰化，晚一點有人跟我拿在叫我
            那個。
    林彥廷：好阿OK。
    錢泊銜：好。
    （上開通訊監察譯文見原審卷四第129頁背面第4欄位下方、
    第130頁第1欄位）
  97年11月10日下午2點17分
    賴柏穎：喂。
    林彥廷：喂你在哪裡。
    賴柏穎：我在學校，你在哪裡。
    林彥廷：不然，錢ㄟ『樓下』的朋友，回幾個。
    賴柏穎：10幾個。
    林彥廷：10幾個。
    賴柏穎：嘿阿。
    林彥廷：是喔，【你『樓上』的朋友剩2個對麼】。
    賴柏穎：嘿阿，我知ㄚ。
    林彥廷：還是去學校再跟你算。
    賴柏穎：好阿，現在在哪裡。
    林彥廷：現在在我家。
    賴柏穎：伊要在你家多久，還是我4點過去。
    林彥廷：好，你4點過來。
    （上開通訊監察譯文見原審卷四第130頁倒數第4欄位）
  97年11月12日下午5時03分（第三人持用0000000000門號）
    賴柏穎：音符50，1萬7你要嘛。
    第三人：1次50喔。
    賴柏穎：ㄣ
    第三人：我沒有辦法。
    賴柏穎：【還是數量你要少一點】。
    第三人：你自己。
    賴柏穎：我自己有阿，剩下就我ㄚ，你自己算阿。
    第三人：不然10勒。
    賴柏穎：【10價前太高啦，10價錢就要到4ㄚ】。
    第三人：你說1個音符就要到4。
    賴柏穎：【嗯，市面上1ㄟ一定4以上，10差不多4】。
    第三人：我想看看在跟你說。
    賴柏穎：我想跟你合資，1個要佔1半，因為我那邊也要50，
            我一定要拿100。
    第三人：嗯ㄚ。
    賴柏穎：你看要多少。
    第三人：我想看看。
    （上開通訊監察譯文見原審卷四第126頁第4欄位）
  97年11月12日下午9時50分（第三人持用0000000000門號）
    第三人：你說你自己就要100。
    賴柏穎：嗯阿，我是看有沒有人幫我分擔。
    第三人：我最多幫你分擔25勒，因為之前新的...我不可能
           。
    賴柏穎：【說實在的，你如果要分擔25是沒有關係，但是25
            的價錢沒有辦法這麼好】。
    第三人：差不多多少你跟我講。
    賴柏穎：【差不多37、38吧】。
    第三人：OK我可以接受。
    賴柏穎：好ㄚ，【因為1萬7差多32吧】。
    第三人：我知道。
    賴柏穎：你錢看可不可以先給我。
    第三人：我在20號可以拿5000給你。
    賴柏穎：【20號太久，沒有關係，我們東吸（應係"東西"）
            可以先給，沒有關係沒有問題】。
    第三人：25件是5000嗎。
    賴柏穎：還有剩下的。
    第三人：好沒關係，我相信你，我有問過凱捷，凱捷說你可
            以相信。
    賴柏穎：哪時候可以拿到，【因為風聲放出去，鹿港有人要
            了】。
    第三人：那很多人要，你不要說50，那是因為我們資本不夠
            ，200也要拿，我明天再打電話給你。
    （上開通訊監察譯文見原審卷四第126頁第5欄位）
  97年11月12日下午9時58分（第三人持用0000000000門號）
    第三人：小台（指賴柏穎）我問你，你是要有資金才能拿喔
           。
    賴柏穎：恩阿。
    第三人：不能先拿再..等出完了再..。
    賴柏穎：【我是不可以，不然不會這麼便宜，那東西現的和
            沒現的一個程度】。
    第三人：你差多少。
    賴柏穎：差1萬5。
    第三人：那星期六就可以接下來吧。
    賴柏穎：可以，但差1萬，看你們那邊可以拿出來嗎。
    第三人：1萬，那我多少。
    賴柏穎：【我回去算一下，1萬30幾吧】。
    第三人：好吧。
    賴柏穎：【30啦我向你確定30】。
    第三人：就是越快越好。
    賴柏穎：【可以你錢來就現有，如果有1萬我明天後天就拿
            出來了】。
    第三人：好啦，我明天拿1萬出來。
    賴柏穎：好。
    （上開通訊監察譯文見原審卷四第126頁第6欄位）
  97年11月15日下午9點52分
    賴柏穎：喂。
    林彥廷：喂『林文傑』打給你的。
    賴柏穎：嘿阿。
    林彥廷：【要跟他開多少】。
    賴柏穎：【6啊】。
    林彥廷：【你有跟他講了】。
    賴柏穎：【沒關係，你跟他開6就好了，我都跟他開6】。
    林彥廷：【好阿】。
    （上開通訊監察譯文見原審卷四第131頁第2欄位）
    依上開通訊監察譯文，雖對話雙方均未明示購買毒品，惟衡
    之搖頭丸係第二級毒品，無論持有、施用、販賣，均屬違法
    行為，為治安機關所嚴查，此為眾所週知，毒品交易均於隱
    密下進行，其以通信聯絡亦鮮有明白直接以「毒品」、「搖
    頭丸」等名稱或相近之用語稱之，都以暗語或彼此已有默契
    之含混語意而為溝通（最高法院95年度臺上字第7319號判決
    要旨參照），因此，依上開通訊監察譯文，雖未見交談之雙
    方明言購買毒品之說詞，惟被告賴柏穎、林彥廷於警詢時均
    供稱：伊等稱呼第二級毒品搖頭丸為「上面」、「丸阿」、
    「衣服」，第三級毒品愷他命為「褲」、「下」等語（見警
    卷一第199頁、第229頁）明確，依被告賴柏穎與林彥廷之對
    話內容，不乏提及「上面」、「運動外套」、「樓上」的朋
    友等意指搖頭丸之暗語。且於被告賴柏穎與林彥廷在附表壹
    、四（一）編號2、2-1（即附表壹、五編號1、1-1）購入搖
    頭丸10顆或90顆之前，被告林彥廷即主動告知被告賴柏穎：
    如果有人要購買「上面」即搖頭丸時，賴柏穎要說有，且其
    拿的價錢為「5」（意指1顆搖頭丸500元），並示意賴柏穎
    可對外以「55」或「6」之價格販售（意指1顆搖頭丸550元
    或600元）（見前通話內容）；業已提及其等出售搖頭
    丸之價格明顯較其等販入之價格為高。另被告賴柏穎為附表
    壹、四（一）編號2-1（即附表壹、五編號1-1）期間，林彥
    廷亦曾向錢泊銜表示有人要購買「樓上」的朋友即搖頭丸，
    其給錢泊銜「35」，要錢泊銜向該人開價「4」，並讓錢泊
    銜3件1500元只要繳回1千元給被告林彥廷即足，於錢泊銜質
    疑被告林彥廷是否有利潤時，被告林彥廷表示其要先將手上
    原有之搖頭丸先行販出，等待下一批較強者再予購入，錢泊
    銜並要被告林彥廷轉告被告賴柏穎其總共拿「8」搖頭丸，
    而為被告林彥廷質疑其是否「銷的出去」（亦即有無辦法賣
    出）（見前通話內容）（被告林彥廷就上開通話內容
    所為之解讀見警卷一第232頁，此部分警詢筆錄係做為被告
    林彥廷自白部分，並非引為被告賴柏穎部分之證據資料，惟
    因與下述被告林彥廷犯行部分相關，一併載及）；即便於被
    告林彥廷指示錢泊銜販賣毒品時，亦告知錢泊銜以高於買入
    之價格而為販售，並要錢泊銜繳回部分價款，而讓錢泊銜有
    利潤，至於被告林彥廷則要等待下一批較強之毒品，藉以獲
    取更為優渥之利潤。於被告賴柏穎為附表壹、四（一）編號
    2-1（即附表壹、五編號1-1）後，只見被告賴柏穎曾向第三
    人表示該人所需之量如果過少者，則價錢沒有辦法很好（指
    以較低之價格取得毒品），並直指差不多為「37、38」，嗣
    再確定為「30」，並向其表示可以先交付毒品給對方，對方
    的錢可以慢給，但現金與非現金交易是有差異的（見前
    之通話內容），被告賴柏穎於林彥廷詢問「林文傑」要購
    買毒品時，則示意林彥廷向其開價「6」（見前通話內容
    ）；均見被告賴柏穎向購毒之第三人分析購買量之多寡、付
    現與否，在在影響價錢之高低及談判之空間，並見被告賴柏
    穎身為賣家，直接與購毒者直接對話、磋商，過程中未見任
    何遲疑。至被告賴柏穎與林彥廷雖均辯稱其等主要係買來要
    供自己施用，然稽之其等與錢泊銜或第三人之上開通話內容
    ，任何人一見，均可輕易得知係本於買賣毒品之談話內容，
    並未有隻字提及其等自己需要毒品供施用，無法販賣與他人
    ，或於言談對話之間，就其等販賣毒品或主動招攬客源之際
    ，曾有任何略顯勉強或猶豫之處。證人錢泊銜於偵訊時亦具
    結證述：搖頭丸是賴柏穎及林彥廷共同販賣（見偵卷一第15
    6頁），亦與前述通訊監察譯文所載（）相符。由上可
    知，被告賴柏穎與林彥廷於為附表壹、四（一）編號2、2-1
    （即附表壹、五編號1、1-1）購入搖頭丸10顆或90顆之際，
    確實係共同基於販賣搖頭丸營利之意圖而販入，至為灼然，
    無庸置疑。被告賴柏穎辯稱其僅為供己施用而販入，且僅取
    其中15顆施用，其餘均為被告林彥廷取走云云，顯與卷內事
    證明顯不符，為本院所不採。林彥廷於原審審理中雖以證人
    身分，附和被告賴柏穎前揭辯詞而證稱上開搖頭丸係供渠等
    自行施用，其大約2、3天吃1顆云云（見原審卷三第77頁背
    面至第83頁），然此與前揭譯文中顯示渠等有共同販賣搖頭
    丸之情不符，況2、3天吃1顆，1個月僅需10餘顆，渠等1次
    購買半年之用量，實與常情有違，證人林彥廷於原審審理中
    之陳述及被告賴柏穎上開辯解難以採信，此部分犯行已足認
    定。
  3.證人李俊宏先後於附表壹、四（一）編號3、3-1所示時、地
    ，與被告賴柏穎交易如附表壹、四（一）編號3、3-1所示之
    毒品，其都是與被告賴柏穎交易，錢交給被告賴柏穎，被告
    賴柏穎交付毒品等情，業據證人李俊宏於偵訊中證述明確（
    見偵卷二第216頁至第217頁），並有通訊監察譯文在卷（詳
    細出處見附表貳、四（一）編號3、3-1「購毒者之證述（證
    據出處）」欄所載）可資佐證。被告賴柏穎雖辯稱此係被告
    謝建椿與李俊宏之交易，其僅係居中介紹，並未圖利云云。
    然證人李俊宏於原審審理中證稱：被告賴柏穎在第1次交易
    搖頭丸時有帶人來，似乎是上游毒販，但其係與被告賴柏穎
    交易，錢交給被告賴柏穎，被告賴柏穎交付毒品，第2次交
    易被告賴柏穎說有朋友在剪頭髮，但其根本就沒看到人等語
    明確（見原審卷三第66頁至第72頁），與其在偵訊中所述相
    符。且證人謝建椿於原審審理中則證稱：伊確實曾在附表壹
    、四（一）編號3、3之1所示地點與人交易毒品，但次數已
    不記得，其交易毒品大部分是被告賴柏穎及另一名友人「小
    傑」帶伊去的，伊不認識李俊宏等語（見原審卷三第72頁至
    第77頁背面），是謝建椿根本無法記憶是否被告賴柏穎介紹
    其與李俊宏交易，其所述自無法做為被告賴柏穎有利之認定
    。再參以此2次交易之時間、地點，均由被告賴柏穎與李俊
    宏約定，且第2次交易（附表壹、四（一）編號3-1）後李俊
    宏發現愷他命重量不夠，亦係向被告賴柏穎反應，被告賴柏
    穎可直接在電話中決定係以退錢或補貨之方式處理，亦有通
    訊監察譯文附卷（見原審卷四第123頁至第124頁）可按。足
    見此2次毒品交易係被告賴柏穎單獨所為無訛，其否認犯行
    所為之辯解尚難採信。
  4.關於如附表壹、四（一）編號4在彰化縣彰化市○○地○道
    之交易，證人吳肇原於原審審理中證稱：97年10月至11月共
    與被告賴柏穎交易成功2次，其中1次有監聽譯文，即其弟叫
    其去買毒品那次，以400元買1包愷他命，與另1次在飛碟網
    咖，被告錢泊銜在場之交易不同等語明確（見原審卷三第83
    頁至第88頁）。且由通訊監察譯文觀之，本次交易係吳肇原
    撥打電話與被告賴柏穎，表示其弟要購買毒品，其人在彰化
    縣秀水鄉，被告賴柏穎稱秀水鄉太遠，要先問問看再說，之
    後被告賴柏穎請吳肇原直接打電話給被告錢泊銜，吳肇原表
    示已經打過了，被告錢泊銜在上班，其要先回去跟弟弟拿錢
    再來彰化市內找被告賴柏穎，之後雙方約在曉陽地下道碰面
    ，吳肇原並稱再3分鐘就到等語（見原審卷四第125頁至第12
    6頁）。被告賴柏穎於警詢中亦自白此次交易係吳肇原要買
    毒品，故販賣1包愷他命與吳肇原，並收取400元等情（見偵
    卷一第15頁）。證人吳肇原於偵訊中雖證稱此次交易因為其
    弟放棄交易故並未完成云云（見偵卷三第2頁至第4頁），但
    此與前揭證據均不相符，且吳肇原確實前來與被告賴柏穎交
    易，故監聽譯文才有3分鐘後到等語，被告賴柏穎於警偵訊
    時復均自白確有上開交易毒品（見警卷一第206頁、偵卷一
    第31頁），於本院亦坦承有與吳肇原於上述時地見面之事實
    （見本院卷二第85頁）。而吳肇原一開始打電話詢問被告賴
    柏穎可否交易毒品時尚在彰化縣秀水鄉，若無交易，其何需
    不辭辛勞前來彰化縣彰化市與被告賴柏穎見面？足見其在偵
    訊中表示此次交易未成功之陳述不足採信。被告賴柏穎與吳
    肇原確曾97年11月12日於在彰化縣彰化市○○地○道處以
    400 元交易愷他命1包乙節，堪以認定，起訴書記載交易時
    間為97年11月上旬某日，金額500元等情，應係誤載，惟並
    無礙於起訴事實之同一性，逕予更正，附此敘明。
  5.關於如附表壹、四（一）編號4-1在飛碟網咖交易之部分，
    證人吳肇原於偵訊中證稱：伊為購買愷他命，聯絡被告賴柏
    穎，被告賴柏穎便與伊約在飛碟網咖交易，被告賴柏穎與被
    告錢泊銜一同出面，伊先將價金500元交與被告賴柏穎，被
    告賴柏穎再交給錢泊銜，被告錢泊銜並直接將愷他命1包交
    付與伊等語（見偵卷三第174頁）；被告賴柏穎於偵訊中亦
    為相同自白（見偵卷三第175頁至第176頁），於本院並坦承
    確實有於上述時地與吳肇原見面之事實（見本院卷二第85頁
    ）。證人即被告錢泊銜於原審審理中證稱：本次確曾至上開
    地點與吳肇原交易，錢是事後被告賴柏穎交付的云云（見原
    審卷三第88頁至第95頁），證人吳肇原於原審審理中先證稱
    ：曾在97年10月在飛碟網咖與被告錢泊銜交易毒品，該次交
    易被告賴柏穎並未在場，嗣改稱：其當場拿到毒品，錢是交
    給被告賴柏穎，但究竟是被告賴柏穎在場伊直接付款或是事
    後交給被告賴柏穎伊已不記得云云（見原審卷三第83頁至第
    88 頁），與前揭證據略有不符，但吳肇原已表示其記憶不
    甚明確，且於原審審理時距離本件交易已近2年，自應以其
    偵訊時之記憶較為清晰而可採。退步而言，縱令被告錢泊銜
    、吳肇原於原審審理中之陳述較為可採，則被告賴柏穎介紹
    本件交易，又負責收取毒品貨款，顯與被告錢泊銜有犯意聯
    絡及行為分擔，仍屬與被告錢泊銜共同販賣第三級毒品至明
    ，被告賴柏穎辯稱本件係由被告錢泊銜與吳肇原自行交易，
    其並無幫助販賣之意圖云云，委不足採。
  6.按搖頭丸、愷他命係毒品危害防制條例所定之第二級、第三
    級毒品，物稀價昂，其持有販賣者，政府查緝甚嚴，苟非有
    利可圖，當不願甘冒法律制裁之風險，而予販賣；又按販賣
    毒品乃違法行為，非可公然為之，亦無公定價格，容易分裝
    並增減份量，而每次買賣之價量，輒因買賣雙方關係之深淺
    、資力、需求量及對行情之認知、來源是否充裕、查緝是否
    嚴緊、購買者被查獲時供出購買對象之風險評估等因素，而
    異其標準，非可一概而論，而販賣毒品之利得，除被告坦承
    犯行或價量俱臻明確外，委難察得實情，販賣之人從價差或
    量差中牟利之方式雖異，其意圖營利之販賣行為則同一，職
    是之故，即使未經查得實際販賣之利得，但除非別有事證，
    足認係按同一價量委買或轉售，確未牟利外，尚難執此遽認
    非法販賣之證據有所未足，而諉無營利之意思，或阻卻販賣
    犯行之追訴（最高法院87年度臺上字第3164號判決參照）。
    以本件而論，雖無法明確計算被告賴柏穎販賣搖頭丸、愷他
    命可得之利潤，然被告賴柏穎既係販賣毒品之人，其取得毒
    品之成本需費不貲，且被告賴柏穎與購毒者廖威銘、李俊宏
    、吳肇原等人之間，並無特殊關係或特別深厚之交情，自無
    原價轉讓毒品自負風險之理；且再自被告賴柏穎與林彥廷或
    其他不詳對話者之多通通話內容，不乏討價還價或吹噓自己
    價錢較為便宜等對話（如原審卷四第123頁之「我自己拿5，
    你看你要出多少，你就出55或6」、第126頁之「我是不是可
    以，不然不會這麼便宜，那東西現的和沒現的一個程度」等
    ），如非被告賴柏穎與林彥廷間基於營利之意圖而販入（附
    表壹、四（一）編號2、2-1部分，即附表壹、五編號1、1-1
    部分），又何需於與各該購毒者間之對話多次提及上開用語
    ；且於與謝建椿共同販賣毒品時（附表壹、四（一）編號1
    部分），可獲得免費毒品供施用，已如前述。益徵被告賴柏
    穎具有販賣毒品搖頭丸、愷他命藉以營利之意圖甚明。
  7.被告賴柏穎確曾於附表壹、四（二）編號1所示之時間地點
    轉讓搖頭丸1顆與曾吉慶等情，業據被告賴柏穎坦承不諱，
    核與證人曾吉慶於警詢、偵訊中所述相符（詳細出處見附表
    貳、四（二）「受讓毒品者之證述（證據出處）」欄所載）
    ，並有通訊監察譯文在卷（詳細頁數見附表貳、四（二）「
    通訊監察譯文」欄位）可稽，另有如附表伍（扣押物品表）
    編號4、所示之物扣案可佐，此部分轉讓之犯行堪以認定
    。
  8.被告賴柏穎於上訴狀雖提及，依廖威銘97年12月15日警、偵
    訊供述（此處警詢供述係引為彈劾證據之用）（見警卷一第
    164頁、偵卷一第69頁），應係廖威銘販賣毒品與賴柏穎3次
    乙節（見本院卷一第46頁至第47頁）。然稽之廖威銘於上述
    2份筆錄，均多次提及確實向被告賴柏穎購買毒品後，再販
    賣與他人，且其確實犯附表壹、六之販賣毒品與劉哲與、張
    凱傑之犯行，亦經劉哲與、張凱傑證述明確（詳見下述），
    足徵廖威銘於警偵訊所為之供述，難認有何違背其自由意識
    之處。至其於警偵訊時雖一度證述有販賣毒品與賴柏穎3 次
    ，惟此部分並未經檢察官提起公訴，且其該2份筆錄就販賣
    毒品與被告賴柏穎之情形均未詳加著墨，實情如何，尚屬未
    明，退步言之，縱認被告廖威銘確實另外販賣毒品與賴柏穎
    乙情屬實，亦與被告賴柏穎販賣與廖威銘部分核屬二事，要
    不容混為一談。故其上訴狀所引此部分上訴理由，為本院所
    不採。至被告賴柏穎之辯護人於本院雖聲請傳訊謝建椿，欲
    證明賴柏穎有無營利之意圖，及傳訊林彥廷，欲證明與賴柏
    穎共同販賣毒品乙情（見本院卷二第110頁）。惟謝建椿於
    原審業已具結證述：因為賴柏穎知道伊有販賣毒品，所以會
    介紹伊販賣毒品給別人，且伊會免費提供毒品給賴柏穎施用
    （見原審卷八第112頁）等語明確，足見被告賴柏穎確實於
    與謝建椿共同販賣毒品與廖威銘之際，可獲得免費施用毒品
    之利益而有營利之意圖，至為灼然。另，林彥廷於原審業已
    具結證述其與賴柏穎購買之搖頭丸，均供己施用，僅係合資
    較為便宜，買來一起玩（見原審卷三第78頁至第83頁），業
    已證述詳盡，並就檢察官質疑其於原審證述何以與其偵訊不
    符之處予以說明，實已保障被告賴柏穎之對質詰問權，被告
    賴柏穎及其原審辯護人黃勃叡律師當庭聽聞其證述內容後，
    亦均表示沒有意見（見原審卷三第82頁背面）。足認謝建椿
    、林彥廷於原審均經由被告賴柏穎於原審辯護人聲請傳訊作
    證，則被告賴柏穎於本院之辯護人就相同之待證事實，再度
    聲請傳訊該2名證人，亦核無此必要，本院不為此無益之調
    查。至其所為證述之證明力如何，自屬法院採證認事用法、
    自由心證之判斷範疇，併此陳明。
  (五)訊據被告林彥廷對如附表壹、五編號1-2、3之犯行坦承不諱
    ；另坦承於附表壹、五編號1所述時間，被告賴柏穎曾購買
    搖頭丸10顆放置在其家中，又於附表壹、五編號1-1所述時
    間，被告賴柏穎與其共同集資向不詳姓名、年籍之人購入搖
    頭丸90顆等情，然矢口否認上開搖頭丸係供販賣之用，並辯
    稱：上開搖頭丸係供自己施用云云；另坦承於附表壹、五編
    號2所示時地販賣毒品與宋伯儀，然亦矢口否認有販賣毒品
    之犯行，辯稱：該次沒有賺到價差云云；另於本院審理時坦
    承於附表壹、五編號4所示時地販賣毒品愷他命與施明志，
    惟於警偵訊、原審及本院準備程序則均矢口否認有該次販賣
    第三級毒品之犯行，辯稱：該次是交易搖頭丸，並非愷他命
    云云。惟查：
  1.就附表壹、五編號1、1-1被告林彥廷與被告賴柏穎共同販入
    搖頭丸之部分，本院於認定被告賴柏穎犯罪事實時已論述甚
    詳（即前開(四)2.部分），於此不再贅述。被告林彥廷雖辯稱
    上開搖頭丸係供渠等自行施用，其辯護人自行拷貝林彥廷於
    97年12月15日偵訊光碟後，並檢送譯文1件為據（見本院卷
    三第14頁至第16頁）。惟觀被告林彥廷於偵訊時所製作之偵
    訊筆錄，與被告林彥廷辯護人翻譯之譯文，其內容本旨並未
    相違背，僅就「（賴柏穎買的啊？）他就是拿東西放我家，
    然後就是有人要就賣給他，然後就是自己玩得比較多」、「
    （檢察官口述：購得之90顆搖頭丸，準備用以販售他人，所
    得利益由我與賴柏穎均分..）不是，那是自己要用的，別人
    要就是，別人要的話就是直接賣給他們」，並未逐字記載，
    尚難認有何嚴重歧異之處。茲檢察官並未就被告林彥廷辯護
    人所提上開譯文內容有所質疑，且部分逐字載錄之結果亦與
    偵訊筆錄記載之本旨並未相矛盾，應認被告林彥廷辯護人所
    提出上開譯文為真實可採。惟縱依被告林彥廷辯護人所提完
    整之偵訊譯文內容，僅被告林彥廷未坦承其與被告賴柏穎係
    共同基於販賣之意圖而購入上開10顆、90顆，無從援引毒品
    危害防制條例第17條第2項規定偵審中自白減輕其刑之規定
    而已，就其2人或與錢泊銜或與第三人如上述(四)2.至通
    訊監察譯文內容，已可獲得被告林彥廷係與賴柏穎基於意圖
    營利而販入搖頭丸之確切心證，自不因被告林彥廷是否於偵
    查或審判中自白而有所影響。再者，被告林彥廷於原審審理
    中作證時證稱上開搖頭丸係供渠等自行施用，其大約2、3天
    吃1顆云云（見原審卷三第77頁背面至第83頁），然此與前
    揭譯文中顯示其與賴柏穎有共同販賣搖頭丸之情不符，況2
    、3天吃1顆，1個月僅需10餘顆，其等1次購買半年之用量，
    實與常情有違。足見被告林彥廷及其辯護人均以被告林彥廷
    僅供自己施用而販入毒品云云，為本院所不採。被告林彥廷
    此2部分犯行均堪認定。
  2.被告林彥廷對如附表壹、五編號2之犯行，於本院雖否認有
    賺取價差（見本院卷二第82頁），然此部分犯行已經證人宋
    柏儀於警詢、偵訊及原審審理中證述在卷（詳細出處見附表
    貳、五編號2「購毒者之證述（證據出處）」欄所載），被
    告林彥廷於原審亦供述伊該次犯行可以賺取約20元左右之價
    差（見原審卷八第98頁背面），則被告林彥廷於本院再否認
    本次交易其有營利之意圖，為本院所不採。其此部分犯行亦
    堪認定。
  3.被告林彥廷對如附表壹、五編號1-2、3之犯行坦承不諱，核
    與證人鄭于於警詢、偵訊所述相符（詳細出處見附表貳、
    五編號1-2、3「購毒者之證述（證據出處）」欄所載），並
    有通訊監察譯文在卷（詳細頁數見附表貳、五編號1-2、3「
    通訊監察譯文」欄位）可稽，此部分犯罪事實堪以認定。
  4.證人施明志於如附表壹、五編號4所示之時間、地點，以150
    0元向被告林彥廷購買愷他命3包等情，已經證人施明志於警
    詢、偵訊及原審審理中證述綦詳（詳細出處見附表貳、五編
    號4「購毒者之證述（證據出處）」欄所載），並有通訊監
    察譯文在卷（詳細頁數見附表貳、五編號4「通訊監察譯文
    」欄位）可稽。而搖頭丸與愷他命外型差異甚大，施明志應
    無誤認之可能，參以施明志於警詢、偵訊中僅陳述曾施用愷
    他命，其尿液亦僅呈愷他命代謝物陽性反應，MDMA則屬陰性
    ，有詮昕科技股份有限公司98年1月6日編號7C180109號濫用
    藥物尿液檢驗報告、彰化縣警察局刑警大隊偵二隊毒品犯罪
    嫌疑人尿液採驗作業管制紀錄附卷可按（見偵卷三第195頁
    、第220頁），是施明志是否有施用搖頭丸而需向被告林彥
    廷購買，更非無疑。被告林彥廷雖辯稱其所有之愷他命均自
    行施用並未販賣，然依其與錢泊銜於電話中，曾向錢泊銜抱
    怨錢泊銜所提供之愷他命分量不足，其很難出，並要求錢泊
    銜要重裝，亦表示綽號「志豪」之人說太貴不要拿（見原審
    卷四第129頁倒數第1欄位之通訊監察譯文及被告林彥廷於偵
    卷一第164頁之供述），及被告林彥廷取自錢泊銜之愷他命
    都滯銷，而取自他人處之愷他命則已銷售10幾支，並表示購
    毒者向被告林彥廷反映其價格太貴（見原審卷四第129頁背
    面第1欄位之通訊監察譯文及被告林彥廷於偵卷一第164頁之
    供述）等情，自為明瞭，故被告林彥廷一度否認其有販賣愷
    他命之事實，進而否認本次販賣施明志愷他命之犯行，自無
    可採。此部分犯行亦堪認定。
  5.被告林彥廷就其承認販賣毒品之犯行，於原審審理中自承其
    各次販賣毒品交易均有以賺取價差之方式獲利（見原審卷六
    第37頁背面），就其否認之部分，雖無法明確計算被告其販
    賣毒品可得之利潤，然其既係販賣毒品之人，其取得毒品之
    成本需費不貲，且其與購毒者之間，並無特殊關係或特別深
    厚之交情，自無原價轉讓毒品自負風險之理，是其具有販賣
    毒品搖頭丸、愷他命藉以營利之意圖甚明。
  6.被告林彥廷於上訴狀雖提及：就附表壹、五編號1、1-1之
    部分，並未有任何搖頭丸扣案，且無譯文顯示被告林彥廷與
    賴柏穎係為販賣而販入之通訊監察譯文。編號1之該次，
    係賴柏穎以不詳方式購入供己施用而借放在林彥廷住處。
    何故附表壹、五編號3，不與編號1-1該次論以接續犯，而另
    成立1罪？被告林彥廷對宋伯儀無賺取差價營利之意圖，
    且被告販賣與鄭于之價格較宋伯儀為高，而被告林彥廷向
    謝建椿購買1顆搖頭丸亦為350元，可見其販賣與宋伯儀並無
    賺取價差。被告確係販賣搖頭丸與施明志，請求勘驗該次
    通訊監察譯文光碟，另施明志於97年12月15日為警查獲始驗
    尿，距離97年11月23日購買已有相當時日，自不能以未驗出
    MDMA 即認施明志所述購買愷他命為可採等語（見本院卷一
    第118頁至第120頁）。惟：非法販賣搖頭丸、愷他命等毒
    品之交易型態，有所謂「大盤」、「中盤」或「小盤」之分
    。其中「大盤」或「中盤」者，倘時機掌握得宜，或可查獲
    毒品或電子秤、帳冊、分裝袋等販賣工具，且因購買者眾，
    一旦事發，必有多數知情或買受人等可為證人。然在「小盤
    」與偶發之零星交易，因係1手交錢，1手交貨，交易方法簡
    單，對象不多，因交易時間短暫，未必有第3者知悉其情事
    ，且茍非警方事先獲知情報，甚難於交易現場當場查獲。被
    告林彥廷之辯護人認本案並未查獲相關販賣工具或毒品，亦
    未有直接認定其與賴柏穎關於附表壹、五編號1、1-1購入毒
    品搖頭丸之相關譯文對話內容（林彥廷於警偵訊自白時亦僅
    供述購買搖頭丸之約略時間〈此處林彥廷警詢供述係引為其
    犯行之證據，並非引為被告賴柏穎之證據資料〉），惟自林
    彥廷與賴柏穎於該段期間之對話內容，不乏提及他人欲向其
    等購買毒品之要約，如非其等確實有意圖營利而販入毒品搖
    頭丸之情事，何故有不詳姓名之多人分別撥打電話與其等聯
    絡毒品交易事宜，故被告林彥廷之辯護人以未扣到搖頭丸，
    或未有相關通訊監察譯文佐證，不能證明被告林彥廷販毒云
    云，為無可採。至林彥廷於偵訊及原審均已自白搖頭丸除
    買來供己施用外，也販賣與他人，且如其上訴狀所指係賴柏
    穎單純為供己施用而借放在其住處，亦與其購買係為施用之
    目的明顯違背，蓋放置被告林彥廷處必定倍增賴柏穎施用毒
    品之困難，故其此部分上訴內容，亦無可採。復按「意圖
    營利而販入第二級毒品，雖未及賣出，仍依販賣既遂罪論處
    。但如意圖營利而販入第二級毒後品後，第一次販賣與他人
    之行為，此乃接續原先販入之犯意而為，不論其行為屬既遂
    或未遂，應認基於單一犯意之接續行為，不能認係基於概括
    犯意之連續二行為，而以連續犯論處。其第一次之販入及賣
    出行為既已完成，第二次以後之賣出行為，應以其是否完成
    賣出行為，作為判斷既遂或未遂之準據，並以其是否基於概
    括犯意為之，而依連續犯論處。不能認行為人既以營利之意
    圖而販入毒品後，其嗣後之任一次賣出行為，不論其是否既
    遂或未遂，均接續原先販入之犯意，論以販賣既遂罪。」最
    高法院90年度臺上字第7046號判決要旨可資參照。查被告林
    彥廷就附表壹、五編號1-1之基於營利之意思而販入搖頭丸
    後，緊接於附表壹、五編號1-2所述時地販賣與鄭于，後
    者乃接續前者販入之犯意而為，自僅能論以1罪。至被告林
    彥廷所犯附表壹、五編號3之犯行，相隔編號1-2之犯行已3
    日，明顯為另1次販賣行為，而為其另行起意，尚難論以接
    續之1罪，自屬當然。至宋伯儀係以每顆350元向被告林彥
    廷購買搖頭丸，其並不知道林彥廷成本若干，已經證人宋伯
    儀於原審證明屬實（見原審卷五第75頁），倘被告林彥廷無
    意賺取宋伯儀價差，其與宋伯儀非親非故，何故甘冒此販賣
    毒品之風險，向宋伯儀收取350元之現金，致遭人誤認販賣
    毒品之嫌疑，顯與常情有違。再者，被告林彥廷係於97年11
    月23日、26日各以1顆400元之價格販賣與鄭于，而以350
    元之價格販賣與宋伯儀，固堪認定。然依正常交易法則，各
    次販入毒品行為，或因數量、或因時機、或因交易雙方之熟
    稔度與否，在在影響雙方交易之價格，被告林彥廷於本院已
    部分否認販賣毒品之犯行，則其販賣與鄭于、宋伯儀之毒
    品搖頭丸是否均為其同1批販入，本非無疑，實亦無從再自
    被告林彥廷之供述得知事實之真相。況如附表壹、五編號1-
    1所示，其與賴柏穎以3萬元代價販入90顆搖頭丸，則平均每
    顆成本僅為333元，縱使其於97年12月6日販賣與宋伯儀之毒
    品來源即為最近購入之前開編號1-1該次購入，本次販賣與
    宋伯儀之毒品亦顯然高於進貨成本至明。至林彥廷固曾向謝
    建椿以1顆350元之代價購買搖頭丸，然觀之被告謝建椿該次
    販賣搖頭丸與林彥廷之時間為97年9月28日（即附表壹、二
    （一）編號2），與本次被告林彥廷販賣與宋伯儀之時間為
    97年12月6日復已相隔2個月之久，則林彥廷97年9月28日向
    謝建椿購買者僅2顆，是否留存到同年12月6日才出售與宋伯
    儀，猶屬可疑。故被告林彥廷此部分上訴意旨，亦為本院所
    不採。施明志於歷次警偵訊及原審審理時均已證述其係向
    被告林彥廷購買愷他命，並非搖頭丸，雖其等該次交易之通
    訊監察譯文，僅提及「要找幾個」、「3個」、「價錢5嘛」
    、「喔好」等內容，雙方未明示購買毒品，惟衡之愷他命係
    第三級毒品，販賣第三級毒品者屬違法行為，為治安機關所
    嚴查，此為眾所週知，毒品交易均於隱密下進行，其以通信
    聯絡亦鮮有明白直接以「毒品」、「愷他命」等名稱或相近
    之用語稱之，都以暗語或彼此已有默契之含混語意而為溝通
    （最高法院95年度臺上字第7319號判決要旨參照），已如前
    述，因此，依上開通訊監察譯文，雖未見雙方明言購買毒品
    種類之說詞，惟依施明志於歷次證述向被告林彥廷所購買者
    確實為毒品愷他命，及其尿液報告並未檢出施用搖頭丸後之
    相關反應，反而檢出施用愷他命後之代謝反應，自難認施明
    志證述有何不足採之處。反觀被告林彥廷於上訴狀已提及就
    其所承認之附表壹、五編號3該次犯行，應與編號1-1所示販
    入行為僅該當接續之1罪，顯見被告林彥廷自原審迄本院行
    準備程序均爭執其該次（附表壹、五編號4）犯行實係販賣
    搖頭丸，企圖導向如可成立接續之1罪時，則其該次犯行即
    為先前附表壹、五編號1-1犯行所吸收，不另成罪。故被告
    林彥廷雖辯解其該次販賣毒品之種類實為搖頭丸，客觀上形
    成其坦承較重之販賣第二級毒品罪名，自易使人產生其坦承
    較重之販賣第二級毒品犯行，故不可能杜撰此情之假象，惟
    基上所述，被告林彥廷企圖朝以接續之一罪辯解，卸責其此
    次所當負之刑責，亦為本院所不採。至其上訴狀雖請求勘驗
    該次通訊監察光碟，然稽之卷附通訊監察譯文，內容簡潔扼
    要，未出現有毒品暗語之字句，縱使勘驗亦無法得知被告林
    彥廷所指之交易毒品種類即搖頭丸之待證事實，惟透過施明
    志對該譯文之解釋已得知本次交易之全貌，故本院亦認無再
    勘驗該通譯文之必要（被告林彥廷及其辯護人於本院行準備
    程序或審理時，亦均未再提出此一聲請，且被告林彥廷於本
    院審理時亦坦承此次販賣愷他命之犯行）。
  (六)訊據被告廖威銘於本院固對於附表壹、六編號2所示犯行坦
    承不諱，惟矢口否認有為附表壹、六編號1所示犯行，辯稱
    ：伊並未賣給劉哲與，因為伊沒有向劉哲與收錢，伊是送給
    劉哲與施用云云。惟查：被告廖威銘為附表壹、六編號1、2
    所示販賣毒品搖頭丸或愷他命之犯行，已經證人劉哲與、張
    凱傑於警詢、偵訊時均證述在卷（詳細出處見附表貳、六「
    購毒者之證述（證據出處）」欄所載），並有通訊監察譯文
    在卷（詳細頁數見附表貳、六「通訊監察譯文」欄位）可稽
    ，另有如附表伍（扣押物品表）編號6、所示之物扣案可
    佐；被告廖威銘於原審及本院均自承其各次販賣毒品交易均
    有以賺取價差或抽取少取毒品施用之方式獲利（見原審卷八
    第99頁、本院卷二第86頁）。被告廖威銘於本院雖辯以其係
    送給劉哲與施用，證人劉哲與於本院亦具結證述其向被告廖
    威銘取得毒品施用，並未交付金錢給被告廖威銘（見本院卷
    三第83頁背面、第84頁）。惟證人劉哲與於警詢業已證述：
    「此2通電話（指97年10月20日通話）是我與廖威銘的通話
    ，廖威銘向朋友購入搖頭丸問我要不要，每顆轉讓我400 元
    ，我向他購入3顆，準備自己施用，在廖威銘住處交易完成
    ，內容所稱『仙女棒』即是搖頭丸毒品名稱。」（見警卷一
    第99頁背面），偵訊時並具結證述：「（是否向廖威銘購買
    3顆搖頭丸1200元，譯文中仙女棒帶表何意思？）是的。仙
    女棒代表搖頭丸。」（見偵卷一第133頁、第134頁）。稽之
    被告廖威銘與劉哲與之通訊監察譯文（見警卷一第115頁、
    原審卷四第98頁背面），被告廖威銘開宗明義即向劉哲與稱
    「『仙女棒』400甘要」（臺語發音），後雖表示其再討價
    還價「35」但對方不肯，惟劉哲與末則向被告廖威銘表示「
    回ㄟ一星期」、「假的要退喔」，並允諾成交，並無隻字顯
    示被告廖威銘要免費贈送劉哲與施用之理。雖劉哲與於本院
    審理時具結證述：本次交易伊確實沒有給錢，被告廖威銘亦
    否認曾自劉哲與處收得價金，稽之上開通訊監察譯文，劉哲
    與表示1星期後再回、如假的則要退貨等語，意指如果毒品
    品質不佳則要更換之意，則劉哲與於本院證述事後伊未清付
    款，則堪採信。然被告廖威銘確實有為該次販賣之犯行，已
    臻明確，縱使劉哲與事後未付清該次買賣價金，亦僅其未因
    此次販賣行為有所獲利，自無從倒果為因，以其未自劉哲與
    處取得買賣價金，遽認其係免費致贈劉哲與施用，要屬明確
    ，此由劉哲與於本院審理時末亦證述：「（沒給錢是指，是
    要跟他買，但錢還沒給嗎？）對。」（見本院卷三第85頁）
    可明。故被告廖威銘於本院審理時翻異其前詞，為無可採，
    劉哲與於本院審理時亦附和其證述而與其警偵訊為相異之供
    證述，亦係迴護被告廖威銘之詞，同亦要無可取。本案被告
    廖威銘有上開各次基於意圖營利，販賣各該毒品之犯行，均
    堪認定。
  (七)訊據被告劉哲與對如附表壹、七所示犯行均坦承不諱，核與
    證人葉承、少年許○偉（80年2月28日出生）、劉信宏、
    李泳宏、吳啟豪、張凱傑、劉佳純於警詢、偵訊中所述相符
    （詳細出處見附表貳、七「購毒者之證述（證據出處）」欄
    所載），並有通訊監察譯文在卷（詳細頁數見附表貳、七「
    通訊監察譯文」欄位）可稽；被告劉哲與於原審、本院均自
    承各次交易均有以賺取價差或抽取少取毒品施用之方式獲利
    （見原審卷八第99頁背面至第100頁背面、本院卷二第88頁
    ）。足見其有上開各次基於意圖營利，販賣各該毒品之犯行
    ，均堪認定。
  (八)訊據被告吳浚成對如附表壹、八（二）所示之轉讓愷他命犯
    行坦承不諱，然矢口否認有附表壹、八（一）所示之犯行，
    辯稱：其並未販賣毒品，與吳肇仁、陳嘉銘間有金錢上糾紛
    云云。惟查：
  1.證人莊竣富於97年9 月29日下午5 時37分許致電被告吳浚成
    ，以2500元購買5 公克愷他命，電話中所稱借錢係指購買愷
    他命等情，已經證人莊竣富於偵訊時證述在卷（詳細出處見
    附表貳、八（一）編號1「購毒者之證述（證據出處）」欄
    所載），並有通訊監察譯文在卷（詳細頁數見附表貳、八（
    一）編號1「通訊監察譯文」欄位）可稽。被告吳浚成雖辯
    稱本次係莊竣富向其借錢云云，證人莊竣富於原審審理中亦
    附和此辯解（見原審卷六第46頁背面至第48頁背面）。然證
    人莊竣富經原審首次傳喚時並未到庭，經原審命警拘提到案
    ，其於訊問表示因被告吳浚成至其家中表示希望其於作證時
    勿坦白說出曾向被告吳浚成購買毒品之情事，故其不敢來法
    院作證等語（見原審卷四第216頁至第216頁背面），於原審
    審理時亦證述其該次訊問所述上情確屬實在（見原審卷八第
    109頁背面），後莊竣富又傳喚不到，嗣因其入監，原審方
    以借提之方式使其至法院作證，是其於原審審理中所為向被
    告吳浚成借貸之證述是否係出於其真意，已非無疑。況由通
    訊監察譯文觀之，莊竣富先稱「你錢要借我一下」，被告吳
    浚成已複誦「錢」，莊竣富還特別交代「那個你聽懂喔」，
    倘若確係借錢，則被告吳浚成已然明確表示聽到「錢」字，
    莊竣富何必再次確認被告吳浚成有無聽懂？顯然此一「錢」
    字係代表其他物品，益徵莊竣富於偵訊中所述屬實。況且，
    販賣第三級毒品係屬重罪，被告吳浚成與莊竣富彼此間復無
    任何仇隙，已經被告吳浚成於本院供述在卷（見本院卷二第
    77頁），果非確有如莊竣富指證之上情，其何故甘冒誣指被
    告吳浚成販毒，甚至遭以偽證罪責相繩之風險，而指證被告
    吳浚成販賣毒品之重罪，且倘如莊竣富證述向被告吳浚成借
    錢屬實，莊竣富感謝被告吳浚成猶甚有不及，更無可能誣指
    被告吳浚成販毒致遭法院判刑之可能。故莊竣富於原審審理
    時所為之證述及被告吳浚成上開辯解均難採信，被告吳浚成
    此部分犯行已足認定。
  2.證人吳肇仁於偵訊中證稱：其曾於97年9 月底在被告吳浚成
    住處樓下以1000元向被告吳浚成購買愷他命2 包，即97年9
    月29日下午3 時51分、16時23分、16時31分通訊監察譯文所
    示之情形，該次交易為一手交錢一手交貨等語（詳細出處見
    附表貳、八（一）編號2「購毒者之證述（證據出處）」欄
    所載），並有通訊監察譯文在卷（詳細頁數見附表貳、八（
    一）編號2「通訊監察譯文」欄位）可稽。被告吳浚成雖辯
    稱本次係吳肇仁向其借錢云云，證人吳肇仁於原審審理中亦
    證稱本次通聯目的係向被告吳浚成借錢，先前在警詢中因為
    做筆錄之警員口氣很兇，要求其一定要說被告吳浚成販賣毒
    品不然會被收押，故其指證被告吳浚成販毒，於偵訊中係因
    該警員也在偵查庭故其為相同陳述云云（見原審卷三第157
    頁背面至第167頁）。然吳肇仁與被告吳浚成在97年9月29日
    、97年10月13日均有通聯（見原審卷四第138頁背面），但
    其僅陳述97年9月29日之通聯為販毒，另一次則始終表示係
    單純與被告吳浚成聊天，若警員為破案要求吳肇仁必須指證
    被告吳浚成販毒，為何僅要求指證97年9月29日之通聯？若
    連97年10月13日之通聯亦一併要求吳肇仁指證，豈非更增破
    案績效？故吳肇仁所稱警察逼迫其指證乙節，是否可採，要
    非無疑。再證人吳肇仁於原審審理中證稱：其當日與同事相
    約去臺中舞廳，因其與同事身上錢不夠，故決定向被告吳浚
    成借錢，其先打電話與被告吳浚成，然後就去被告吳浚成家
    ，之後再去臺中云云（見原審卷四第164頁）。然本件通訊
    監察譯文如下：
    99年9 月29日下午3 時51分：「
    吳浚成：喂。
    吳肇仁：你在做甚麼？
    吳浚成：在家裡。
    吳肇仁：甘有（台語）方便去找你？
    吳浚成：怎麼樣？
    吳肇仁：我要找你。
    吳浚成：來再講啊
    吳肇仁：喔好啊。」
    99年9月29日下午4時23分：「
    吳浚成：喂。
    吳肇仁：你在你家喔？
    吳浚成：嘿啊
    吳肇仁：你下來好了。
    吳浚成：爬上來，我在打麻將。
    吳肇仁：好啊。」
    99年9月29日下午4時31分（簡訊）：「
    吳肇仁：我要跟你借一千你叫人拿下來就好麻煩你了，因為
    我朋友開車載我沒地方放。」
    是吳肇仁先確認被告吳浚成在家後，即詢問被告吳浚成「甘
    有（台語）方便去找你？」被告吳浚成反問有何事情，吳肇
    仁僅稱「要去找你」，倘若僅為借錢，為何不於被告吳浚成
    詢問時即明白表示要借錢？其未先確認被告吳浚成是否有錢
    或是否願意借錢，便前往被告吳浚成家，難道不怕白跑一趟
    ？待其至被告吳浚成家附近，其未說明來意為何，開口便叫
    被告吳浚成下來，已與常理有違，再衡以一般人臨時下樓與
    朋友見面多穿著輕便僅攜帶鑰匙，少有攜帶金錢者，被告吳
    浚成下樓時若沒有帶錢，豈非還要回樓上拿？借錢又非不可
    告人之事，為何必須等到被告吳浚成表示無法下來後，吳肇
    仁才要以簡訊告知被告吳浚成？且吳肇仁第一通電話特別詢
    問被告吳浚成是否方便，被告吳浚成明明在打麻將分身乏術
    ，為何還是叫吳肇仁前來？足見被告吳浚成已知吳肇仁僅欲
    購買毒品，其可在短時間內處理完畢，否則吳肇仁前來被告
    吳浚成住處需時超過半小時（以第1通及第2通通聯之間隔推
    算），萬一吳肇仁係欲找人聊天泡茶，被告吳浚成卻無暇陪
    伴，豈非失禮？由上所述，被告吳浚成所辯及證人吳肇仁於
    審理中所稱借錢云云，顯係卸責之詞，難以採信，應以證人
    吳肇仁於偵訊中所述屬實，被告吳浚成此部分犯行堪以認定
    。
  3.劉信宏為購買愷他命撥打電話與葉承，葉承表示身上無
    愷他命，另外請朋友前往交易，劉信宏即於附表壹、八（一
    ）編號3所示之時間、地點，向被告康茗豪、吳浚成以2000
    元購買3公克之愷他命，該愷他命係被告吳浚成交付與被告
    康茗豪後，被告康茗豪再與劉信宏進行交易等情，業經證人
    劉信宏於偵訊中證述明確（詳細出處見附表貳、八（一）編
    號3「購毒者之證述（證據出處）」欄所載），並有通訊監
    察譯文在卷（詳細頁數見附表貳、八（一）編號3「通訊監
    察譯文」欄位）可稽。證人葉承於偵訊及原審審理亦均證
    稱：當日劉信宏打來要購買愷他命，其身上沒有，就介紹被
    告吳浚成前往交易等語（見偵卷四第42頁、原審卷三第173
    頁背面至第177頁），核與通訊監察譯文相符（見原審卷四
    第62頁至第62頁背面），被告吳浚成於偵訊中自承99年6月
    12日其確以門號0000000000號行動電話與葉承通聯（見偵
    卷一第246頁至第247頁）。證人劉信宏於原審審理時雖證稱
    其不確定是否被告吳浚成將毒品交給被告康茗豪，不知道被
    告吳浚成將甚麼東西拿給被告康茗豪云云（見原審卷三第17
    0頁），然檢察官提示其警詢筆錄問其對於自己在警詢中所
    述有何意見，而其警詢之陳述與上開偵訊陳述相同，均指稱
    係被告吳浚成將愷他命交給被告康茗豪後，被告康茗豪持其
    交易，其卻表示對警詢陳述沒有意見（見原審卷三第170頁
    背面），所述自相矛盾，已屬可疑。嗣後檢察官繼續追問，
    其表示被告康茗豪有向被告吳浚成拿東西，但其不確定是否
    為愷他命，因為與被告康茗豪拿給其的袋子不一樣云云，原
    審續詢以袋子有何不同，其又稱拿到的是透明的袋子，不確
    定被告吳浚成及康茗豪間拿的東西是甚麼樣子云云（見原審
    卷三第171頁背面至第172頁），然其既然不確定被告吳浚成
    及康茗豪間拿的東西是甚麼樣子，又如何能確定跟其拿到的
    愷他命不一樣？足見其於審判中之陳述係為迴護被告吳浚成
    ，不足採信。被告吳浚成雖辯稱該次交易係被告康茗豪單獨
    所為，然與前揭證據均不相符，無非卸責之詞，亦不足採。
    被告吳浚成此部分犯罪事實，已足認定。
  4.陳嘉銘曾於附表壹、八（一）編號4所示之時間、地點，向
    被告吳浚成購買1萬元之愷他命等情，業經證人陳嘉銘於偵
    訊中證述無訛（詳細出處見附表貳、八（一）編號4「購毒
    者之證述（證據出處）」欄所載）。且被告吳浚成事後向陳
    嘉銘催討，陳嘉銘表示請朋友先拿1000元過去，剩下的自己
    再拿去，被告吳浚成還曾請友人張家源打電話向陳嘉銘催討
    ，亦有通訊監察譯文在卷（見原審卷四第139頁、第141頁）
    可稽。被告吳浚成雖辯稱此係陳嘉銘之欠款，陳嘉銘於原審
    審理中亦附和此辯解表示係欠款。經詢問欠款之原因，證人
    陳嘉銘先證稱：「棒球的錢，就是電腦賭博的錢」，之後又
    改稱：「一半是我跟他借的，一半是他在玩電腦賭博，我不
    知道，我就玩下去，結果輸光了，輸大概5000多元」，最後
    則稱：「之前我去他家看他玩電腦，他說他要睡覺，我就接
    著去玩，我不知道，就把裡面的錢輸光了」（分見原審卷四
    第173頁背面、第174頁背面、第175頁背面），所述自相矛
    盾，且其先前於警詢時表示「我向被告吳浚成借3、4千元再
    加上與他賭博（玩大老二）輸了5千多元，所以共欠他將近1
    萬元」（見偵卷一第198頁）（此處引為彈劾證據之用），
    與其在審理中證述之欠款原因、數額亦有不符。又由通訊監
    察譯文觀之，被告吳浚成親自或委託友人向陳嘉銘催討時，
    均用「回帳」此一字眼，若單純欠款，直接請陳嘉銘還錢即
    可，為何要使用「回帳」此一帶有賒欠、交易款項等意味之
    字眼？且在原審審理中，陳嘉銘先表示回帳是匯款到帳戶的
    意思，經原審質疑其通訊監察譯文之內容均係交付現金，其
    又改稱只要還錢都可以叫做回（見原審卷四第176頁），自
    相齟齬，更難令人採信。參以在被告吳浚成所指關於相關債
    務所涉相關通訊監察譯文中，「回帳」、「回」等字眼，均
    係指返還積欠之毒品款項，足徵陳嘉銘所返還者確係毒品交
    易款項，其於偵訊中之證言應可採信，被告吳浚成上開辯解
    及陳嘉銘於原審審理中之證詞均不足採，被告吳浚成此部分
    犯行堪以認定。
  5.本件雖無法明確計算被告吳浚成販賣愷他命可得之利潤，然
    其既係販賣毒品之人，其取得毒品之成本需費不貲，且其與
    購毒者之間，並無特殊關係或特別深厚之交情，自無原價轉
    讓毒品自負風險之理，倘非其自各該次販賣毒品交易有利可
    圖，絕無可能屢屢外出進行交易，甘冒被檢警查緝之風險，
    是其各次販賣毒品愷他命之犯行，確實均具有營利之意圖甚
    明。
  6.被告吳浚成對於附表壹、八（二）編號1所示之時間、地點
    轉讓愷他命與簡銘言之犯行坦承不諱，核與證人簡銘言於警
    詢、偵訊中所述相符（詳細出處見附表貳、八（二）編號1
    「受讓毒品者之證述（證據出處）」欄所載），此部分犯罪
    事實堪以認定。
  (九)訊據被告游晉榮對於如附表壹、九所示時地，各分別交付愷
    他命、搖頭丸與施珈偉、曾霓兒等情固不爭執，惟矢口否認
    有何販賣第三級毒品與施珈偉、販賣第二級毒品與曾霓兒等
    犯行，辯稱：伊販賣與施珈偉部分，沒有賺到錢，是與施珈
    偉合資購買，且伊並未向曾霓兒收到錢，當時是以10顆進價
    2700元價格，以2千元價格賤價賣給她云云。然查：
  1.證人施珈偉於偵訊時證述：伊共向被告游晉榮購買2次愷他
    命，價格均為5千元，1次在彰化市○○路滿庭芳KTV對面加
    油站旁，1次在彰化市○○路玩得龍電子遊藝場等語明確（
    詳細出處見附表貳、九編號1、1-1「購毒者之證述（證據出
    處）」欄所載），並有通訊監察譯文在卷（詳細頁數見附表
    貳、九編號1、1-1「通訊監察譯文」欄位）可稽，另有如附
    表伍（扣押物品表）編號9、之物扣案可佐。被告游晉榮
    雖辯以與施珈偉係合資購買，然已經證人施珈偉於偵訊時具
    結證述：「（你是否曾經與游晉榮合資向他人購買毒品K他
    命？）沒有，都是我向他購買，我買的那兩次是當場跟他一
    手交錢一手交貨。（提示卷附監聽譯文，問是否是你與游晉
    榮通話之內容？）是。（聯絡何事？）是我要向他購買K他
    命。」等語明確，並未見其與被告游晉榮合資購買之證述。
    至證人施珈偉於本院雖具結證述：伊不知道被告游晉榮有沒
    有在賣毒品，但他知道有管道可以購買，伊打電話給他，錢
    也拿給他，他再去找朋友拿（見本院卷三第77頁），然其亦
    證述交付毒品、價錢之對象均為被告游晉榮，倘非被告游晉
    榮介紹其無從購買毒品，且除被告游晉榮外，其並無其他購
    買毒品之管道，伊並不認識被告游晉榮毒品之上游，伊購買
    毒品時被告游晉榮有無出資購買伊並不清楚等語（見本院卷
    三第77頁背面、第78頁正背面）明確。且稽之卷附通訊監察
    譯文，只見施珈偉直接詢問被告游晉榮「現在出多少」時，
    被告游晉榮回稱「我們1次出5件至10件，這樣比較好，我們
    不要散散出」，施珈偉進而詢問「5件多少」，被告游晉榮
    直接表示「5件2500」，其後施珈偉即與被告游晉榮約定交
    易之數量（均10件，即5千元）、地點及時間，顯而易見被
    告游晉榮係以出賣人之身分，直接與施珈偉進行毒品價格、
    數量、地點、時間等內容之磋商，未曾見被告游晉榮與施珈
    偉合資之對話。被告游晉榮於原審亦坦承上述2次之販賣犯
    行，並供述其各該次可賺約2包約0.6公克愷他命等語（市價
    約1包5百元）（見原審卷八第101頁背面）可明。足見被告
    游晉榮於本院改辯以係與施珈偉合資購買云云，或其辯護人
    所指被告游晉榮僅介紹施珈偉向他人購買，而僅該當幫助他
    人施用愷他命之行為（見本院卷三第104頁）等節，均為本
    院所不採。又施珈偉雖於本院審理時一度具結證述，其係向
    被告游晉榮購買2次毒品，各2500元，共5千元（見本院卷三
    第77頁背面、第79頁），惟經本院提示其警偵訊筆錄後亦表
    示忘記了（見本院卷三第79頁）。以案發時間97年11月5日
    、7日距離本院審理時已相隔2年餘，衡諸常情，施珈偉於97
    年12月15日警偵訊時距離案發時僅相隔1個月餘，所為記憶
    當較於本院審理時作證尤為深刻，此亦經其於本院審理時證
    述可能因為時間久遠而有誤記之情形（見本院卷三第79頁）
    ，故就本案買賣價格仍以其於警偵訊所述各5千元，較堪採
    信，附此敘明。
  2.證人曾霓兒於偵訊證述：97年9月間某日伊有主動以電話聯
    絡被告游晉榮向他購買搖頭丸，是伊直接去彰化市○○路麗
    晶KTV前，向他購買搖頭丸10顆，每顆350元，共3500元，伊
    將錢交給被告游晉榮，被告游晉榮將毒品交給伊等語明確（
    詳細出處見附表貳、九編號2「購毒者之證述（證據出處）
    」欄所載）。被告游晉榮於本院雖辯以上情，然其於原審行
    準備程序、審理時均已直承此部分犯行（見原審卷一第197
    頁、卷八第102頁），且稽之曾霓兒之證述內容，均未提及
    被告游晉榮要以2千元價格賤賣，反而一再證述伊有交付350
    0元給被告游晉榮，於偵訊時更證述伊是幫人調貨，該名客
    人原先身上只有3000元，伊有交給被告游晉榮3000元，後來
    該名客人又補5百元，伊才轉交給被告游晉榮等交易過程，
    鉅細靡遺，洵非杜撰；此外，復有如附表伍（扣押物品表）
    編號9、之物扣案可佐。本件雖無法明確計算被告游晉榮
    販賣搖頭丸可得之利潤，然其既係販賣毒品之人，其取得毒
    品之成本需費不貲，且其與購毒者曾霓兒之間，並無特殊關
    係或特別深厚之交情，自無原價轉讓毒品自負風險之理，倘
    非交易有利可圖，絕無可能外出進行交易，甘冒被檢警查緝
    之風險，是其此部分販賣搖頭丸之犯行，確實具有營利之意
    圖甚明。被告游晉榮之辯護人雖以證人曾霓兒於原審之證述
    稱「（妳剛才說搖頭丸的價格，妳說他賣給妳1顆是350元嗎
    ？還是300元？）我就是真的忘了，因為他說他那個也是成
    本價，他有跟我說那是成本價。」（見原審卷四第170頁背
    面），進而推認被告游晉榮係以每顆350元之成本價賣給曾
    霓兒，並無營利之意圖（見本院卷三第102、103頁），然曾
    霓兒並不知道被告游晉榮毒品上游為何人，被告游晉榮係前
    往伊所上班之滿庭芳KTV而認識，是客人，交情只限於打電
    話、在店裡面而已，並不會約出去，認識約半年多，被告游
    晉榮表示他有毒品，伊才知道（見原審卷四第168頁正背面
    、第170頁）。足見被告游晉榮與曾霓兒交情不深，曾霓兒
    亦不知道其上游為何，自無從確認被告游晉榮自上游取得毒
    品進價若干，而被告游晉榮為推銷其毒品，以其係成本價出
    售乙節，藉以討好曾霓兒，使其誤信確係以便宜價格購入，
    因而增加曾霓兒購買之意願，非無可能。如被告游晉榮非有
    營利之意圖，何故要告知曾霓兒其有在「販賣」毒品，致遭
    其被認定有販賣毒品之高度風險？益徵被告游晉榮於販賣毒
    品與曾霓兒之際，確實有營利之意圖，亦堪以認定。
  (十)被告陳育成對於附表壹、十編號1所示之時間、地點轉讓愷
    他命與葉承2次之犯行坦承不諱，核與證人葉承於警詢
    、偵訊中所述相符（詳細出處見附表貳、十編號1「受讓毒
    品者之證述（證據出處）」欄所載），並有通訊監察譯文在
    卷（詳細頁數見附表貳、十編號1「通訊監察譯文」欄位）
    可稽。此部分犯行，堪以認定。被告陳育成上訴意旨雖否認
    知悉愷他命係偽藥，並舉最高法院99年度臺上字第7057號判
    決為例（見本院卷一第52頁至第56頁），然被告陳育成於本
    院業已就愷他命為來源不明藥物，係藥事法規定之偽藥乙情
    予以坦承不諱（見本院卷二第82頁背面），況且愷他命係毒
    品，乃為施用毒品者所應有之普通常識，被告陳育成當無不
    知之理，至其上訴意旨所舉最高法院前揭判決係指該案被告
    林玟良對於他人向其推銷之男性壯陽藥品口服膠囊及外用噴
    劑之「恆久的液」等產品是否明知為偽藥而販賣，與本案愷
    他命為毒品，根本不能等同視之。故其此部分上訴意旨自無
    從為其有利之認定。
  (十一)被告康茗豪對於附表壹、十二（一）所示犯行均坦承不諱，
    然陳稱如附表壹、十二（一）編號1之犯行係其單獨所為，
    與被告吳浚成無關云云。經查：
  1.被告康茗豪與吳浚成共同販賣愷他命與劉信宏之部分，本院
    於認定被告吳浚成犯罪事實時已論述甚詳（即前開(八)3.部分
    ），於此不再贅述。被告康茗豪否認該次交易係其單獨所為
    ，然與前揭證據並不相符，均為迴護吳浚成之詞，為本院所
    不採。被告康茗豪此部分犯罪事實，已足認定。
  2.被告康茗豪自承於附表壹、十二（一）編號2所示之時間、
    地點販賣愷他命與涂建宇，核與證人涂建宇於偵查中所述相
    符（詳細出處見附表貳、十二（一）編號2「購毒者之證述
    （證據出處）」欄所載），並有通訊監察譯文在卷（詳細頁
    數見附表貳、十二（一）編號2「通訊監察譯文」欄位）可
    稽；且被告康茗豪於原審及本院亦均坦承其各次販賣毒品交
    易均有以賺取價差或抽取少取毒品施用之方式獲利（見原審
    卷七第108頁、本院卷二第92頁），其上開意圖營利販賣毒
    品之犯行，亦堪認定。
  (十二)綜上所述，被告等人上開販賣第二級毒品或第三級毒品或轉
    讓偽藥、禁藥等犯行，均堪認定。本件事證業臻明確，其等
    各該犯行均堪認定。
四、新舊法比較
    查被告等人為本件販賣毒品行為（除附表壹、一（二）編號
    2、3所示犯行外）後，毒品危害防制條例部分條文於98年5
    月5日修正、98年5月20日公布，自公布日起算至第3日即98
    年5月22日起發生效力（見司法院98年6月29日院台廳一字第
    0980014643號函釋內容）。茲就修正前後法律，依刑法第2
    條第1項規定為新舊法之比較：
  (一)修正前毒品危害防制條例第4條第2項、第3項規定：「製造
    、運輸、販賣第二級毒品者，處無期徒刑或7年以上有期徒
    刑，得併科新臺幣7百萬元以下罰金。製造、運輸、販賣第
    三級毒品者，處5年以上有期徒刑，得併科5百萬元以下罰金
    。」修正後則規定：「製造、運輸、販賣第二級毒品者，處
    無期徒刑或7年以上有期徒刑，得併科新臺幣1千萬元以下罰
    金。製造、運輸、販賣第三級毒品者，處5年以上有期徒刑
    ，得併科7百萬元以下罰金。」經比較上述修正前、後之條
    文規定，修正後毒品危害防制條例第4條第2項、第3項所定
    法定刑中得併科罰金之部分，均有提高，自以適用修正前規
    定為有利於行為人。
  (二)修正後毒品危害防制條例第17條第2項增訂「犯第4條至第8
    條之罪於偵查及審判中均自白者，減輕其刑。」新增修正前
    法律所無之規定，顯已影響行為人刑罰之法律效果，自屬法
    律有變更，經比較新、舊法結果，以修正後規定較有利於行
    為人。
  (三)又適用刑法第2條第1項規定，於比較時應就罪刑有關之共犯
    、未遂犯、連續犯、牽連犯、結合犯，以及累犯加重、自首
    減輕暨其他法定加減原因（如身分加減）與加減例等一切情
    形，綜其全部罪刑之結果而為比較。故依整體比較適用法律
    之結果，被告葉承（除附表壹、一（一）編號3及附表壹
    、一（二）編號2、3所示之犯行外）、謝建椿、錢泊銜、林
    彥廷（如附表壹、五編號1、4所示之犯行外）、廖威銘（除
    附表壹、六編號1所示犯行外）、劉哲與、游晉榮、康茗豪
    （就附表壹、十二（一）部分）就本案販賣第二級毒品或販
    賣第三級毒品犯行，均符合於偵查中及審判中均已自白之規
    定（含偵查中未經詢問、訊問，惟於審判期間業已自白），
    依毒品危害防制條例第17條第2項規定，均減輕其刑，故其
    等所犯上開各罪應整體適用較有利之法律即修正後毒品危害
    防制條例之規定。另就被告葉承附表壹、一（一）編號3
    所示之犯行、被告賴柏穎如附表壹、四（一）所示犯行、被
    告林彥廷如附表壹、五編號1、4所示之犯行、被告廖威銘如
    附表壹、六編號1所示犯行、被告吳浚成如附表壹、八（一
    ）所示犯行、被告溫又霆如附表壹、十一所示犯行，因均不
    符合修正後於偵查及審判中均自白之規定，均無修正後毒品
    危害防制條例第17條第2項規定之適用，則其等上開部分之
    犯罪事實，自均應依修正前之毒品危害防制條例加以處斷。
  (四)就持有第一級毒品之犯罪，毒品危害防制條例第11條第1項
    原規定：「持有第一級毒品者，處3年以下有期徒刑、拘役
    或新臺幣5萬元以下罰金。」經上開修正後於該條第3項規定
    「持有第一級毒品純質淨重十公克以上者，處1年以上7年以
    下有期徒刑，得併科新臺幣1百萬元以下罰金。」即對於持
    有第一級毒品達一定重量者，加重其處罰。而依鑑定書記載
    ，本件被告謝建椿、溫又霆共同持有之海洛因驗前淨重僅0.
    0627公克（見偵卷五第78頁），未達上開加重處罰之重量，
    故仍應適用毒品危害防制條例第11條第1項規定處斷，並無
    新舊法比較之問題。就持有第三級毒品之犯罪，修正後毒品
    危害防制條例第11條第5項增訂：「持有第三級毒品純質淨
    重20公克以上者，處3年以下有期徒刑，得併科新臺幣30萬
    元以下罰金。」較修正前持有第三級毒品不成罪者更不利於
    被告（惟持有第三級毒品純質淨重未達20公克者，無論依修
    正前後規定，均不成罪），本案尚無證據證明被告等人單獨
    或共同販賣第三級毒品所持有各該第三級毒品之純質淨重達
    20公克以上，無論依修正前後之規定均不成罪，依法即不生
    新舊法比較適用之問題。另就轉讓第二級、第三級毒品之被
    告而言，因本件被告轉讓之搖頭丸、愷他命數量均甚微，未
    達加重其刑之標準，故應適用藥事法第83條第1項之規定處
    斷（詳如下述），故就轉讓部分亦無需為新舊法比較，以上
    均附此敘明。
五、論罪科刑：
  (一)按安非他命類（Amphetamine-like）藥品包括Amphetamine,
    Dexamphetamine, Methamphetamine與其衍生物之鹽類及製
    劑，經行政院衛生署於75年7月11日以衛署藥字第597627號
    公告禁止使用在案，為藥事法第22條第1項所稱之禁藥；另
    愷他命（Ketamine）成分應屬藥品管理，同時亦列屬管制藥
    品管理條例第3條所稱之第三級管制藥品，亦係毒品危害防
    制條例第2條所規範之第三級毒品，其藥品類別為「須由醫
    師處方使用」。且查尚未列屬藥事法第22條第1項第1款所稱
    之禁藥，但藥品之製造或輸入或調劑，應依相關法令規定辦
    理，而愷他命因係管制藥品，外包裝應依相關規定標示始為
    合法，業經行政院衛生署於98年2月10日以衛署藥字第09803
    09854號函闡明在卷。查本件所查獲之愷他命均無標示、處
    方籤等，其非主管機關所核准許可製造之管制藥品，堪以認
    定；參以國內曾查獲多起違法製造愷他命之案例，復無卷證
    資料足證明被告等係第一手取得愷他命之人而可明確得知該
    愷他命之來源以為認定，亦無其他積極證據足認係經由國外
    非法進口，故依經驗法則判斷本件被告等所販賣之愷他命，
    應屬國內違法所製造之偽藥無誤。次按，一犯罪行為同時有
    二種以上之法律規定可資處罰者，為法條競合，應先依「重
    法優於輕法」、「後法優於前法」等法理，以決定適用之法
    律，如行為後處罰之法律有變更，再依刑法第2條規定為新
    舊法之比較適用；是明知甲基安非他命、MDMA為禁藥及愷他
    命為偽藥而販賣或轉讓與他人，除各應成立毒品危害防制條
    例第4條第2項、第3項、第8條第2項、第3項之販賣或轉讓第
    二級、第三級毒品罪外，亦同時分別構成藥事法第83條第1
    項之販賣禁藥罪與販賣偽藥罪，均為一犯罪行為同時有二種
    法律可資處罰之法條競合，應依「重法優於輕法」、「後法
    優於前法」法理，擇一處斷。而93年4月21日修正公布，同
    年月23日施行之藥事法第83條第1項明文規定販賣、轉讓禁
    藥（偽藥）罪，其法定刑為「7年以下有期徒刑，得併科新
    臺幣5百萬元以下罰金。」又毒品危害防制條例第2條第2項
    第2款、第3款復分別將甲基安非他命、MDMA列為第二級毒品
    、愷他命列為第三級毒品，同法第4條第2項、第3項各定有
    販賣第二級毒品罪、販賣第三級毒品罪，法定刑分別為「無
    期徒刑或7年以上有期徒刑，得併科7百萬元以下罰金（修正
    後提高至1千萬元以下罰金）。」「處5年以上有期徒刑，得
    併科5百萬元以下罰金（修正後提高至7百萬元以下罰金）。
    」第8條第2項、第3項亦各定有轉讓第二級毒品罪、轉讓第
    三級毒品罪，法定刑分別為「6月以上5年以下有期徒刑，得
    併科新臺幣70萬元以下罰金。」「3年以下有期徒刑，得併
    科新臺幣30萬元以下罰金」。故毒品危害防制條例第4條第2
    項及第3項之法定本刑，均顯較修正後藥事法第83條第1項之
    法定本刑之罪為重，是依前述「重法優於輕法」之法理，販
    賣第二級毒品甲基安非他命、MDMA、第三級毒品愷他命，均
    應分別優先適用修正前後毒品危害防制條例第4條第2項、第
    3項之規定處斷。至毒品危害防制條例第8條第2項及第3項之
    法定本刑，均顯較修正後藥事法第83條第1項之法定本刑之
    罪為輕，是依前述法理，轉讓第二級毒品MDMA、第三級毒品
    愷他命，均應分別優先適用藥事法第83條第1項之規定處斷
    （最高法院98年度臺上字第3569號、99年度臺上字第2041號
    判決意旨參照），合先敘明。
  (二)【被告葉承部分】
  1.核被告葉承就附表壹、一（一）編號3所為，係犯修正前
    毒品危害防制條例第4條第2項之販賣第二級毒品罪、第4條
    第3項之販賣第三級毒品罪；就附表壹、（一）編號1所為，
    係犯現行毒品危害防制條例第4條第2項之販賣第二級毒品罪
    、第4條第3項之販賣第三級毒品罪；就附表壹、（一）編號
    1-2、2-1所為，均係犯現行毒品危害防制條例第4條第2項之
    販賣第二級毒品罪；就附表壹、（一）、（二）之其餘各該
    編號犯行，則均係犯現行毒品危害防制條例第4條第3項之販
    賣第三級毒品罪。
  2.被告葉承持有各該第二級毒品搖頭丸之低度行為應為各該
    販賣第二級毒品之高度行為所吸收，均不另論罪。
  3.想像競合犯
    被告葉承所為如附表壹、一（一）編號1、3所示犯行，均
    同時販賣第二級、第三級毒品，為一行為觸犯數罪名，均為
    想像競合，應各從一重之販賣第二級毒品罪處斷。
  4.偵審中自白
  (1)按毒品危害防制條例第17條第2項規定「犯第4條至第8條之
    罪於偵查及審判中均自白者，減輕其刑。」係指偵查及審判
    中均有自白犯罪而言，故僅須被告於偵、審中均曾經自白，
    即得認有該條項之適用，不以始終承認為必要。所稱偵查中
    之自白，包含向有偵查犯罪職權之司法警察（官）自白，以
    及偵查中檢察官向法院聲請羈押，於法官訊問時所為之自白
    。又自白乃對自己之犯罪事實全部或主要部分為肯定供述之
    謂，且非以其係有罪之肯定為必要，縱時日、處所、行為態
    樣等非構成犯罪事實之要素略有不符，或另有阻卻違法、阻
    卻責任事由存在之主張，亦不影響其為自白；又自白在學理
    上有所謂「狹義自白」與「廣義自白」二種概念；刑事訴訟
    法第100條規定，雖將被告對於犯罪之自白及其他不利益之
    陳述區分為二，然自白在本質上亦屬於自己不利益陳述之一
    種，而同法第156條第1項，固僅就自白之證據能力為規定，
    但對於其他不利益之陳述證據能力之有無，仍有其適用。基
    於被告自白在刑事訴訟法上之證據能力與證明力有諸多之限
    制，因此法規範上所謂被告之自白，宜從廣義解釋，除指對
    於犯罪事實全部或一部為肯定供述之狹義自白外，尚包括狹
    義自白以外之其他承認不利於己之事實所為之陳述在內（最
    高法院99年臺上字第4962號、第4874號判決要旨參照）。查
    被告葉承就附表壹、一（一）編號1至2-1、3-1至8，及附
    表壹、一（二）編號1、3之犯行，均於偵查及審判中均已就
    檢察官本案主要起訴事實為肯定供述之自白（詳細卷證出處
    見附表貳一（一）編號1至2-1、3-1至8、附表貳、一（二）
    編號1、3「被告是否符合偵審中自白之規定」欄位所載），
    均符合偵查及審理各有1次以上之自白，就被告葉承上開
    部分，均依毒品危害防制條例第17條第2項規定減輕其刑。
  (2)被告葉承就附表壹、一（二）編號2部分，雖未經檢警於
    偵查期間予以詢（訊）問。惟按「毒品危害防制條例第17條
    第2項規定：『犯第4條至第8條之罪於偵查及審判中均自白
    者，減輕其刑。』係為鼓勵是類犯罪行為人悔過、自白，並
    期訴訟經濟、節約司法資源而設。一般而言，必須於偵查及
    審判中皆行自白，始有適用，缺一不可。但如檢察官未行偵
    訊，即依其他證據資料逕行起訴，致使被告無從充足此偵查
    中自白之要件，當然影響是類重罪案件被告可能得受減刑寬
    典處遇之機會與權益，無異剝奪其訴訟防禦權，難謂已經遵
    守憲法第8條所要求並保障之正當法律程序規範意旨；於此
    特別情形，自應解為所稱偵查中自白，僅指在偵查中，經進
    行訊問被告（行為人）之查證程序，而其坦白承認者而言，
    不包含未行偵訊，即行結案、起訴之狀況。從而，就此例外
    情況，祇要審判中自白，仍有上揭減刑寬典之適用，俾符合
    該條項規定之規範目的。」（最高法院100年度臺上字第654
    號判決要旨參照）。查警方、檢察官於偵查階段（含警詢、
    羈押訊問）並未就被告葉承犯附表壹、一（二）編號2之
    犯行予以詢問及訊問，致被告葉承於起訴前無從為提出辯
    解或表示認罪與否之機會，已影響其可能得受減刑寬典處遇
    之機會與權益，無異剝奪其訴訟防禦權，況且其於原審、本
    院審理期間均自白此部分犯行（詳細卷證出處見附表貳、一
    （二）編號2「被告是否符合偵審中自白之規定」欄位所載
    ），自應從寬認定被告葉承就附表壹、一（二）編號2部
    分犯行，亦依毒品危害防制條例第17條第2項規定減輕其刑
    。
  (3)被告葉承就附表壹、一（一）編號3所示犯行，於97年12
    月8日警詢時，經警提示該次通訊監察譯文與其閱覽後，供
    稱：「此2通電話是我與劉哲與的通話。內容是劉哲與要跟
    我買搖頭丸。沒有交易成功。」（見警卷一第2頁背面），
    並未坦承有販賣毒品予劉哲與之情事，縱使其於原審、本院
    均坦承此部分犯行，亦無毒品危害防制條例第17條第2項規
    定之適用。被告葉承之辯護人認被告葉承於偵查中已坦
    承同時地販賣愷他命之犯行，於審理期間復坦承同時地之販
    賣搖頭丸犯行，認應有上開減輕其刑之適用（見本院675卷
    第4頁），於法無據，為本院所不採。
  5.供出毒品來源與否
  (1)被告葉承雖表示其於97年12月10日供出曾向劉哲與、廖威
    銘及康茗豪購買愷他命，並曾自陳育成、康茗豪處無償取得
    愷他命，因而查獲同案被告劉信宏、劉哲與、廖威銘、康茗
    豪及陳育成等人（見本院675卷第4頁背面）。惟按「犯毒品
    危害防制條例第4條第2項販賣第二級毒品罪，供出毒品來源
    ，因而破獲者，依修正前同條例第17條規定得減輕其刑（98
    年5月20日修正公布為『供出毒品來源，因而查獲其他正犯
    或共犯者，減輕或免除其刑』）。其所稱『供出毒品來源，
    因而破獲者』，係指被告供出毒品來源之有關資料，諸如前
    手之姓名、年籍、住居所、或其他足資辨別之特徵等，使調
    查或偵查犯罪之公務員因而對之發動調查或偵查並破獲者而
    言。申言之，被告之「供出毒品來源」，與調查或偵查犯罪
    之公務員對之發動調查或偵查並進而破獲之間，論理上須具
    有先後且相當之因果關係，固非謂被告一有『自白』、『指
    認』毒品來源之人，而破獲在後，即得依上開規定予以減刑
    。然若被告供出毒品來源者之前，調查或偵查犯罪之公務員
    尚非有確切之證據，足以合理懷疑被告所供販賣毒品來源之
    人，則嗣後之破獲與被告之『供出毒品來源』間，茍具有先
    後且相當之因果關係，自得適用上開規定予以減刑。」（最
    高法院98年度臺上字第6331號判決要旨參照）。查，被告葉
    承雖於97年12月10日警詢或同日偵訊時，均曾供述其向同
    案被告劉哲與、康茗豪購買毒品愷他命，並自同案被告陳育
    成處無償受讓毒品愷他命，且其所指證各該購買或受讓情節
    均無相關通訊監察譯文可供佐參，而同案被告劉哲與迄至97
    年12月15日警詢、康茗豪迄至原審審理時始坦承上開犯行，
    至陳育成於97年12月15日偵訊時仍尚否認上情。被告葉承
    固早於同案被告劉哲與、康茗豪、陳育成坦承販賣或轉讓之
    犯行時即向檢警全盤托出其購買或受讓之情節。然依被告葉
    承於97年12月10日警詢自白內容為：「因為我於97年7至8
    月較少販賣毒品，又因身上沒有K他命毒品，所以才會臨時
    向劉哲與、廖威銘、康茗豪、陳育成等人購買K他命毒品或
    索討毒品【施用】。」（見警卷一第29頁），同日偵訊時復
    具結證稱：「（為何於97年8、9月間會跟劉哲與、康茗豪、
    廖威銘買愷他命？）【因為我自己也有吸食，偶爾身邊沒有
    毒品時，就會向他們購買】。」（見偵卷四第73頁），足見
    被告葉承係為供自己施用而向同案被告劉哲與、康茗豪購
    買及自陳育成處無償取用，與其嗣後販賣毒品與他人之犯行
    間，並無任何關連。至於本案廖威銘僅各有1次販賣毒品搖
    頭丸與劉哲與，及販賣毒品愷他命與張凱傑之犯行，並無被
    告葉承所供向其購買毒品之情事，已如前述，故其此部分
    認有供出毒品共犯，亦屬無據。再者，就被告康茗豪於97年
    10 月20日原價轉讓毒品與被告葉承部分，此次交易行為
    已經檢警單位鎖定同案被告康茗豪有販賣毒品嫌疑（嗣查明
    為原價轉讓只論以轉讓偽藥罪），予以線上監聽，監聽譯文
    見附表貳、十二（二）編號2所載，猶難認係因被告葉承
    之供出而查獲。故被告葉承辯解稱其有供出毒品來源，因
    而查獲共犯即同案被告劉哲與、廖威銘、康茗豪、陳育成乙
    節，洵屬無據。
  (2)又被告葉承之辯護人雖聲請查明被告葉承有無因供出毒
    品來源「劉定康」因而查獲之情形（見本院卷二第167頁）
    。此已經彰化縣警察局於100年6月15日以彰警刑偵二字第
    1000036432號函覆本院稱：「本案被告葉承於97年12月8
    日及97年12月10日警詢筆錄中，並無供出毒品上游為『劉定
    康』，僅供述二級毒品搖頭丸是向綽號『毛毛』男子所購買
    ，聯絡電話為0000000000，三級毒品愷他命是向綽號『BOSS
    、壞蛋』男子所購買，聯絡電話為0000000000。本局通訊監
    察葉承期間（未查獲前）發現其毒品上游為持用00000000
    00、0000000000行動電話之男子，並於97年11月3日向彰化
    地方法院聲請通訊監察，經核准後即上線監聽（自97年11月
    3日起至97年11月28日止），通訊監察0000000000行動電話
    期間，並未發現有不法事證，另0000000000行動電話上線後
    即停止使用，致未查獲綽號『毛毛』、『BOSS、壞蛋』男子
    有販賣毒品之事證。」有該局函文1份及隨函檢附之臺灣彰
    化地方法院97年度聲監字第515號通訊監察書影本1份在卷（
    見本院卷二第200頁）可稽。再經本院職權調取劉定康之臺
    灣高等法院被告前案紀錄表（見本院卷二第195至198頁），
    亦查無其有販賣毒品案件為檢警偵辦之資料。足見亦無被告
    葉承或其辯護人所指之查獲毒品來源「毛毛」、「BOSS、
    壞蛋」、劉定康等情事，自均無毒品危害防制條例第17條第
    1項規定之適用，亦臻明確。被告葉承之辯護人雖又聲請
    本院向彰化縣警察局彰化分局函調被告葉承所使用手機門
    號0000000000、0000000000、0000000000等門號，與上手劉
    定康所使用手機門號0000000000、0000000000門號於本案通
    訊監察期間所有通聯紀錄及錄音譯文，及被告葉承上手所
    使用手機0000000000、0000000000門號自97年11月3日至同
    年月28日期間之所有通聯紀錄、發話地點及錄音譯文，以證
    明被告葉承來源確實係向劉定康所販入（見本院卷三第16
    9頁）。惟依彰化縣警察局前述函覆本院內容，該局於查獲
    被告葉承前，業已鎖定其上手即為使用手機0000000000、
    0000000000門號之人，且於查獲被告葉承前即已聲請線上
    監聽而無所獲等情明確，被告葉承就此自無所謂供出毒品
    來源因而查獲之情；況且，其於本院審理時業已供稱向劉定
    康購買毒品搖頭丸、愷他命之時間、價錢均不復記憶，約僅
    共購買6、7百顆搖頭丸，及2、3百公克愷他命（見本院卷三
    第151頁正背面），可徵被告葉承已無法記憶其向劉定康
    購買毒品之詳情；再者，劉定康迄今尚無因販賣毒品與被告
    葉承之案件遭檢警偵辦或起訴，並無任何查獲劉定康販毒
    資料，已如前述，而依被告葉承之辯護人所述，希望給予
    2個月期間待調得相關通訊監察譯文後，由其帶同被告葉承
    前往警局報案並逮捕劉定康（見本院卷三第150頁背面）
    ，亦顯非在本院言詞辯論終結前之相當時日所可為，且如依
    辯護人所陳被告葉承於偵訊時已經檢察官提訊並指認劉定
    康之口卡片無誤，而未有任何偵辦或查獲上手劉定康之事實
    ，原亦非法院所得置喙，被告葉承確實無因供出毒品來源
    劉定康因而查獲，已臻明確，故本院認並無再為上開無益調
    查之必要。
  (3)故本案被告葉承並無毒品危害防制條例第17條第1項規定
    之適用。
  6.刑法第59條規定之適用
  (1)按刑法第59條規定犯罪之情狀可憫恕者，得酌量減輕其刑，
    其所謂「犯罪之情狀」，與同法第57條規定科刑時應審酌之
    一切情狀，並非有截然不同之領域，於裁判上酌減其刑時，
    應就犯罪一切情狀（包括第57條所列舉之10款事項），予以
    全盤考量，審酌其犯罪有無可憫恕之事由（即有無特殊之原
    因與環境，在客觀上足以引起一般同情，以及宣告法定低度
    刑，是否猶嫌過重等等），以為判斷；又若有2種以上法定
    減輕事由，仍應先依法定減輕事由遞減其刑後，猶嫌過重時
    ，始得再依刑法第59條規定酌減其刑（最高法院95年度臺上
    字第6157號、88年度臺上字第1862號判決意旨參照）。而修
    正前毒品危害防制條例第4條第2項之法定本刑為「無期徒刑
    或7年以上有期徒刑，得併科7百萬元以下罰金」，刑度不可
    謂之不重。然同為販賣毒品之人，其原因動機不一，犯罪情
    節未必盡同，或有大盤毒梟者，亦有中、小盤之分，甚或僅
    止於吸毒者友儕間為求互通有無之有償轉讓者亦有之，其販
    賣行為所造成危害社會之程度自屬有異，法律科處此類犯罪
    ，所設之法定最低本刑卻不可謂不重。為達懲儆被告，並可
    達防衛社會之目的者，自非不可依客觀之犯行與主觀之惡性
    二者加以考量其情狀，是否有可憫恕之處，適用刑法第59條
    之規定酌量減輕其刑，期使個案裁判之量刑，能斟酌至當，
    符合比例原則。查本案被告葉承年齡尚輕，智慮欠周，其
    所為附表壹、一（一）編號3所示犯行交易數量不多，較諸
    長期以販毒營生之集團或交易價量動輒以數百公斤、數百萬
    元、甚為數千萬元計之大盤毒梟而言，顯屬低額且甚為零星
    之買賣，對社會治安之危害，自非達罪無可赦之嚴重程度，
    況其於審理中已坦承犯行，態度良好，倘科處法定最低刑（
    即有期徒刑7年），確有情輕法重處，衡其犯罪情狀在客觀
    上顯非不可憫恕，縱量處法定最低刑度之刑，仍嫌過重，爰
    依刑法第59條之規定，就其所犯該次犯行，予以酌量減輕其
    刑。
  (2)至被告葉承所犯其餘各罪，因均符合毒品危害防制條例第
    17條第2項之規定，所犯販賣第二、三級毒品罪，依上開規
    定減輕其刑後，其法定最低刑度分別為有期徒刑3年6月、2
    年6月，且依其犯案情節實均難謂有情輕法重情形，本院認
    其所犯除附表壹、一（一）編號3外之其餘各罪，均無適用
    刑法第59條規定之餘地。被告之葉承辯護人請求就被告葉
    承除附表壹、一（一）編號3外其餘各罪，均依上開規定
    酌量減輕其刑（見本院675卷第4頁背面），為本院所不採。
  7.數罪併罰
    被告葉承所犯上開各罪，犯意各別，行為或其時空互殊，
    應予分論併罰。
  (三)【被告謝建椿部分】
  1.核被告謝建椿就附表壹、二（一）編號2、4、4-1、4-2、（
    二）編號1、2所為，均係犯現行毒品危害防制條例第4條第2
    項之販賣第二級毒品罪；就附表壹、二（一）編號1、3所為
    ，均係犯現行毒品危害防制條例第4條第3項之販賣第三級毒
    品罪；就事實欄二、(三)所為，係犯現行毒品危害防制條例第
    11條第1項之持有第一級毒品罪。
  2.按意圖營利而販入毒品，雖未及賣出，仍依販賣既遂罪論處
    。但如意圖營利而販入毒品後，第1次販賣與他人之行為，
    此乃接續原先販入之犯意而為，不論其出賣之行為屬既遂或
    未遂，應認基於單一犯意之接續行為（最高法院92年臺上字
    第2641號判決要旨參照）。被告謝建椿與溫又霆共同基於營
    利意圖而向「文德」販入甲基安非他命後販售與蔡仁瑋未遂
    ，揆諸前揭判決，係基於單一犯意之接續行為，故販賣甲基
    安非他命與蔡仁瑋未遂之行為不另成立1個販賣甲基安非他
    命未遂罪，先予說明。
  3.被告謝建椿持有第二級毒品甲基安非他命、搖頭丸之低度行
    為，分別為各該販賣第二級毒品甲基安非他命、販賣第二級
    毒品搖頭丸之高度行為所吸收，均不另論罪。
  4.共犯
    被告謝建椿與同案被告溫又霆就販入第二級毒品甲基安非他
    命後販賣第二級毒品甲基安非他命與蔡仁瑋、趙碧鳳及持有
    第一級毒品海洛因之犯行，均有犯意聯絡及行為分擔，均為
    共同正犯。又起訴書犯罪事實欄及附表均載明被告謝建椿與
    溫又霆就販賣第二級毒品與蔡仁瑋部分有共犯關係，證據並
    所犯法條欄未記載此部分共犯關係，應係漏載，附此敘明。
  5.偵審中自白
    被告謝建椿於偵查及審判中均就檢察官本案主要起訴販賣第
    二級、第三級毒品犯行之事實為肯定供述之自白（詳細卷證
    出處見附表貳、二「被告是否符合偵審中自白之規定」欄位
    所載），同前(二)4.(1)之說明，上開販賣第二級、第三級毒品
    各罪均應依毒品危害防制條例第17條第2項之規定減輕其刑
    。
  6.供出毒品來源與否
    被告謝建椿之辯護人辯護意旨稱被告謝建椿供出共犯溫又霆
    ，應符合毒品危害防制條例第17條第1項規定（見本院卷三
    第124頁），惟被告之「供出毒品來源」，與調查或偵查犯
    罪之公務員對之發動調查或偵查並進而破獲之間，論理上須
    具有先後且相當之因果關係，見前(二)5.(1)述。查被告謝建椿
    所使用之行動電話早為檢警單位聲請法院核發通訊監察書獲
    准，並監聽到溫又霆、謝建椿與蔡仁瑋、趙碧鳳2人對話，
    97年11月27日被告謝建椿經警查獲時，並未供述本案與溫又
    霆有何關連，迄至98年1月21日提出刑事自白狀後始供述溫
    又霆犯案，惟彰化縣警察局根據通訊監察譯文及趙碧鳳之證
    述，早知溫又霆參與犯案，此由該局刑事案件移送書記載被
    告謝建椿受溫又霆指示販賣毒品與趙碧鳳等情（見偵卷一第
    2頁正背面）可明，足見被告溫又霆販賣毒品與蔡仁瑋、趙
    碧鳳之犯行早為檢警單位監控查證中，並非因被告謝建椿供
    出因而查獲，故其辯護人此部分辯護意旨為本院所不採。
  7.刑法第59條規定之適用
    刑法第59條之酌減其刑，需被告依法定事由減輕後猶嫌過重
    者，方有其適用。被告謝建椿之犯行均已因偵查、審判中自
    白而減輕其刑，已無處以最低刑度仍嫌過重之虞，無庸引用
    刑法第59條減輕其刑。被告謝建椿請求依刑法第59條規定酌
    減輕其刑（見本院卷二第52頁至第54 頁），尚非有據。
  8.數罪併罰
    被告謝建椿所犯上開各罪，犯意各別，行為或其時空互殊，
    應予分論併罰。
  (四)【被告錢泊銜部分】
  1.核被告錢泊銜就附表壹、三各次所為，均係犯現行毒品危害
    防制條例第4條第3項之販賣第三級毒品罪。
  2.共犯
    被告錢泊銜與賴柏穎就如附表壹、三編號3所示販賣愷他命1
    次與吳肇原部分，有犯意聯絡及行為分擔，為共同正犯。
  3.偵審中自白
  (1)被告錢泊銜就附表壹、三編號2、2-1、2-2、2-3、4所示犯
    行，均於偵查及審判中均已就檢察官本案主要起訴事實為肯
    定供述之自白（詳細卷證出處見附表貳、三編號2、2-1、2-
    2、2-3、4「被告是否符合偵審中自白之規定」欄位所載）
    ，同前(二)4.(1)之說明，上開販賣第二級、第三級毒品各罪均
    應依毒品危害防制條例第17條第2項規定，減輕其刑（被告
    錢泊銜於97年12月15日警詢時雖否認有為附表壹、三編號2-
    3該次犯行〈見警卷一第267頁〉，然經檢察官於同日偵訊時
    提示其與謝惠翔之通訊監察譯文〈見偵卷一第155頁〉時，
    對檢察官訊問關於「該通是否是你與謝惠翔聯繫購買毒品K
    他命之對話？」時予以坦承，雖該次訊問筆錄並未明確指出
    該次通話時間，然遍查被告錢泊銜與謝惠翔所為4次交易，
    僅該次有通聯紀錄，自應從寬認定檢察官訊問被告錢泊銜該
    通之通訊監察譯文即為附表壹、三編號2-3該通通訊監察譯
    文，而認為被告錢泊銜於偵訊時已有自白，附此敘明）。
  (2)就被告錢泊銜所犯附表壹、三編號1、3之犯行，警方、檢察
    官於偵查階段（含警詢、羈押訊問），並未就被告錢泊銜上
    開部分犯行予以詢問及訊問，致被告錢泊銜於起訴前無從為
    提出辯解或表示認罪與否之機會，已影響其可能得受減刑寬
    典處遇之機會與權益，無異剝奪其訴訟防禦權，況且其於原
    審、本院審理期間均自白此部分犯行（詳細卷證出處見附表
    貳、三編號1、3「被告是否符合偵審中自白之規定」欄位所
    載），故同前(二)4.(2)之說明，自應從寬認定被告錢泊銜就附
    表壹、三編號1、3部分犯行，亦均依毒品危害防制條例第17
    條第2項規定減輕其刑。
  4.刑法第59條規定之適用
    刑法第59條之酌減其刑，需被告依法定事由減輕後猶嫌過重
    者，方有其適用。被告錢泊銜之犯行，均已因偵查、審判中
    自白而減輕其刑，已無處以最低刑度仍嫌過重之虞，無適用
    刑法第59條減輕其刑規定之餘地。故被告錢泊銜請求依刑法
    第59條規定酌減輕其刑（見本院卷一第104頁至第107頁），
    尚非有據。
  5.數罪併罰
    被告錢泊銜所犯上開各罪，犯意各別，行為之時空互殊，應
    予分論併罰。
  (五)【被告賴柏穎部分】
  1.核被告賴柏穎就附表壹、四（一）編號2、2-1、3所為，均
    係犯修正前毒品危害防制條例第4條第2項之販賣第二級毒品
    罪；就附表壹、四（一）編號1、3-1、4、4-1所為，均係犯
    修正前毒品危害防制條例第4條第3項之販賣第三級毒品罪；
    就附表壹、四（二）所為，係犯藥事法第83條第1項之轉讓
    禁藥罪。
  2.被告賴柏穎持有第二級毒品之低度行為，應分別為各該販賣
    第二級毒品及轉讓禁藥之高度行為所吸收，均不另論罪。
  3.公訴意旨認被告賴柏穎就附表壹、四（二）所示轉讓搖頭丸
    （即MDMA）部分係犯毒品危害防制條例第8條第2項之轉讓第
    二級毒品罪，與首揭說明不符，容有誤會，惟基本社會事實
    同一，應由本院變更起訴法條。
  4.共犯
    被告賴柏穎與謝建椿（謝建椿此部分未據起訴）就附表壹、
    四（一）編號1所示販賣愷他命與廖威銘之犯行；與林彥廷
    就如附表壹、四（一）編號2、2-1所示意圖營利而販入搖頭
    丸犯行；與錢泊銜就如附表壹、四、（一）編號4-1所示販
    賣愷他命與吳肇原之犯行，分別具有犯意聯絡及行為分擔，
    均為共同正犯。
  5.偵審中自白
  (1)被告賴柏穎於偵查及審理中均未自白附表壹、四（一）各次
    販賣毒品之犯行，自均無毒品危害防制條例第17條第2項規
    定之適用。
  (2)被告賴柏穎固於偵查及審判中均坦承附表壹、四（二）轉讓
    禁藥之犯行，然此部分已該當藥事法第83條第1項之規定，
    而藥事法並無轉讓毒品者，於偵審中自白減輕其刑之特別規
    定，自無割裂適用毒品危害防制條例第17條第2項規定減輕
    其刑之餘地（最高法院99年度臺上字第15、630、1367號判
    決要旨參照）。
  6.刑法第59條規定之適用
  (1)按刑法第59條規定犯罪之情狀可憫恕者，得酌量減輕其刑，
    而修正前毒品危害防制條例第4條第2項之法定本刑為「無期
    徒刑或7年以上有期徒刑，得併科7百萬元以下罰金」，刑度
    不可謂之不重。然同為販賣毒品之人，其原因動機不一，犯
    罪情節未必盡同，或有大盤毒梟者，亦有中、小盤之分，甚
    或僅止於吸毒者友儕間為求互通有無之有償轉讓者亦有之，
    其販賣行為所造成危害社會之程度自屬有異，法律科處此類
    犯罪，所設之法定最低本刑卻不可謂不重。為達懲儆被告，
    並可達防衛社會之目的者，自非不可依客觀之犯行與主觀之
    惡性二者加以考量其情狀，是否有可憫恕之處，適用刑法第
    59條之規定酌量減輕其刑，期使個案裁判之量刑，能斟酌至
    當，符合比例原則。查本案被告賴柏穎年齡尚輕，智慮欠周
    ，其所為附表壹、四（一）編號2所示犯行之意圖營利而販
    入搖頭丸僅10顆，數量不多，尚未及賣出即被查獲，另編號
    3之販賣搖頭丸僅6顆，交易總價格為2100元，交易數量非鉅
    ，所獲利益尚屬有限，較諸長期以販毒營生之集團或交易價
    量動輒以數百公斤、數百萬元、甚為數千萬元計之大盤毒梟
    而言，顯屬低額且甚為零星之買賣，對社會治安之危害，自
    非達罪無可赦之嚴重程度，倘科處法定最低刑（即有期徒刑
    7年），確有情輕法重之處，衡其犯罪情狀在客觀上顯非不
    可憫恕，縱量處法定最低刑度之刑，仍嫌過重，爰均依刑法
    第59條之規定，就其該2次所為犯行，均予酌量減輕其刑。
  (2)至被告賴柏穎所犯其餘各罪，其中附表壹、四（一）2-1之
    意圖營利而販入之數量高達90顆，數量頗巨，交易金額亦達
    3萬元，危害甚巨，要難認有何情輕法重之情；另其餘所犯
    各次販賣第三級毒品之犯行，法定最低本刑均為有期徒刑5
    年，所為販賣次數非僅單一；且查無其販賣第二級（指附表
    壹、（一）2-1該次）、第三級毒品有何情堪憫恕之情節，
    故其此部分各罪，均無刑法第59條規定之適用。
  7.數罪併罰
    被告賴柏穎所犯上開各罪，犯意各別，行為或其時空互殊，
    應予分論併罰。
  (六)【被告林彥廷部分】
  1.核被告林彥廷就附表壹、五編號1所為，係犯修正前毒品危
    害防制條例第4條第2項之販賣第二級毒品罪；就附表壹、五
    編號1-1（含1-2）、2、3所為，均係犯現行毒品危害防制條
    例第4條第2項之販賣第二級毒品罪；就附表壹、五編號4所
    為，係犯修正前毒品危害防制條例第4條第3項之販賣第三級
    毒品罪。
  2.被告林彥廷為販賣第二級毒品而持有各該毒品之低度行為，
    應分別為各該販賣第二級毒品之高度行為所吸收，均不另論
    罪。
  3.按意圖營利而販入毒品後，第1次販賣與他人之行為，應認
    基於單一犯意之接續行為，同前述(三)2.，被告林彥廷與賴柏
    穎共同基於營利意圖而販入搖頭丸後，被告林彥廷又單獨販
    售搖頭丸與鄭于（即附表壹、五編號1-2所示犯行），自
    不另成立1個販賣第二級毒品罪，先予說明。
  4.共犯
    被告林彥廷與賴柏穎就附表壹、五編號1、1-1所示販入搖頭
    丸部分，均有犯意聯絡及行為分擔，均為共同正犯。
  5.偵審中自白
  (1)被告林彥廷就附表壹、五編號1-1（含1-2）、3所示犯行，
    均於偵查及審判中均已就檢察官本案主要起訴事實為肯定供
    述之自白（詳細卷證出處見附表貳、五編號1-1（含1-2）、
    3「被告是否符合偵審中自白之規定」欄位所載），且至少
    有1次以上之自白，故同前(二)4.(1)之說明，上開販賣第二級
    毒品各罪均應依毒品危害防制條例第17條第2項規定，減輕
    其刑，自不受其後翻異前詞之影響。
  (2)就被告林彥廷所犯附表壹、五編號2之犯行，警方、檢察官
    於偵查階段（含警詢、羈押訊問）並未就被告林彥廷上開部
    分犯行予以詢問及訊問，致被告林彥廷於起訴前無從為提出
    辯解或表示認罪與否之機會，已影響其可能得受減刑寬典處
    遇之機會與權益，無異剝奪其訴訟防禦權，惟其於原審已一
    度自白此部分犯行（詳細卷證出處見附表貳、五編號2「被
    告是否符合偵審中自白之規定」欄位所載），故同前(二)4.(2)
    之說明，自應從寬認定被告林彥廷就附表壹、五編號2部分
    犯行，亦得依毒品危害防制條例第17條第2項規定減輕其刑
    。
  (3)被告林彥廷就附表壹、五編號1被訴之於97年10月下旬該次
    意圖販賣而販入搖頭丸之犯行，僅經檢察官於97年12月15日
    偵訊時予以訊問，經被告林彥廷之辯護人於本院聲請拷貝被
    告林彥廷於97年12月15日偵訊光碟後，確認被告林彥廷就當
    時檢察官訊問之內容，係供述：「他（指賴柏穎）就是拿東
    西放我家，然後就是有人要就賣給他，然後就幾乎是自己玩
    得比較多」..「（檢察官口述：購得90顆搖頭丸，準備用以
    販售他人，所得利益由我跟賴柏穎均分）不是，那是要自己
    用的，別人要就是..別人要的話就是直接賣給他們。」（見
    本院卷三第14、15頁背面），其辯護人亦表示被告林彥廷在
    偵訊當時已經強調當時購入搖頭丸係為自己施用（見本院卷
    三第112頁）。而上開轉錄後之譯文亦為檢察官所不爭執（
    見本院卷三第56頁），故被告林彥廷於97年12月15日偵訊筆
    錄雖有記載「賴柏穎於97年10月底至11月初，..購買10顆搖
    頭丸..，再由我及賴柏穎共同販賣給他人；另有1次於97 年
    11月初，我與賴柏穎合資3萬元，..購得90顆搖頭丸，準備
    用以販售他人，所得利益均由我與賴柏穎均分。」（見偵卷
    一第192頁），僅係記載其答話之要旨而已，漏未就被告林
    彥廷偵訊時所述其係為供自己施用，然後有人要就賣給他等
    供述之始末予以載明。惟既經被告林彥廷及其辯護人於本院
    審理期間爭執上情，而其轉錄後譯文亦為檢察官所不否認，
    足見被告林彥廷該次偵訊筆錄並未自白意圖販賣而販入搖頭
    丸之犯行。再稽之被告林彥廷於97年12月16日經原審法院行
    羈押訊問時，亦僅供稱：「我與賴柏穎一起出資買搖頭丸，
    如果別人要買，我們就轉賣。」（見聲羈卷二第9頁背面）
    ，同亦未自白其與被告賴柏穎意圖販賣而販入之犯行，故被
    告林彥廷就附表壹、五編號1之犯行，並不符合偵查與審判
    中均自白之規定，要臻明確。至被告林彥廷就附表壹、五編
    號1-1部分如上之說明，雖亦不符合偵查及審判中均自白之
    規定，然其該次意圖販賣而販入搖頭丸後，又緊接為附表壹
    、五編號1-2之販賣犯行，被告林彥廷並於偵查及審判中均
    自白該次附表壹、五編號1-2之販賣行為，故就該接續之1罪
    自應認定業已符合毒品危害防制條例第17條第2項之規定，
    予以減輕其刑，附此敘明。
  (4)至被告林彥廷就附表壹、五編號4所示犯行，則始終均否認
    有販賣第三級毒品之犯行。雖被告林彥廷於本院審理時坦承
    其有該次販賣第三級毒品之犯行，其辯護人並為其辯護稱因
    為被告林彥廷不記得交易毒品之種類，然被告林彥廷業已坦
    承販賣第二級毒品罪較重之犯行，自無庸否認刑度較輕之販
    賣第三級毒品犯行（見本院卷三第113頁背面）。然被告林
    彥廷於歷次警偵訊、原審及本院行準備程序時均矢口否認有
    為該次販賣第三級毒品之犯行，雖坦承於上開時地有為販賣
    搖頭丸之犯行，然如前所述，倘被告林彥廷就本次販賣犯行
    可以為附表壹、五編號1-1犯行所吸收，而只論以接續犯之
    一罪者，則被告林彥廷莫不可能僅論以販賣第二級毒品1 罪
    之利益，甚至可以數次販賣搖頭丸應屬集合犯之1罪，藉此
    減輕刑責之方向予以答辯或辯護，實要難認被告林彥廷係誤
    認交易毒品之種類，因而為該次亦係販賣搖頭丸之供述。況
    且，被告林彥廷就此次犯行究係販賣搖頭丸或愷他命，已經
    被告林彥廷於歷次警偵訊、原審、本院行準備程序時均予供
    述明確係「搖頭丸」，而非愷他命，而非供述「不記得」，
    或蓋稱「毒品」，故本院實亦無從認其就此次犯行已於偵查
    及審判中均自白，而有毒品危害防制條例第17條第2項規定
    之適用。
  6.供出毒品來源與否
    被告林彥廷雖辯稱其供出上游即錢泊銜並因而查獲，應再依
    毒品危害防制條例第17條第1項之規定減輕其刑云云。然被
    告錢泊銜本為檢警鎖定並遭監聽，非因被告林彥廷之供述而
    查獲，與毒品危害防制條例第17條第1項之規定有間，不得
    依此減刑。
  7.刑法第59條規定之適用
  (1)按刑法第59條規定犯罪之情狀可憫恕者，得酌量減輕其刑，
    而修正前毒品危害防制條例第4條第2項之法定本刑為「無期
    徒刑或7年以上有期徒刑，得併科新臺幣700萬元以下罰金」
    ，刑度不可謂之不重。然同為販賣毒品之人，其原因動機不
    一，犯罪情節未必盡同，或有大盤毒梟者，亦有中、小盤之
    分，甚或僅止於吸毒者友儕間為求互通有無之有償轉讓者亦
    有之，其販賣行為所造成危害社會之程度自屬有異，法律科
    處此類犯罪，所設之法定最低本刑卻不可謂不重。為達懲儆
    被告，並可達防衛社會之目的者，自非不可依客觀之犯行與
    主觀之惡性二者加以考量其情狀，是否有可憫恕之處，適用
    刑法第59條之規定酌量減輕其刑，期使個案裁判之量刑，能
    斟酌至當，符合比例原則。查本案被告林彥廷年齡尚輕，智
    慮欠周，其所共犯附表壹、五編號1所示犯行之意圖營利而
    販入搖頭丸僅10顆，數量不多，尚未及賣出即被查獲，較諸
    長期以販毒營生之集團或交易價量動輒以數百公斤、數百萬
    元、甚為數千萬元計之大盤毒梟而言，顯屬低額且甚為零星
    之買賣，對社會治安之危害，自非達罪無可赦之嚴重程度，
    倘科處法定最低刑（即有期徒刑7年），確有情輕法重之處
    ，衡其犯罪情狀在客觀上顯非不可憫恕，縱量處法定最低刑
    度之刑，仍嫌過重，爰依刑法第59條之規定，就其所犯該次
    所為犯行，予以酌量減輕其刑。
  (2)至被告林彥廷所犯附表壹、五編號1-1（含1-2）、2、3等犯
    行，均已因偵查、審判中自白而減輕其刑，已無處以最低刑
    度仍嫌過重之情；另附表壹、五編號4販賣第三級毒品之犯
    行，其法定最低本刑為有期徒刑5年，亦無縱科以法定最低
    刑度猶嫌過重之情節，故均無再適用刑法第59條酌減輕其刑
    之必要。
  8.數罪併罰
    被告林彥廷所犯上開各罪，犯意各別，行為或其時空互殊，
    應予分論併罰。
  (七)【被告廖威銘部分】
  1.核被告廖威銘就附表壹、六編號1所為，係犯修正前毒品危
    害防制條例第4條第2項之販賣第二級毒品罪；就附表壹、六
    編號2所為，係犯現行毒品危害防制條例第4條第3項之販賣
    第三級毒品罪。
  2.被告廖威銘持有第二級毒品搖頭丸之低度行為，為販賣第二
    級毒品之高度行為所吸收，不另論罪。
  3.偵審中自白
  (1)就被告廖威銘所犯附表壹、六編號2之犯行，警方、檢察官
    於偵查階段（含警詢、羈押訊問）並未就被告廖威銘上開部
    分犯行予以詢問及訊問，致被告廖威銘於起訴前無從為提出
    辯解或表示認罪與否之機會，已影響其可能得受減刑寬典處
    遇之機會與權益，無異剝奪其訴訟防禦權，惟其於原審及本
    院均自白此部分犯行（詳細卷證出處見附表貳、六編號2「
    被告是否符合偵審中自白之規定」欄位所載），故同前(二)4.
    (2)之說明，自應從寬認定被告廖威銘就附表壹、六編號2部
    分犯行，得依毒品危害防制條例第17條第2項規定減輕其刑
    。
  (2)被告廖威銘於偵訊中否認販賣搖頭丸與被告劉哲與（見偵卷
    一第69頁、聲羈卷二第11頁至第12頁），故就附表壹、六編
    號1所示之犯行並未自白，此部分不得依毒品危害防制條例
    第17條第2項之規定減輕其刑。
  4.刑法第59條規定之適用
  (1)按刑法第59條規定犯罪之情狀可憫恕者，得酌量減輕其刑，
    而修正前毒品危害防制條例第4條第2項之法定本刑為「無期
    徒刑或7年以上有期徒刑，得併科7百萬元以下罰金」，刑度
    不可謂之不重。然同為販賣毒品之人，其原因動機不一，犯
    罪情節未必盡同，或有大盤毒梟者，亦有中、小盤之分，甚
    或僅止於吸毒者友儕間為求互通有無之有償轉讓者亦有之，
    其販賣行為所造成危害社會之程度自屬有異，法律科處此類
    犯罪，所設之法定最低本刑卻不可謂不重。為達懲儆被告，
    並可達防衛社會之目的者，自非不可依客觀之犯行與主觀之
    惡性二者加以考量其情狀，是否有可憫恕之處，適用刑法第
    59條之規定酌量減輕其刑，期使個案裁判之量刑，能斟酌至
    當，符合比例原則。查本案被告廖威銘年齡尚輕，智慮欠周
    ，其為附表壹、六（一）編號1所示販賣搖頭丸僅3顆，交易
    總價格為1200元，交易數量非鉅，較諸長期以販毒營生之集
    團或交易價量動輒以數百公斤、數百萬元、甚為數千萬元計
    之大盤毒梟而言，顯屬低額且甚為零星之買賣，對社會治安
    之危害，自非達罪無可赦之嚴重程度，倘科處法定最低刑（
    即有期徒刑7年），確有情輕法重之處，衡其犯罪情狀在客
    觀上顯非不可憫恕，縱量處法定最低刑度之刑，仍嫌過重，
    爰依刑法第59條之規定，就其該次所為犯行，予以酌量減輕
    其刑。
  (2)至被告廖威銘附表壹、六編號2之販賣第三級毒品罪，因其
    符合毒品危害防制條例第17條第2項規定，依該條規定減輕
    其刑後之法定最低刑度僅為有期徒刑2年6月，已無處以最低
    刑度仍嫌過重之情形，故其此部分犯罪，並無刑法第59條規
    定之適用。被告廖威銘請求依該條規定酌減輕其刑（見本院
    卷一第110頁至第112頁），亦為本院所不採。
  5.數罪併罰
    被告廖威銘所犯上開各罪，犯意各別，行為互殊，應予分論
    併罰。
  (八)【被告劉哲與部分】
  1.核被告劉哲與就附表壹、七各次所為，均係犯毒品危害防制
    條例第4條第3項之販賣第三級毒品罪。
  2.偵審中自白
    被告劉哲與就附表壹、七所示犯行，均於偵查及審判中均已
    就檢察官本案主要起訴事實為肯定供述之自白（詳細卷證出
    處見附表貳、七「被告是否符合偵審中自白之規定」欄位所
    載），且至少有1次以上之自白，故同前(二)4.(1)之說明，上
    開販賣第三級毒品各罪均應依毒品危害防制條例第17條第2
    項規定，減輕其刑。
  3.刑法第59條規定之適用
    刑法第59條之酌減其刑，需被告依法定事由減輕後猶嫌過重
    者，方有其適用。被告劉哲與之犯行，均已因偵查、審判中
    自白而減輕其刑，已無處以最低刑度仍嫌過重之虞，無庸引
    用刑法第59條減輕其刑。被告劉哲與請求再依該條規定酌減
    輕其刑（見本院卷一第60頁至第64頁），為本院所不採。至
    其另舉原審法院99年度訴字第957號判決，欲援引該案被告
    劉宗麟、張菀琪、楊鈺翔、劉珈伶、葉俊爵等人除適用毒品
    危害防制條例第17條第2項規定外，併引用刑法第59條規定
    酌減輕其刑，然原審法院認定該案被告劉宗麟等5人並非基
    於販賣毒品之主導地位，多為基於人情為他人運送、拿取交
    付並未以之牟取暴利，且販賣情節、次數與金額，均與本案
    被告劉哲與所犯情節並不相同，不可等同視之；況原審法院
    除就該案被告劉宗麟等5人認同具上開2種減輕其刑之事由外
    ，其餘該案被告許志維、朱志豐、林建旻等人則均未引用刑
    法第59條規定酌減輕其刑，故被告劉哲與持原審法院另案判
    決欲作為其本案適用刑法第59條規定減輕其刑之事由，亦屬
    無據。
  4.被告劉哲與雖販賣第三級毒品與少年許０偉（80年2月28日
    出生），然依毒品危害防制條例第9條規定，此部分犯行並
    非屬成年人對未成年人犯毒品危害防制條例第6條、第7條、
    第8條之罪者，自非屬該條例所規定應加重其刑之範圍，且
    亦非屬於兒童及少年福利法第70條第1項所規定成年人故意
    對少年犯罪，應加重其刑之範圍，自不能適用該法條對被告
    劉哲與加重其刑（最高法院95年度臺上字第4670號判決要旨
    參照），故被告劉哲與本次販賣之犯行，並無加重其刑之問
    題，附此敘明。
  5.數罪併罰
    被告劉哲與所犯上開各罪，犯意各別，行為之時空互殊，應
    予分論併罰。
  (九)【被告吳浚成部分】
  1.核被告吳浚成就附表壹、八（一）各次所為，均係犯修正前
    毒品危害防制條例第4條第3項之販賣第三級毒品罪；就附表
    壹、八（二）所為，係犯藥事法第83條第1項之轉讓偽藥罪
    。
  2.公訴意旨認被告吳浚成轉讓愷他命部分係犯毒品危害防制條
    例第8條第3項之轉讓第三級毒品罪，與首揭說明不符，容有
    誤會，惟基本社會事實同一，應由本院變更起訴法條。
  3.共犯
    被告吳浚成與康茗豪就如附表壹、八（一）編號3所示販賣
    愷他命犯行，有犯意聯絡及行為分擔，為共同正犯。
  4.偵審中自白
  (1)被告吳浚成於偵查及審理中均未自白附表壹、八（一）各次
    販賣毒品之犯行，自均無毒品危害防制條例第17條第2項規
    定之適用。
  (2)被告吳浚成固於偵查及審判中均坦承附表壹、八（二）轉讓
    偽藥之犯行，然此部分已該當藥事法第83條第1項之規定，
    而藥事法並無轉讓毒品者，於偵審中自白減輕其刑之特別規
    定，自無割裂適用毒品危害防制條例第17條第2項規定減輕
    其刑之餘地（最高法院99年度臺上字第15、630、1367號判
    決要旨參照）。被告吳浚成請求依該條規定減輕其刑（見本
    院卷二第122頁），為本院所不採。
  5.刑法第59條規定之適用
    被告吳浚成所犯販賣第三級毒品犯行，其各次法定最輕本刑
    均為有期徒刑5年，另轉讓偽藥罪係7年以下有期徒刑之罪，
    其法定最低刑度依刑法第33條第3款規定則為有期徒刑2月，
    衡酌其惡性及犯行所生之危害，並無處以最低刑度仍嫌過重
    之虞，無庸引用刑法第59條減輕其刑，併此敘明。
  6.數罪併罰
    被告吳浚成所犯上開各罪，犯意各別，行為或其時空互殊，
    應予分論併罰。
  (十)【被告游晉榮部分】
  1.核被告游晉榮就附表壹、九編號2所為，係犯現行毒品危害
    防制條例第4條第2項之販賣第二級毒品罪；就附表壹、九編
    號1、1-1所為，均係犯現行毒品危害防制條例第4條第3項之
    販賣第三級毒品罪。
  2.被告為販賣第二級毒品而持有第二級毒品之低度行為，應為
    販賣之高度行為所吸收，不另論罪。
  3.偵審中自白
  (1)被告游晉榮就附表壹、九編號1、1-1所示犯行，均於偵查及
    審判中均已就檢察官本案主要起訴事實為肯定供述之自白（
    詳細卷證出處見附表貳、九編號1、1-1「被告是否符合偵審
    中自白之規定」欄位所載），且至少有1次以上之自白，故
    同前(二)4.(1)之說明，上開販賣第三級毒品各罪均應依毒品危
    害防制條例第17條第2項規定，減輕其刑，自不受其後翻異
    前詞之影響。
  (2)就被告游晉榮所犯附表壹、九編號2之犯行，警方、檢察官
    於偵查階段（含警詢、羈押訊問）並未就被告游晉榮上開部
    分犯行予以詢問及訊問，致被告游晉榮於起訴前無從為提出
    辯解或表示認罪與否之機會，已影響其可能得受減刑寬典處
    遇之機會與權益，無異剝奪其訴訟防禦權，惟其於原審已一
    度自白此部分犯行（詳細卷證出處見附表貳、九編號2「被
    告是否符合偵審中自白之規定」欄位所載），故同前(二)4.(2)
    之說明，自應從寬認定被告游晉榮就附表壹、九編號2部分
    犯行，亦得依毒品危害防制條例第17條第2項規定減輕其刑
    。
  4.刑法第59條規定之適用
    刑法第59條之酌減其刑，需被告依法定事由減輕後猶嫌過重
    者，方有其適用，被告游晉榮之犯行，均已因符合偵審中自
    白而減輕其刑之規定，已無處以最低刑度仍嫌過重之虞，無
    庸引用刑法第59條減輕其刑。被告游晉榮請求依該條規定酌
    減輕其刑（見本院卷一第34頁至第37頁），為本院所不採。
  5.數罪併罰
    被告游晉榮所犯上開各罪，犯意各別，行為或其時空互殊，
    應予分論併罰。
  (十一)【被告陳育成部分】
  1.核被告陳育成就附表壹、十之2次所為，均係犯藥事法第83
    條第1項之轉讓偽藥罪。
  2.公訴意旨認被告陳育成轉讓愷他命部分係犯毒品危害防制條
    例第8條第3項之轉讓第三級毒品罪，與首揭說明不符，容有
    誤會，惟基本社會事實同一，應由本院變更起訴法條。
  3.被告陳育成固於偵查及審判中均坦承附表壹、十轉讓偽藥之
    犯行，然此部分已該當藥事法第83條第1項之規定，而藥事
    法並無轉讓毒品者，於偵審中自白減輕其刑之特別規定，自
    無割裂適用毒品危害防制條例第17條第2項規定減輕其刑之
    餘地（最高法院99年度臺上字第15、630、1367號判決要旨
    參照）。
  4.數罪併罰
    被告陳育成所犯上開各罪，犯意各別，行為之時空互殊，應
    予分論併罰。
  (十二)【被告溫又霆部分】
  1.核被告溫又霆就附表壹、十一編號1、2所為，均係犯修正前
    毒品危害防制條例第4條第2項之販賣第二級毒品罪；就事實
    欄二、(三)所為，係犯現行毒品危害防制條例第11條第1項之
    持有第一級毒品罪。
  2.按意圖營利而販入毒品，雖未及賣出，仍依販賣既遂罪論處
    。但如意圖營利而販入毒品後，第1次販賣與他人之行為，
    此乃接續原先販入之犯意而為，不論其出賣之行為屬既遂或
    未遂，應認基於單一犯意之接續行為（最高法院92年臺上字
    第2641號判決要旨參照）。被告溫又霆與同案被告謝建椿共
    同基於營利意圖而向「文德」販入甲基安非他命後販售與蔡
    仁瑋未遂，揆諸前揭判決，係基於單一犯意之接續行為，故
    販賣甲基安非他命與蔡仁瑋未遂之行為不另成立1個販賣甲
    基安非他命未遂罪，先予說明。
  3.被告溫又霆持有第二級毒品甲基安非他命之低度行為，為販
    賣第二級毒品之高度行為所吸收，不另論罪。
  4.共犯
    被告溫又霆與同案被告謝建椿就販入第二級毒品甲基安非他
    命後販賣第二級毒品甲基安非他命與蔡仁瑋、趙碧鳳及持有
    第一級毒品海洛因之犯行，均有犯意聯絡及行為分擔，均為
    共同正犯。又起訴書犯罪事實欄及附表均載明被告溫又霆與
    同案被告謝建椿就販賣第二級毒品與蔡仁瑋部分有共犯關係
    ，證據並所犯法條欄未記載此部分共犯關係，應係漏載，附
    此敘明。
  5.偵審中自白
    被告溫又霆於偵查及審判中就檢察官本案起訴販賣第二級毒
    品犯行之事實均未自白，自均無毒品危害防制條例第17 條
    第2項規定之適用。
  6.刑法第59條規定之適用
    按刑法第59條之酌量減輕其刑，必須犯罪另有特殊之原因與
    環境等等，在客觀上足以引起一般同情，認為即予宣告法定
    低度刑期尤嫌過重者，始有其適用（最高法院45年台上字第
    1165號判例要旨參照）。而被告溫又霆所犯附表壹、十一所
    示2次販賣甲基安非他命之犯行，其編號1所示犯行之購入價
    格為10萬元，其後緊接有販賣與蔡仁瑋未遂之行為，並非少
    量，另編號2所示犯行則取其中部分甲基安非他命販售與趙
    碧鳳，其所犯該2次犯行之法定最低本刑均為有期徒刑7年，
    案發當時復示意由被告謝建椿擔起責任，於本案審理期間飾
    詞否認犯行，亦未見其犯本案有何情堪憫恕之處，縱科以上
    開法定最低本刑亦難認有何過重之情事，被告溫又霆雖請求
    依刑法第59條規定酌減輕其刑（見本院674卷第4頁），為本
    院所不採。
  7.數罪併罰
    被告溫又霆所犯上開各罪，犯意各別，行為或其時空互殊，
    應予分論併罰。
  (十三)【被告康茗豪部分】
  1.核被告康茗豪就附表壹、十二（一）各次所為，均係犯現行
    毒品危害防制條例第4條第3項之販賣第三級毒品罪。
  2.共犯
    被告康茗豪就附表壹、十二（一）編號1所示犯行，與吳浚
    成有犯意聯絡與行為分擔，為共同正犯。
  3.偵審中自白
    就被告康茗豪所犯附表壹、十二（一）編號1、2之犯行，警
    方、檢察官於偵查階段（含警詢、羈押訊問）並未就被告康
    茗豪上開部分犯行予以詢問及訊問，致被告康茗豪於起訴前
    無從為提出辯解或表示認罪與否之機會，已影響其可能得受
    減刑寬典處遇之機會與權益，無異剝奪其訴訟防禦權，惟其
    於原審及本院均自白此部分犯行（詳細卷證出處見附表貳、
    十二（一）編號1、2「被告是否符合偵審中自白之規定」欄
    位所載），故同前(二)4.(2)之說明，自應從寬認定被告康茗豪
    就附表壹、十二（一）編號1、2部分犯行，均得依毒品危害
    防制條例第17條第2項規定減輕其刑。
  4.刑法第59條規定之適用
    刑法第59條之酌減其刑，需被告依法定事由減輕後猶嫌過重
    者，方有其適用，被告康茗豪販賣毒品之犯行，均已因符合
    偵審中自白而減輕其刑之規定，均已無處以最低刑度仍嫌過
    重之虞，自均無刑法第59條規定之適用。
  5.被告康茗豪所犯上開各罪，犯意各別，行為之時空互殊，應
    予分論併罰。
六、撤銷改判與上訴駁回部分
  (一)撤銷改判部分
  1.原審認被告葉承關於附表壹、一（一）編號7-3部分；被
    告謝建椿關於附表壹、二（二）編號1、2、共同持有第一級
    毒品海洛因部分；被告錢泊銜關於附表壹、三編號3部分；
    被告賴柏穎關於附表壹、四（一）編號1、3、4-1、（二）
    編號1部分；被告林彥廷關於附表壹、五部分；被告廖威銘
    關於附表壹、六編號1部分；被告吳浚成關於附表壹、八（
    一）編號3部分；被告游晉榮關於附表壹、九編號2部分；被
    告陳育成關於附表壹、十之2次犯行部分；被告溫又霆關於附
    表壹、十一編號1、2、共同持有第一級毒品海洛因部分；被
    告康茗豪關於附表壹、十二（一）編號1、2部分，均犯罪事
    證明確，予以論罪科刑，固非無見。惟：
  (1)97年10月26日20時許，被告葉承與康茗豪共乘機車為警查
    獲其等持有扣案愷他命22包（其中9包為被告葉承所有，
    另13包為被告康茗豪所有），被告葉承於警詢及原審均坦
    承扣案愷他命係其於97年10月26日下午5至6時許向綽號「銘
    宏」男子所購買（見警卷三第2頁、原審卷八第91頁），被
    告康茗豪亦坦承其中有幾包為其所有，但包數忘記（見原審
    卷七第106頁背面）。足見扣案愷他命為被告葉承與康茗
    豪於97年10月26日下午5至6時許購買後方予以持有，自無可
    能於被告葉承所犯附表壹、一（一）編號7-3所示之97年
    10月25日為該次犯行時所早已持有，原審就被告葉承所犯
    該次罪行併予宣告沒收上開毒品（見原審判決書一第42頁）
    ，而有未洽。
  (2)按共同正犯犯罪所得之財物為現金時，因共同正犯應就全部
    犯罪結果負其責任，而合併計算犯罪所得，且於全部或一部
    不能沒收時，以其財產抵償之，但為避免執行時發生重複沒
    收或抵償之情形，故各共同正犯之間係採「連帶沒收、連帶
    抵償主義」，於裁判時應諭知被告共同犯罪所得之財物應與
    其他共同正犯連帶沒收，如全部或一部不能沒收時，以其財
    產連帶抵償之（最高法院99年度臺上字第6562號判決要旨參
    照）。原審就上開被告等人因共同販賣毒品所得之財物，於
    判決書附表壹、所示各該主文欄雖均諭知未扣案之販賣毒品
    所得應與各共犯連帶沒收、連帶抵償，惟於理由欄內均僅載
    明「沒收」及「以其財產抵償」，未為連帶沒收、連帶抵償
    之諭知（見原審判決書一第41頁、原審判決書二第19頁），
    前後互有矛盾而有未洽。故就被告謝建椿關於附表壹、二（
    二）編號2部分；被告錢泊銜關於附表壹、三編號3部分；被
    告賴柏穎關於附表壹、四（一）編號1、4-1部分；被告吳浚
    成關於附表壹、八編號3部分；被告溫又霆關於附表壹、十
    一編號2部分；被告康茗豪關於附表壹、十二（一）編號1部
    分，均有如上未洽之處。
  (3)就上開被告等人所有，且供共犯犯罪用之未扣案行動電話機
    具（或含門號），亦屬各該共犯共同犯罪所得之財物，應與
    其他共同正犯諭知連帶沒收或連帶追徵其價額。原審就上開
    被告等人共同販賣毒品所用之行動電話機具（或含門號），
    於判決書附表壹、所示各該主文欄雖均諭知未扣案之行動電
    話機具（含門號）應與各共犯連帶沒收、連帶追徵，惟於理
    由欄內均僅載明「沒收」及「追徵其價額」，未為連帶沒收
    、連帶追徵之諭知（見原審判決書一第42頁、原審判決書二
    第20頁），前後互有矛盾而有未洽。故就原審認被告謝建椿
    關於附表壹、二（二）編號1、2部分；被告吳浚成關於附表
    壹、八編號3部分；被告溫又霆關於附表壹、十一編號1、2
    部分；被告康茗豪關於附表壹、十二（一）編號1部分，均
    有如上未洽之處。
  (4)被告謝建椿與溫又霆共同持有之第一級毒品海洛因1包（驗
    餘淨重0.0562公克），其外包裝袋縱使於傾倒海洛因後仍有
    部分殘留而無法完全析離，故其外包裝袋應視同違禁物一併
    諭知沒收銷燬。原審就被告謝建椿犯共同持有第一級毒品部
    分，僅諭知扣案海洛因1包（驗餘淨重0.0562公克）沒收銷
    燬，未就外包裝袋部分併為相同諭知，則有未洽。另被告溫
    又霆部分之原審判決書二主文雖諭知「扣案之海洛因壹包（
    驗餘淨重零點零伍陸貳公克）及所用包裝袋沒收銷燬」，惟
    於理由欄內則未為相同說明及諭知（見原審判決書二第20頁
    ），亦有未洽。
  (5)按第二級毒品依法禁止持有（毒品危害防制條例第11條第2
    項），被告等人販賣及被告賴柏穎轉讓第二級毒品搖頭丸前
    所為持有各該毒品之行為亦為法律所禁止，僅該等持有行為
    為各該次販賣及轉讓之高度行為所吸收，均不另論罪。原審
    就被告賴柏穎關於附表壹、四（一）編號3、（二）編號1部
    分；被告林彥廷關於附表壹、五編號1-1、1-2、2、3部分；
    被告游晉榮關於附表壹、九編號2部分，均漏未就檢察官已
    起訴之持有第二級毒品部分予以論述，暨與各該販賣或轉讓
    之高度行為間彼此之關係，亦均有未洽。
  (6)被告林彥廷就其所犯附表壹、五編號1犯行並未符合偵查及
    審判中均自白之規定，原審依毒品危害防制條例第17條第2
    項規定予以減輕其刑，即有未洽。
  (7)被告陳育成所轉讓之毒品愷他命，亦為藥事法所定之偽藥，
    已如前述，因法條競合關係適用藥事法第83條第1項之之轉
    讓偽藥罪處斷。原審於判決書理由欄（見原審判決書一第38
    頁）載明被告陳育成犯同法第83條第1項之轉讓禁藥罪，則
    有未洽。
  (8)被告康茗豪就附表壹、十二（一）所示2次犯行，於偵查期
    間未經檢察官或警察予以訊（詢）問，惟於原審及本院審理
    期間均業已自白上開2次犯行，自應從寬解釋而認有毒品危
    害防制條例第17條第2項規定之適用，原審未依該條項規定
    予以減輕其刑，亦有未洽。
  (9)在被告林彥廷處扣得之愷他命1包（驗餘淨重0.37公克），
    被告林彥廷否認為供其販賣所用（見原審卷八第98頁背面）
    ，而被告林彥廷確實有施用愷他命之習性，有詮昕科技股份
    有限公司出具之濫用藥物尿液檢驗報告在卷（見偵卷三第
    189頁）可稽，則被告林彥廷供稱扣案愷他命係別人請其施
    用，並非用以販賣（見原審卷八第98頁背面），並非無據。
    原審認係供其販賣第三級毒品所用之物，並於附表壹、五編
    號4之主刑項下宣告沒收，則有未洽。
  2.被告葉承上訴意旨以原審量刑過重，應符合毒品危害防制
    條例第17條第1項、第2項（針對附表壹、一（一）編號3）
    及刑法第59條規定；被告謝建椿上訴意旨以原審量刑過重，
    應適用刑法第59條規定；被告錢泊銜上訴意旨以原審量刑過
    重，應適用刑法第59條規定並給予緩刑；被告賴柏穎、林彥
    廷、吳浚成、溫又霆上訴意旨均否認犯罪；被告廖威銘上訴
    意旨或否認犯行，或請求適用刑法第59條規定；被告游晉榮
    上訴意旨以原審量刑過重，應適用刑法第59條規定；被告陳
    育成上訴意旨以希望能科以得易科罰金之刑度，均指摘原判
    決不當，均為無理由；被告康茗豪上訴意旨關於附表壹、十
    二（一）編號1、2部分認已符合偵審中均自白之規定，請求
    從輕量刑，則屬有據。加以原審判決上開部分有如上可議之
    處，自應由本院將原判決上開部分（含被告林彥廷、陳育成
    、溫又霆定應執行刑部分）予以撤銷改判，被告葉承、謝
    建椿、錢泊銜、賴柏穎、廖威銘、吳浚成、游晉榮、康茗豪
    所定應執行刑部分亦均因失所附麗，併予撤銷。
  3.爰審酌被告葉承、謝建椿、錢泊銜、賴柏穎、林彥廷、廖
    威銘、吳浚成、游晉榮、陳育成、康茗豪均明知搖頭丸或愷
    他命分別係列管之第2、3級毒品，被告賴柏穎亦知搖頭丸係
    禁藥，被告陳育成亦明知愷他命係偽藥，被告謝建椿與溫又
    霆亦均知海洛因、甲基安非他命分別為列管之第1、2級毒品
    ，均係戕害人身心之毒品；為貪圖不法利益，除被告溫又霆
    、陳育成以外之上開被告竟販賣搖頭丸或愷他命與他人，被
    告溫又霆與被告謝建椿並有販賣甲基安非他命之犯行，就販
    賣甲基安非他命部分被告溫又霆且係主謀，均危害社會治安
    及國民健康，且販賣毒品為政府戮力查緝之罪，甲基安非他
    命、搖頭丸、愷他命皆足以使施用者導致精神、性格異常，
    造成生命危險之生理成癮性及心理依賴性，嚴重戕害國人身
    體健康，對於社會治安之潛在危害不容輕縱；惟念及被告葉
    承係國中肄業、案發時職業為車床工、家庭經濟狀況勉持
    （見警卷三第1頁之受詢問人資料），被告謝建椿係國中畢
    業、案發時職業無、家庭經濟狀況小康（見偵卷五第5頁之
    受詢問人資料），被告錢泊銜係高職畢業、案發時職業為送
    便當、家庭經濟狀況勉持（見警卷一第263頁之受詢問人資
    料），被告賴柏穎係高中就學中、案發時職業為學生、家庭
    經濟狀況小康（見警卷一第198頁之受詢問人資料），被告
    林彥廷係高中肄業、案發時休學中、家庭經濟狀況勉持（見
    警卷一第227頁之受詢問人資料），被告廖威銘係國中畢業
    、案發時職業無、家庭經濟狀況勉持（見警卷一第160頁之
    受詢問人資料），被告吳浚成係國中畢業、案發時職業為服
    務業、家庭經濟狀況勉持（見警卷一第289頁之受詢問人資
    料），被告游晉榮係高中肄業、案發時職業為KTV服務生、
    家庭經濟狀況勉持（見警卷一第134頁之受詢問人資料），
    被告陳育成係高中畢業、案發時職業工、家庭經濟狀況小康
    （見警卷一第74頁之受詢問人資料），被告溫又霆係二專肄
    業、案發時職業無、家庭經濟狀況勉持（見偵卷五第154頁
    之受詢問人資料），被告康茗豪係國中畢業、案發時職業無
    、家庭經濟狀況勉持（見警卷一第47頁之受詢問人資料），
    暨考以其等犯案動機、目的、手段、被告賴柏穎轉讓禁藥之
    數量、被告陳育成轉讓偽藥之數量、被告謝建椿與溫又霆共
    同持有之海洛因數量，及其等犯後態度等一切情狀，分別量
    處如主文第二項至第十二項所示之刑，及就被告林彥廷、陳育
    成、溫又霆、康茗豪部分各別定應執行刑如主文第六項、第
    十項、第十一項、第十二項所示，並就被告葉承、謝建椿、錢
    泊銜、賴柏穎、廖威銘、吳浚成、游晉榮撤銷改判部分與下
    述上訴駁回部分，分別定應執行刑如主文第十四項至第二十項所
    示。
  4.沒收部分：
  (1)按查獲之第一、二級毒品及專供製造或施用第一、二級毒品
    之器具，不問屬於犯人與否，均沒收銷燬之，毒品危害防制
    條例第18條第1項前段定有明文。扣案之第一級毒品海洛因
    1包（驗餘淨重0.0562公克）係毒品違禁物，應依毒品危害
    防制條例第18條第1項前段規定宣告沒收銷燬之。又用以包
    裝上開海洛因之外包裝袋1個，其本身雖非毒品，惟該海洛
    因之外包裝1個因均有海洛殘留，無論如何刮勺均會殘留，
    顯與海洛因不可析離，亦應認屬第一級毒品，亦應依毒品危
    害防制條例第18條第1項前段之規定，沒收銷燬之，並均於
    被告謝建椿、溫又霆共同持有第一級毒品之主刑項下諭知。
  (2)按毒品危害防制條例第19條第1項規定，犯販賣毒品罪者，
    其犯罪所得之財物均沒收之，係採義務沒收主義，且不及於
    因犯罪所得之利益（最高法院89年度臺上字第1244號判決意
    旨參照）。故販賣毒品所得之對價，不問其中成本若干，利
    潤多少，均應全部諭知沒收，貫徹政府查禁煙毒之決心，以
    符立法本旨。又犯毒品危害防制條例第4條之販賣第一級或
    第二級毒品罪者，依同條例19條第1項規定，其因犯罪所得
    之物沒收之，如全部或一部不能沒收時，追徵其價額或以其
    財產抵償之。上開規定性質上係沒收之補充規定。其屬於本
    條所定沒收之標的，如得以直接沒收者，判決主文僅宣告沒
    收即可，不生「追徵其價額」或「以其財產抵償之」問題，
    須沒收之標的全部或一部不能沒收時，始生「追徵其價額」
    或「以其財產抵償之」選項問題。而「追徵其價額」或「以
    其財產抵償之」係屬兩種選項，分別係針對現行貨幣以外之
    其他財產與現行貨幣而言；本規定所稱「追徵其價額」者，
    係指所沒收之物為金錢以外之其他財物而無法沒收時，因其
    實際價值不確定，應追徵其價額，使其繳納與原物相當之價
    額，並無以其財產抵償之問題。倘嗣後追徵其金錢價額，不
    得結果而須以其財產抵償者，要屬行政執行機關依強制執行
    之法律之執行問題，即無不能執行之情形，自毋庸諭知「或
    以其財產抵償之」。如不能沒收之沒收標的為金錢時，因價
    值確定，判決主文直接宣告「以其財產抵償之」即可，不發
    生追徵價額之問題，最高法院99年度第5次刑事庭會議決議
    參照。經查：
  〈販賣毒品所得財物部分〉
  (甲)被告葉承犯附表壹、一（一）編號7-3所示，被告謝建椿
    犯附表壹、二（二）編號2所示，被告錢泊銜犯附表壹、三
    編號3所示，被告賴柏穎犯附表壹、四（一）編號1、3、4-1
    ，被告林彥廷犯附表壹、五編號1-1（含1-2）、2、3、4所
    示，被告吳浚成犯附表壹、八編號3所示，被告游晉榮犯附
    表壹、九編號2所示，被告溫又霆就附表壹、十一編號2所示
    ，被告康茗豪犯附表壹、十二（一）編號1、2所示等各該次
    販賣毒品所得，均應依毒品危害防制條例第19條第1項之規
    定沒收，如全部或一部不能沒收時，以其財產抵償之，並就
    如係共犯者，諭知被告與各該共犯連帶沒收，及如全部或一
    部不能沒收時，與各該共犯之財產連帶抵償之，並於各該主
    刑項下分別諭知。
  (乙)被告廖威銘就附表壹、六編號1所示該次交易，購毒者劉哲
    與係賒欠購毒款項，被告廖威銘就此次交易並未有所利得，
    自不予沒收。
  〈行動電話機具及門號SIM卡部分〉
  (甲)扣案之SONY ERICSSON廠牌行動電話1支（含門號0000000000
    號SIM卡1張）（附表伍（扣押物品表）編號1、），係被
    告葉承所有犯附表壹、一（一）編號7-3所用之物，已經
    被告葉承於本院供述在卷（見本院卷二第76頁背面），應
    依毒品危害防制條例第19條第1項規定沒收。且因已扣案，
    故不再為追徵其價額之諭知。
  (乙)未扣案之行動電話1支（含所插用門號0000000000號SIM卡1
    張），係被告謝建椿與被告溫又霆共同犯附表壹、二（二）
    編號1、2、附表壹、十一編號1、2所用之物，另未扣案之行
    動電話1支（含所插用門號0000000000號SIM卡1張），係被
    告謝建椿與被告溫又霆共同犯附表壹、二（二）編號1、附
    表壹、十一編號1所用之物，且均為被告謝建椿所有，已經
    被告謝建椿於本院供述在卷（見本院卷二第78頁背面），應
    均依毒品危害防制條例第19條第1項規定連帶沒收，並諭知
    如全部或一部不能沒收時，由其2人連帶追徵其價額。
  (丙)扣案之LG廠牌行動電話1支（含門號0000000000號SIM卡1 張
    ）（附表伍（扣押物品表）編號4、），係被告賴柏穎所
    有供與被告錢泊銜共犯附表壹、三編號3、附表壹、四（一
    ）編號4-1所用之物，亦為被告賴柏穎犯附表壹、四（一）
    編號1、3、（二）編號1所用之物，且為被告賴柏穎所有，
    已經被告賴柏穎於本院供述在卷（見本院卷二第85頁），依
    毒品危害防制條例第19條第1項規定沒收之，且因已扣案，
    故不再為追徵其價額、與共犯連帶沒收及連帶追徵價額等諭
    知。
  (丁)扣案之MOTOROLA廠牌行動電話1支（含門號0000000000號SIM
    卡1張）（附表伍（扣押物品表）編號5、），係被告林彥
    廷所有供犯附表壹、五編號1-2（已為1-1犯行所吸收）、2
    、3、4所用之物，且為被告林彥廷所有，已經被告林彥廷於
    本院供述在卷（見本院卷二第82頁），依毒品危害防制條例
    第19條第1項規定沒收之，且因已扣案，故不再為追徵其價
    額之諭知。
  (戊)未扣案之行動電話1支（含所插用門號0000000000號SIM卡1
    張），係供被告吳浚成與被告康茗豪共同犯附表壹、八（一
    ）編號3、十二（一）編號1所用之物，且已經被告吳浚成於
    申請後贈送被告康茗豪使用已為被告康茗豪所有，已經被告
    吳浚成、康茗豪於本院均供述在卷（見本院卷二第77頁、第
    92頁），復為被告康茗豪供犯附表壹、十二（一）編號2所
    用之物，均依毒品危害防制條例第19條第1項規定分別諭知
    連帶沒收及沒收，並分別諭知如全部或一部不能沒收時，連
    帶追徵其價額或追徵其價額。
  (己)扣案之行動電話1支（含所插用門號0000000000號SIM卡1張
    ）（附表伍（扣押物品表）編號9、），係供被告游晉榮
    犯附表壹、九編號2所用之物，且為被告游晉榮所有，已經
    其於本院供述在卷（見本院卷二第89頁背面），依毒品危害
    防制條例第19條第1項規定沒收之，且因已扣案，故不再為
    追徵其價額之諭知。
  (庚)被告廖威銘為附表壹、六編號1所示犯行時，係以少年許０
    偉所有插入0000000000門號之行動電話機具使用（門號申租
    人名義為林芷姍，見本院卷一第235頁），門號及機具均非
    被告廖威銘所有，依法不予沒收。
  (辛)雖被告葉承、謝建椿、林彥廷、吳浚成上開使用門號之申
    租人並非被告其等本人，此有各該行動電話申租人資料在卷
    （見本院卷一第234頁、第236頁背面、卷二第173頁、第174
    頁）可參，然被告葉承、謝建椿、林彥廷、吳浚成均供稱
    上開門號均其等購買而來，或借用他人名義申請（見本院卷
    二第76頁背面、第77-1頁、第78頁背面、第82頁），而因行
    動電話服務須以晶片卡（即SIM卡）為使用介面，因此電信
    公司於出租行動電話門號予消費者使用時，即同時附帶提供
    晶片卡給消費者作為門號使用之介面，故電信公司接受消費
    者申辦門號並將該門號開通上線時，該晶片卡之所有權亦移
    轉於消費者，自不能認該晶片卡仍屬電信公司所有之物（最
    高法院97年度臺上字第1952號、97年度臺上字第2230號判決
    意旨參照），上開門號既分別為被告葉承、謝建椿、吳浚
    成自他人處所購入及被告林彥廷借用他人名義申請而為其所
    用，自均已為其等所有，併此說明。
  〈其餘應沒收之扣案物品〉
    在被告葉承處扣得之電子秤1個（附表伍（扣押物品表）
    編號1、），為被告葉承所有供販賣附表壹、一（一）
    編號7-3所用之物，且為其所有，已經被告葉承供述在卷
    （見原審卷八第91頁），依毒品危害防制條例第19條第1項
    規定沒收；另在被告林彥廷處扣得之分裝袋1包（附表伍（
    扣押物品表）編號5、），亦為供被告林彥廷販賣搖頭丸
    （且尚未使用，衡情係供其販賣預備之用）之用，已經被告
    林彥廷於原審供述明確（見原審卷八第91頁正背面），既然
    僅作為販賣搖頭丸之用，故僅於販出搖頭丸部分，依刑法第
    38條第1項第2款規定沒收，販入搖頭丸及販賣愷他命部分不
    諭知沒收，附此敘明。
  〈不予沒收之物〉
  (甲)在被告葉承處扣得22包愷他命，其中9包為被告葉承所
    有，另13包為被告康茗豪所有。惟依被告葉承警詢及原審
    供述，上開毒品均在其97年10月26日下午5至6時許始購買，
    其等並於當日20時許為警查獲，顯然上開毒品即與本案無關
    ，依法不得於本案宣告沒收。至被告葉承所持有9包愷他
    命，與另13包康茗豪所有愷他命，合計毛重13.42公克，尚
    未達純質淨重20公克以上，依法其等持有該等第三級毒品之
    行為，本均不成罪。而依被告葉承所供：「（你攜帶的22
    小包的K他命及電子秤2個、分裝袋作用為何？）朋友知道我
    這裡有K他命，所以會打電話問我有沒有K他命。我分裝成22
    小包方便攜帶，如果有朋友打電話問有沒有K他命，我身上
    有就轉售給朋友。」（見警卷第40頁背面、41頁），足見被
    告葉承上開持有第三級毒品愷他命9包與被告康茗豪持有
    第三級毒品愷他命13包等犯行，事涉其等是否另該當販賣第
    三級毒品或意圖營利而販入第三級毒品等犯行，然依起訴書
    犯罪事實之記載，就此部分僅記載：「嗣於97年10月26日晚
    間8時20分許，在彰化縣花壇鄉○○路與廖厝路口，為警先
    查獲葉承、康茗豪扣得如扣押物品表所示之物品（即葉承
    之愷他命9包及康茗豪之13包）」，針對該次其2人基於何
    種犯意、為該次販賣或意圖營利而販入之時間、地點、金額
    、交易數量，均無一語敘及，顯與刑事訴訟法第264條第2項
    第2款起訴書應載明「犯罪事實及證據並所犯法條」之法定
    程式有違，尚難認檢察官已就此部分業已提起公訴，自不在
    本院審理範圍內，併予敘明。
  (乙)在被告溫又霆處扣得之甲基安非他命19包，依被告謝建椿供
    述係被告溫又霆另向案外人王豐仁購買（見偵卷三第89頁背
    面、第133頁至第134頁），被告溫又霆與謝建椿固曾共同購
    買甲基安非他命而販賣，然渠等欲將該批甲基安非他命之部
    分販賣與趙碧鳳時，被告溫又霆先致電謝建椿確認毒品數量
    還有多少，有通訊監察譯文在卷（見原審卷四第86頁）可按
    ，足見該批甲基安非他命係由被告謝建椿保管，並非在被告
    溫又霆處，故被告謝建椿供稱在被告溫又霆處扣得之19包甲
    基安非他命係溫又霆另行購買，即非無據，此部分與本案犯
    行無關，不得於本案宣告沒收。
  (丙)在被告林彥廷處扣得之愷他命1包，其供述係供自己施用等
    語明確，且依現有事證尚查無證據係供其販賣之用，自不得
    於本案宣告沒收。
  (丁)在被告錢泊銜處扣得之MOTOROLA廠牌行動電話1支（含門號
    0000000000號SIM卡）；在被告廖威銘處扣得之行動電話1支
    （含門號0000000000號SIM卡）、藥丸35顆、帳冊、吸食毒
    品用鐵盤；在被告陳育成處扣得之行動電話1支（含門號000
    0000000號SIM卡）；及在被告溫又霆處扣得之電子磅秤1個
    ，均無證據證明使用於本案犯行，亦均不得於本案宣告沒收
    。
  (二)上訴駁回部分（除上述(一)撤銷改判以外部分）
    原審認被告葉承關於附表壹、一（一）編號1至7-2、8、
    （二）部分；被告謝建椿關於附表壹、二（一）部分；被告
    錢泊銜關於附表壹、三編號1至2-3、4；被告賴柏穎關於附
    表壹、四（一）編號2、2-1、3-1、4部分；被告廖威銘關於
    附表壹、六編號2部分；被告劉哲與關於附表壹、七部分；
    被告吳浚成關於附表壹、八（一）編號1、2、4、（二）部
    分；被告游晉榮關於附表壹、九編號1、1-1部分，均認其等
    各該犯罪事證明確，適用修正前毒品危害防制條例第4條第2
    項、第3項、毒品危害防制條例第4條第2項、第3項、第17條
    第2項、第19條第1項，藥事法第83條第1項，刑法第2條第1
    項、第11條前段、第28條、第59條、第55條、第51條第5款
    、第38條第1項第1款、第2款等規定，並審酌「被告葉承
    販賣毒品之次數及對象非少，甚至有高達100顆搖頭丸之交
    易，對社會之危害並非輕微，於起訴部分販賣毒品案件遭查
    獲後尚在審理中，竟又販賣愷他命經檢察官追加起訴，所為
    實非可取，惟犯後尚能坦承犯行，及其犯罪之動機、目的、
    手段、各次販賣毒品之數量及所得金額」、「被告謝建椿販
    賣毒品，戕害國人身心健康，對社會之危害並非輕微，惟犯
    後尚能坦承犯行，及其犯罪之動機、目的、手段、各次販賣
    毒品之數量及所得金額」、「被告錢泊銜販賣毒品，戕害國
    人身心健康，惟犯後尚能坦承犯行，且每次交易之數量不多
    ，及其犯罪之動機、目的、手段、各次販賣毒品之數量及所
    得金額」、「被告賴柏穎販賣毒品，戕害國人身心健康，且
    曾販入高達90顆之搖頭丸販賣，對社會之危害非輕，及其犯
    罪之動機、目的、手段、各次販賣毒品之數量及所得金額」
    、「被告廖威銘販賣毒品，戕害國人身心健康，惟已坦承犯
    行，及其犯罪之動機、目的、手段、販賣毒品之數量及所得
    金額」、「被告劉哲與販賣毒品，戕害國人身心健康，惟已
    坦承犯行，及其犯罪之動機、目的、手段、各次販賣毒品之
    數量及所得金額」、「被告吳浚成販賣毒品，戕害國人身心
    健康，販賣之金額均為數千甚至上萬，及其犯罪之動機、目
    的、手段、各次販賣毒品之數量及所得金額」、「被告游晉
    榮販賣毒品，犯後坦承犯行，及其犯罪之動機、目的、手段
    、販賣毒品之數量及所得金額」等一切情狀，分別量處如附
    表壹、一至九各該編號所示之刑，並認「(一)自被告葉承處
    扣得之電子秤1個、SONY ERICSSON廠牌動電話1支（含門號
    0000000000號SIM卡壹張）、被告錢泊銜處扣得之SONYERICS
    SON廠牌行動電話1支（含門號0000000000號SIM卡）、被告
    賴柏穎處扣得之LG廠牌行動電話1支（含門號0000000000號
    SIM卡）、被告劉哲與處扣得之行動電話1支（所含門號0000
    000000號SIM卡非其所有，不諭知沒收）、帳冊1張、被告游
    晉榮處扣得之行動電話1支（含門號0000000000號SIM卡），
    分別為渠等所有，業據渠等於本院審理中自承無訛（見本院
    卷六第30頁至第30頁背面）。而上開行動電話經本院認定係
    供渠等販賣第二級、第三級毒品之用，業如前述，爰均依毒
    品危害防制條例第19條第1項之規定宣告沒收，又前開物品
    業經扣案，無全部或一部不能沒收之可能，自無需諭知追徵
    其價額或以其財產抵償之。另被告葉承之電子秤1個係於
    第一次查獲時扣得，嗣後所犯之案件（即追加起訴部分）自
    不可能再使用該電子秤，故僅於原起訴部分之犯行諭知沒收
    。(二)被告等人販賣第二級、第三級毒品所得金額，分別如附
    表壹所示，上開金錢雖均未扣案，仍各應依毒品危害防制條
    例第19條第1項之規定宣告沒收，如全部或一部不能沒收時
    ，應以其財產抵償之。(三)被告葉承曾持用0000000000號行
    動電話聯絡毒品交易，該電話以其友人莊和華之名義申請使
    用，為其所有等情，業據其於偵訊中坦承不諱（見97年度偵
    字第9732號卷第12頁）；被告葉承另持用0000000000號行
    動電話聯絡毒品交易，該電話為其所有等情，亦據其自承無
    訛；被告謝建椿持用之0000000000號行動電話為其名義申請
    、0000000000號行動電話為以其兄謝清諱名義所申請交付予
    其使用，均為其所有等情，已經被告謝建椿於警詢中陳述明
    確（見97年度偵字第10845號卷第68頁背面），上開電話被
    告謝建椿均曾用於聯絡本案毒品交易，業如前述（共犯即被
    告溫又霆持以與被告謝建椿聯絡之0000000000號行動電話非
    溫又霆所有，不諭知沒收）；被告吳浚成持以聯絡如附表壹
    八（一）編號1、編號2之0000000000號行動電話為其所有；
    上開行動電話（含SIM卡）雖未扣案，揆諸前揭決議意旨，
    仍各應依毒品危害防制條例第19條第1項之規定宣告沒收，
    如全部或一部不能沒收時，應追徵其價額。（(四)部分之說明
    已經本院撤銷，於撤銷改判部分予以說明，茲為便利對照起
    見，編號不予變動）。(五)自被告廖威銘處扣得之愷他命3包
    （原毛重共13.29公克，自其中1包抽取0.15公克鑑定，故驗
    餘毛重共13.14公克），經鑑定後確為愷他命無訛，有內政
    部刑事警察局98年2月25日刑鑑字第097019700 1號鑑定書在
    卷可稽（見本院卷一第75頁至第76頁），而愷他命屬違禁物
    ，均應依刑法第38條第1項第1款之規定宣告沒收。(六)扣案之
    被告錢泊銜所有MOTOROLA廠牌行動電話1支（含門號0000000
    000號SIM卡），並無證據證明使用於本案犯行；被告廖威銘
    所有之行動電話0000000000號SIM卡1片、帳冊1本並無證據
    證明用於本案，吸食毒品鐵盤2個與販賣毒品無關；另自被
    告劉哲與處扣得之行動電話所含0000000000號SIM卡，據被
    告劉哲與所述係其姊姊所有，借予其使用，故非被告劉哲與
    所有，另被告劉哲與所有鼻管吸食器1支與販賣毒品無關；
    爰均不諭知沒收。(七)在被告廖威銘處扣得之藥丸35顆經鑑定
    後僅2顆含MDMA成分，均已於鑑定時用罄，無從諭知沒收，
    其餘分別為含有甲基安非他命、PMMA等成分之藥丸；在被告
    劉哲與處扣得之藥丸4顆均為含有PMMA成分之藥丸，有內政
    部刑事警察局98年2月25日刑鑑字第0970197001號鑑定書在
    卷可稽（見本院卷一第75頁至第76頁），與本案販賣搖頭丸
    、愷他命之犯行無關，應由檢察官另行處理。」所為認事用
    法並無違誤，量刑亦屬妥適。被告葉承、謝建椿、錢泊銜
    、賴柏穎、廖威銘、劉哲與、吳浚成、游晉榮或以量刑過重
    ，或否認犯罪，均指摘原判決關於其等各該部分為不當，為
    無理由，其等此部分上訴應予駁回（被告廖威銘上訴意旨另
    稱被告葉承係供應被告廖威銘毒品之人，何以就同為販賣
    第二級毒品部分，被告葉承判處有期徒刑4年2月，被告廖
    威銘卻判處有期徒刑5年；且就販賣第三級毒品部分，無論
    被告葉承販賣400元或500元之愷他命，卻均量處相同刑度
    ，足見量刑顯有不妥〈見本院卷一第110至112頁〉。然被告
    葉承就其所犯販賣第二級毒品部分，除附表壹、一（一）
    編號3外，其餘均適用毒品危害防制條例第17條第2項規定減
    輕其刑，被告廖威銘則適用刑法第59條規定減輕其刑，其等
    所適用法條本不相同，且參諸偵審中自白減輕其刑之規定，
    本在鼓勵販毒之行為人坦承犯行，節省司法資源，則原審據
    此給予不同減輕其刑之幅度，難認有何違法或不當之處；至
    被告葉承就其所犯販賣愷他命之價格有400元與500元之不
    同，原審量處相同之刑度，亦屬其自由心證之行使，亦顯非
    被告廖威銘所得任意指摘，故其此部分上訴均無理由）。另
    原審就附表參所示該次被告康茗豪被訴於97年6月12日上午6
    時55分許，在彰化市正德工商旁之7-11便利商店販賣愷他命
    與劉信宏部分，認被告康茗豪無該次販賣愷他命之犯行，因
    而適用刑事訴訟法第301條第1項之規定，認其此部分犯罪不
    能證明，而為無罪諭知，所為認事用法亦無違誤。檢察官上
    訴意旨（此均係針對原審判決書二認「原審既認被告康茗豪
    附表貳一編號2之犯行與附表壹貳（一）編號1之犯行既係同
    一犯罪事實，故起訴檢察官實係就同一筆毒品買賣交易之犯
    罪事實同時起訴，此顯有重複起訴之情形，依刑事訴訟法第
    303條第2款規定，法院應諭知不受理判決；另基於審判不可
    分之理論，若認為全部犯罪事實已起訴，法院就其中部分犯
    罪不能證明或行為不罰，僅需於判決理由內中不另為無罪諭
    知，無庸於主文內更為無罪之諭知。故就起訴檢察官就此部
    分既有重複起訴，依前開說明，僅需於判決理由內中不另為
    無罪諭知或為不受理判決，原審竟另為無罪之判決，顯有重
    複判決之情事」，指摘原判決該部分不當。惟刑事訴訟法第
    303條第2款係規定：「案件有下列情形之一者，應諭知不受
    理之判決：二、已經提起公訴或自訴之案件，在同一法院重
    行起訴者。」查被告康茗豪就附表參被訴販賣愷他命之犯行
    ，與附表壹、十二（一）編號1之犯行，係經由臺灣彰化地
    方法院檢察署檢察官於98年2月23日以97年度偵字第9732、
    10845號、97年度少連偵字第118號一併提起公訴，並非「已
    經提起公訴之案件」，在同一法院重行起訴，與該條規定並
    不相符；再者，原審認被告康茗豪被訴附表參部分，與附表
    壹、十二（一）編號1部分為同一筆交易，實際上並無於附
    表參所示時地另為販賣愷他命之行為，而檢察官起訴該2次
    犯行，一為97年6月12日上午7時01分，一為當日上午6時55
    分許，並不相同，原審查無被告康茗豪有為是日7時01分許
    之另1次販賣犯行，因而為其無罪諭知，並無不當，此亦與
    審判不可分理論無關。檢察官上訴意旨猶執前詞，指摘原判
    決該部分不當，為無理由，應予駁回。
據上論斷，應依刑事訴訟法第368條、第369條第1項前段、第364
條、第299條第1項前段、第300條，修正前毒品危害防制條例第4
條第2項、第3項、毒品危害防制條例第4條第2項、第3項、第11
條第1項、第17條第2項、第18條第1項前段、第19條第1項，藥事
法第83條第1項，刑法第2條第1項、第11條前段、第28條、第51
條第5款、第9款、第38條第1項第2款，判決如主文。
本案經檢察官朱介斌到庭執行職務。
中    華    民    國    100  年    8    月     3      日
            刑事第九庭  審判長法  官  江  德  千
                              法  官  莊  深  淵
                              法  官  賴  妙  雲
以上正本證明與原本無異。
持有第一級毒品部分，不得上訴。
其餘部分，均得上訴。
如不服本判決應於收受送達後十日內向本院提出上訴書狀，其未
敘述上訴之理由者，並得於提起上訴後十日內向本院補提理由書
（均須按他造當事人之人數附繕本）「切勿逕送上級法院」。
                              書記官  陳  三  軫
中    華    民    國    100  年    8    月     3      日
【附錄論罪科刑法條】
修正前毒品危害防制條例第4條第2項、第3項
製造、運輸、販賣第二級毒品者，處無期徒刑或7年以上有期徒
刑，得併科新臺幣7百萬元以下罰金。
製造、運輸、販賣第三級毒品者，處5年以上有期徒刑，得併科5
百萬元以下罰金。」
毒品危害防制條例第4條第2項、第3項
製造、運輸、販賣第二級毒品者，處無期徒刑或7年以上有期徒
刑，得併科新臺幣1千萬元以下罰金。
製造、運輸、販賣第三級毒品者，處 5 年以上有期徒刑，得併
科新臺幣 7 百萬元以下罰金。
毒品危害防制條例第11條第1項
持有第一級毒品者，處 3 年以下有期徒刑、拘役或新臺幣 5 萬
元以下罰金。
藥事法第83條第1項
明知為偽藥或禁藥，而販賣、供應、調劑、運送、寄藏、牙保、
轉讓或意圖販賣而陳列者，處 7 年以下有期徒刑，得併科新臺
幣 5 百萬元以下罰金。
附表壹（有罪部分）：
一、葉承犯行附表：
（一）起訴販賣毒品部分：
┌──┬───┬────┬────┬─────┬───────────┬─────┐
│編號│對象  │販賣時地│交易方式│販賣之毒品│主文                  │備註      │
├──┼───┼────┼────┼─────┼───────────┼─────┤
│1   │廖威銘│97年8 月│葉承以│搖頭丸4 顆│（原審）              │起訴書附表│
│    │      │21日凌晨│門號0955│，共1,200 │葉承販賣第二級毒品，│（一）編號│
│    │      │2 時53分│198402號│元。      │處有期徒刑肆年貳月；扣│1         │
│    │      │許在彰化│行動電話│愷他命2 支│案之電子秤壹個沒收；未│          │
│    │      │市某處  │聯絡廖威│，共400 元│扣案販賣第二級、第三級│          │
│    │      │        │銘約定交│。        │毒品所得新臺幣壹仟陸佰│          │
│    │      │        │易      │          │元沒收，全部或一部不能│          │
│    │      │        │        │          │沒收時，以其財產抵償之│          │
│    │      │        │        │          │；未扣案行動電話壹支（│          │
│    │      │        │        │          │含所插用門號０九五五一│          │
│    │      │        │        │          │九八四０二號SIM 卡壹張│          │
│    │      │        │        │          │）沒收，全部或一部不能│          │
│    │      │        │        │          │沒收時，追徵其價額。  │          │
├──┼───┼────┼────┼─────┼───────────┤          │
│1-1 │廖威銘│97年8 月│葉承以│愷他命2 支│（原審）              │          │
│    │      │23日晚間│門號0955│，共500 元│葉承販賣第三級毒品，│          │
│    │      │7 時36分│198402號│。        │處有期徒刑貳年捌月；扣│          │
│    │      │許，在彰│行動電話│          │案之電子秤壹個沒收；未│          │
│    │      │化市大埔│聯絡廖威│          │扣案販賣第三級毒品所得│          │
│    │      │路某7-11│銘約定交│          │新臺幣伍佰元沒收，全部│          │
│    │      │便利商店│易      │          │或一部不能沒收時，以其│          │
│    │      │        │        │          │財產抵償之；未扣案行動│          │
│    │      │        │        │          │電話壹支（含所插用門號│          │
│    │      │        │        │          │0000000000號│          │
│    │      │        │        │          │SIM 卡壹張）沒收，全部│          │
│    │      │        │        │          │或一部不能沒收時，追徵│          │
│    │      │        │        │          │其價額。              │          │
├──┼───┼────┼────┼─────┼───────────┤          │
│1-2 │廖威銘│97年9 月│葉承以│搖頭丸4 顆│（原審）              │          │
│    │      │16日上午│門號0955│，共1,200 │葉承販賣第二級毒品，│          │
│    │      │9 時51分│198402號│元。      │處有期徒刑參年拾月；扣│          │
│    │      │許，在彰│行動電話│          │案之電子秤壹個沒收；未│          │
│    │      │化縣花壇│聯絡廖威│          │扣案販賣第二級毒品所得│          │
│    │      │鄉中口村│銘約定交│          │新臺幣壹仟貳佰元沒收，│          │
│    │      │中北街11│易      │          │全部或一部不能沒收時，│          │
│    │      │號葉承│        │          │以其財產抵償之；未扣案│          │
│    │      │住處    │        │          │行動電話壹支（含所插用│          │
│    │      │        │        │          │門號000000000│          │
│    │      │        │        │          │二號SIM 卡壹張）沒收，│          │
│    │      │        │        │          │全部或一部不能沒收時，│          │
│    │      │        │        │          │追徵其價額。          │          │
├──┼───┼────┼────┼─────┼───────────┼─────┤
│2   │游晉榮│97年9 月│葉承以│愷他命2 包│（原審）              │起訴書附表│
│    │      │28日凌晨│門號0955│，共500 元│葉承販賣第三級毒品，│（一）編號│
│    │      │3 時3 分│198402號│。        │處有期徒刑貳年捌月；扣│2         │
│    │      │許，在彰│行動電話│          │案之電子秤壹個沒收；未│          │
│    │      │化縣彰化│聯絡游晉│          │扣案販賣第三級毒品所得│          │
│    │      │市○○路│榮約定交│          │新臺幣伍佰元沒收，全部│          │
│    │      │某臺塑加│易      │          │或一部不能沒收時，以其│          │
│    │      │油站對面│        │          │財產抵償之；未扣案行動│          │
│    │      │        │        │          │電話壹支（含所插用門號│          │
│    │      │        │        │          │0000000000號│          │
│    │      │        │        │          │SIM 卡壹張）沒收，全部│          │
│    │      │        │        │          │或一部不能沒收時，追徵│          │
│    │      │        │        │          │其價額。              │          │
├──┼───┼────┼────┼─────┼───────────┤          │
│2-1 │游晉榮│97年10月│葉承以│搖頭丸100 │（原審）              │          │
│    │      │19日凌晨│門號0987│顆，共2 萬│葉承販賣第二級毒品，│          │
│    │      │4 時20分│014394號│7000元    │處有期徒刑伍年陸月；扣│          │
│    │      │許，在彰│行動電話│          │案之電子秤壹個、SONY  │          │
│    │      │化縣彰化│聯絡廖威│          │ERICSSON廠牌行動電話壹│          │
│    │      │市○○路│銘約定交│          │支（含門號０九八七０一│          │
│    │      │345 號  │易      │          │四三九四號SIM 卡壹張）│          │
│    │      │        │        │          │沒收；未扣案販賣第二級│          │
│    │      │        │        │          │毒品所得新臺幣貳萬柒仟│          │
│    │      │        │        │          │元沒收，全部或一部不能│          │
│    │      │        │        │          │沒收時，以其財產抵償之│          │
│    │      │        │        │          │。                    │          │
├──┼───┼────┼────┼─────┼───────────┼─────┤
│3   │劉哲與│97年7 月│葉承以│搖頭丸4 顆│（原審）              │起訴書附表│
│    │      │13日凌晨│門號0955│，共1,400 │葉承販賣第二級毒品，│（一）編號│
│    │      │3 時37分│198402號│元。      │處有期徒刑伍年貳月；扣│3         │
│    │      │許，在前│行動電話│愷他命1 公│案之電子秤壹個沒收；未│          │
│    │      │揭葉承│聯絡劉哲│克，400 元│扣案販賣第二級、第三級│          │
│    │      │住處    │與約定交│。        │毒品所得新臺幣壹仟捌佰│          │
│    │      │        │易      │          │元沒收，全部或一部不能│          │
│    │      │        │        │          │沒收時，以其財產抵償之│          │
│    │      │        │        │          │；未扣案行動電話壹支（│          │
│    │      │        │        │          │含所插用門號０九五五一│          │
│    │      │        │        │          │九八四０二號SIM 卡壹張│          │
│    │      │        │        │          │）沒收，全部或一部不能│          │
│    │      │        │        │          │沒收時，追徵其價額。  │          │
├──┼───┼────┼────┼─────┼───────────┤          │
│3-1 │劉哲與│97年8 月│葉承以│愷他命2 公│（原審）              │          │
│    │      │4 日晚間│門號0955│克，800 元│葉承販賣第三級毒品，│          │
│    │      │10時18分│198402號│。        │處有期徒刑貳年拾月；扣│          │
│    │      │許，在彰│行動電話│          │案之電子秤壹個沒收；未│          │
│    │      │化縣花壇│聯絡劉哲│          │扣案販賣第三級毒品所得│          │
│    │      │鄉○○路│與約定交│          │新臺幣捌佰元沒收，全部│          │
│    │      │與口庄街│易      │          │或一部不能沒收時，以其│          │
│    │      │口之7-11│        │          │財產抵償之；未扣案行動│          │
│    │      │便利商店│        │          │電話壹支（含所插用門號│          │
│    │      │        │        │          │0000000000號│          │
│    │      │        │        │          │SIM 卡壹張）沒收，全部│          │
│    │      │        │        │          │或一部不能沒收時，追徵│          │
│    │      │        │        │          │其價額。              │          │
├──┼───┼────┼────┼─────┼───────────┤          │
│3-2 │劉哲與│97年8 月│葉承以│愷他命1 公│（原審）              │          │
│    │      │17日晚間│門號0955│克，400 元│葉承販賣第三級毒品，│          │
│    │      │8 時52分│198402號│。        │處有期徒刑貳年捌月；扣│          │
│    │      │許，在前│行動電話│          │案之電子秤壹個沒收；未│          │
│    │      │揭葉承│聯絡劉哲│          │扣案販賣第三級毒品所得│          │
│    │      │住處    │與約定交│          │新臺幣肆佰元沒收，全部│          │
│    │      │        │易      │          │或一部不能沒收時，以其│          │
│    │      │        │        │          │財產抵償之；未扣案行動│          │
│    │      │        │        │          │電話壹支（含所插用門號│          │
│    │      │        │        │          │0000000000號│          │
│    │      │        │        │          │SIM 卡壹張），全部或一│          │
│    │      │        │        │          │部不能沒收時，追徵其價│          │
│    │      │        │        │          │額。                  │          │
├──┼───┼────┼────┼─────┼───────────┤          │
│3-3 │劉哲與│97年10月│劉哲與在│愷他命2 公│（原審）              │          │
│    │      │1 日某時│前揭葉承│克，800 元│葉承販賣第三級毒品，│          │
│    │      │在前揭葉│住處當│。        │處有期徒刑貳年拾月；扣│          │
│    │      │承住處│面與葉承│          │案之電子秤壹個沒收；未│          │
│    │      │        │交易  │          │扣案販賣第三級毒品所得│          │
│    │      │        │        │          │新臺幣捌佰元沒收，全部│          │
│    │      │        │        │          │或一部不能沒收時，以其│          │
│    │      │        │        │          │財產抵償之。          │          │
├──┼───┼────┼────┼─────┼───────────┼─────┤
│4   │劉信宏│97年7 月│葉承以│愷他命1 公│（原審）              │起訴書附表│
│    │      │19日晚間│門號0955│克，400 元│葉承販賣第三級毒品，│（一）編號│
│    │      │11時13分│198402號│。        │處有期徒刑貳年捌月；扣│4         │
│    │      │許，在彰│行動電話│          │案之電子秤壹個沒收；未│          │
│    │      │化縣彰化│聯絡劉信│          │扣案販賣第三級毒品所得│          │
│    │      │市○○街│宏約定交│          │新臺幣肆佰元沒收，全部│          │
│    │      │80號劉信│易      │          │或一部不能沒收時，以其│          │
│    │      │宏住處附│        │          │財產抵償之；未扣案行動│          │
│    │      │近      │        │          │電話壹支（含所插用門號│          │
│    │      │        │        │          │0000000000號│          │
│    │      │        │        │          │SIM 卡壹張）沒收，全部│          │
│    │      │        │        │          │或一部不能沒收時，追徵│          │
│    │      │        │        │          │其價額。              │          │
├──┼───┼────┼────┼─────┼───────────┤          │
│4-1 │劉信宏│97年8 月│葉承以│愷他命3 支│（原審）              │          │
│    │      │6 日下午│門號0955│，1,050 元│葉承販賣第三級毒品，│          │
│    │      │4 時許，│198402號│。        │處有期徒刑貳年拾月；扣│          │
│    │      │在彰化縣│行動電話│          │案之電子秤壹個沒收；未│          │
│    │      │花壇鄉番│聯絡劉信│          │扣案販賣第三級毒品所得│          │
│    │      │花路萊爾│宏約定交│          │新臺幣壹仟零伍拾元沒收│          │
│    │      │富便利商│易      │          │，全部或一部不能沒收時│          │
│    │      │店附近  │        │          │，以其財產抵償之；未扣│          │
│    │      │        │        │          │案行動電話壹支（含所插│          │
│    │      │        │        │          │用門號00000000│          │
│    │      │        │        │          │０二號SIM 卡壹張）沒收│          │
│    │      │        │        │          │，全部或一部不能沒收時│          │
│    │      │        │        │          │，追徵其價額。        │          │
├──┼───┼────┼────┼─────┼───────────┼─────┤
│5   │吳啟豪│97年7 月│葉承以│愷他命，  │（原審）              │起訴書附表│
│    │      │18日中午│門號0955│500 元。  │葉承販賣第三級毒品，│（一）編號│
│    │      │12時10分│198402號│          │處有期徒刑貳年捌月；扣│5         │
│    │      │許，在前│行動電話│          │案之電子秤壹個沒收；未│          │
│    │      │揭葉承│聯絡吳啟│          │扣案販賣第三級毒品所得│          │
│    │      │住處    │豪約定交│          │新臺幣伍佰元沒收，全部│          │
│    │      │        │易      │          │或一部不能沒收時，以其│          │
│    │      │        │        │          │財產抵償之；未扣案之行│          │
│    │      │        │        │          │動電話壹支（含所插用門│          │
│    │      │        │        │          │號0000000000│          │
│    │      │        │        │          │號SIM 卡壹張）沒收，全│          │
│    │      │        │        │          │部或一部不能沒收時，追│          │
│    │      │        │        │          │徵其價額。            │          │
├──┼───┼────┼────┼─────┼───────────┤          │
│5-1 │吳啟豪│97年7 月│葉承以│愷他命，  │（原審）              │          │
│    │      │21日晚間│門號0955│1,000 元。│葉承販賣第三級毒品，│          │
│    │      │8 時50分│198402號│          │處有期徒刑貳年拾月；扣│          │
│    │      │許，在前│行動電話│          │案之電子秤壹個沒收；未│          │
│    │      │揭葉承│聯絡吳啟│          │扣案販賣第三級毒品所得│          │
│    │      │住處    │豪約定交│          │新臺幣壹仟元沒收，全部│          │
│    │      │        │易      │          │或一部不能沒收時，以其│          │
│    │      │        │        │          │財產抵償之；未扣案之行│          │
│    │      │        │        │          │動電話壹支（含所插用門│          │
│    │      │        │        │          │號0000000000│          │
│    │      │        │        │          │號SIM 卡壹張），全部或│          │
│    │      │        │        │          │一部不能沒收時，追徵其│          │
│    │      │        │        │          │價額。                │          │
├──┼───┼────┼────┼─────┼───────────┤          │
│5-2 │吳啟豪│97年8 月│葉承以│愷他命，  │（原審）              │          │
│    │      │24日晚間│門號0955│500 元。  │葉承販賣第三級毒品，│          │
│    │      │7 時22分│198402號│          │處有期徒刑貳年捌月；扣│          │
│    │      │許，在彰│行動電話│          │案之電子秤壹個沒收；未│          │
│    │      │化縣花壇│聯絡吳啟│          │扣案販賣第三級毒品所得│          │
│    │      │鄉○○路│豪約定交│          │新臺幣伍佰元沒收，全部│          │
│    │      │旁      │易      │          │或一部不能沒收時，以其│          │
│    │      │        │        │          │財產抵償之；未扣案之行│          │
│    │      │        │        │          │動電話壹支（含所插用門│          │
│    │      │        │        │          │號0000000000│          │
│    │      │        │        │          │號SIM 卡壹張）沒收，全│          │
│    │      │        │        │          │部或一部不能沒收時，追│          │
│    │      │        │        │          │徵其價額。            │          │
├──┼───┼────┼────┼─────┼───────────┤          │
│5-3 │吳啟豪│97年9 月│葉承以│愷他命，  │（原審）              │          │
│    │      │12日下午│門號0955│500 元。  │葉承販賣第三級毒品，│          │
│    │      │4 時7 分│198402號│          │處有期徒刑貳年捌月；扣│          │
│    │      │許，在彰│行動電話│          │案之電子秤壹個沒收；未│          │
│    │      │化縣花壇│聯絡吳啟│          │扣案販賣第三級毒品所得│          │
│    │      │鄉○○路│豪約定交│          │新臺幣伍佰元沒收，全部│          │
│    │      │旁      │易      │          │或一部不能沒收時，以其│          │
│    │      │        │        │          │財產抵償之；未扣案之行│          │
│    │      │        │        │          │動電話壹支（含所插用門│          │
│    │      │        │        │          │號0000000000│          │
│    │      │        │        │          │號SIM 卡壹張）沒收，全│          │
│    │      │        │        │          │部或一部不能沒收時，追│          │
│    │      │        │        │          │徵其價額。            │          │
├──┼───┼────┼────┼─────┼───────────┤          │
│5-4 │吳啟豪│97年9 月│葉承以│愷他命，  │（原審）              │          │
│    │      │13日下午│門號0955│500 元。  │葉承販賣第三級毒品，│          │
│    │      │4 時36分│198402號│          │處有期徒刑貳年捌月；扣│          │
│    │      │許，在彰│行動電話│          │案之電子秤壹個沒收；未│          │
│    │      │化縣花壇│聯絡吳啟│          │扣案販賣第三級毒品所得│          │
│    │      │鄉○○路│豪約定交│          │新臺幣伍佰元沒收，全部│          │
│    │      │旁      │易      │          │或一部不能沒收時，以其│          │
│    │      │        │        │          │財產抵償之；未扣案之行│          │
│    │      │        │        │          │動電話壹支（含所插用門│          │
│    │      │        │        │          │號0000000000│          │
│    │      │        │        │          │號SIM 卡壹張）沒收，全│          │
│    │      │        │        │          │部或一部不能沒收時，追│          │
│    │      │        │        │          │徵其價額。            │          │
├──┼───┼────┼────┼─────┼───────────┼─────┤
│6   │張凱傑│97年8 月│葉承以│愷他命，  │（原審）              │起訴書附表│
│    │      │22日晚間│門號0955│800 元。  │葉承販賣第三級毒品，│（一）編號│
│    │      │7 時10分│198402號│          │處有期徒刑貳年拾月；扣│6         │
│    │      │許，在彰│行動電話│          │案之電子秤壹個沒收；未│          │
│    │      │化縣花壇│聯絡張凱│          │扣案販賣第三級毒品所得│          │
│    │      │鄉三春村│傑約定交│          │新臺幣捌佰元沒收，全部│          │
│    │      │溪埔路  │易      │          │或一部不能沒收時，以其│          │
│    │      │235 號前│        │          │財產抵償之；未扣案之行│          │
│    │      │        │        │          │動電話壹支（含所插用門│          │
│    │      │        │        │          │號0000000000│          │
│    │      │        │        │          │號SIM 卡壹張）沒收，全│          │
│    │      │        │        │          │部或一部不能沒收時，追│          │
│    │      │        │        │          │徵其價額。            │          │
├──┼───┼────┼────┼─────┼───────────┼─────┤
│7   │陳育成│97年8 月│葉承以│愷他命，  │（原審）              │起訴書附表│
│    │      │23日下午│門號0955│1,000 元。│葉承販賣第三級毒品，│（一）編號│
│    │      │3 時24分│198402號│          │處有期徒刑貳年拾月；扣│7         │
│    │      │許，在前│行動電話│          │案之電子秤壹個沒收；未│          │
│    │      │揭葉承│聯絡陳育│          │扣案販賣第三級毒品所得│          │
│    │      │住處附近│成約定交│          │新臺幣壹仟元沒收，全部│          │
│    │      │        │易      │          │或一部不能沒收時，以其│          │
│    │      │        │        │          │財產抵償之；未扣案之行│          │
│    │      │        │        │          │動電話壹支（含所插用門│          │
│    │      │        │        │          │號0000000000│          │
│    │      │        │        │          │號SIM 卡壹張）沒收，全│          │
│    │      │        │        │          │部或一部不能沒收時，追│          │
│    │      │        │        │          │徵其價額。            │          │
├──┼───┼────┼────┼─────┼───────────┤          │
│7-1 │陳育成│97年9 月│葉承以│愷他命，  │（原審）              │          │
│    │      │21日晚間│門號0955│1,000 元。│葉承販賣第三級毒品，│          │
│    │      │10時54分│198402號│          │處有期徒刑貳年拾月；扣│          │
│    │      │許，在前│行動電話│          │案之電子秤壹個沒收；未│          │
│    │      │揭葉承│聯絡陳育│          │扣案販賣第三級毒品所得│          │
│    │      │住處樓下│成約定交│          │新臺幣壹仟元沒收，全部│          │
│    │      │        │易      │          │或一部不能沒收時，以其│          │
│    │      │        │        │          │財產抵償之；未扣案之行│          │
│    │      │        │        │          │動電話壹支（含所插用門│          │
│    │      │        │        │          │號0000000000│          │
│    │      │        │        │          │號SIM 卡壹張）沒收，全│          │
│    │      │        │        │          │部或一部不能沒收時，追│          │
│    │      │        │        │          │徵其價額。            │          │
├──┼───┼────┼────┼─────┼───────────┤          │
│7-2 │陳育成│97年10月│葉承與│愷他命，  │（原審）              │          │
│    │      │5 日晚間│陳育成當│1,000 元。│葉承販賣第三級毒品，│          │
│    │      │5 、6 時│面交易（│          │處有期徒刑貳年拾月；扣│          │
│    │      │許，在前│並無監聽│          │案之電子秤壹個沒收；未│          │
│    │      │揭葉承│譯文，無│          │扣案販賣第三級毒品所得│          │
│    │      │住處樓下│法證明係│          │新臺幣壹仟元沒收，全部│          │
│    │      │（起訴書│以行動電│          │或一部不能沒收時，以其│          │
│    │      │誤載為同│話聯絡）│          │財產抵償之。          │          │
│    │      │日凌晨1 │        │          │                      │          │
│    │      │時15分許│        │          │                      │          │
│    │      │）      │        │          │                      │          │
├──┼───┼────┼────┼─────┼───────────┤          │
│7-3 │陳育成│97年10月│葉承以│愷他命，  │葉承販賣第三級毒品，│          │
│    │      │25日晚間│門號0987│500 元。  │處有期徒刑貳年捌月；扣│          │
│    │      │10時14分│014394號│          │案之電子秤壹個、SONY  │          │
│    │      │許，在前│行動電話│          │ERICSSON廠牌行動電話壹│          │
│    │      │揭葉承│聯絡陳育│          │支（含門號０九八七０一│          │
│    │      │住處    │成約定交│          │四三九四號SIM卡壹張） │          │
│    │      │        │易      │          │沒收；未扣案販賣第三級│          │
│    │      │        │        │          │毒品所得新臺幣伍佰元沒│          │
│    │      │        │        │          │收之，全部或一部不能沒│          │
│    │      │        │        │          │收時，以其財產抵償之。│          │
├──┼───┼────┼────┼─────┼───────────┼─────┤
│8   │莊和華│97年1 月│葉承與│愷他命，共│（原審）              │起訴書附表│
│    │      │間某日起│莊和華當│15次，各  │葉承販賣第三級毒品，│（一）編號│
│    │      │至97年9 │面交易（│800元     │拾伍罪，各處有期徒刑貳│8         │
│    │      │月間某日│並無監聽│          │年拾月；扣案之電子秤壹│          │
│    │      │止，在前│譯文，無│          │個沒收；各未扣案販賣第│          │
│    │      │揭葉承│法證明係│          │三級毒品所得新臺幣捌佰│          │
│    │      │住處    │以行動電│          │元沒收，全部或一部不能│          │
│    │      │        │話聯絡）│          │沒收時，以其財產抵償之│          │
│    │      │        │        │          │。                    │          │
└──┴───┴────┴────┴─────┴───────────┴─────┘
（二）追加起訴販賣毒品部分：
┌──┬───┬────┬────┬─────┬───────────┬─────┐
│編號│對象  │販賣時地│交易方式│販賣之毒品│主文                  │備註      │
├──┼───┼────┼────┼─────┼───────────┼─────┤
│1   │楊文學│98年3 月│葉承以│愷他命，1 │（原審）              │追加起訴書│
│    │      │25日凌晨│門號0986│公克，500 │葉承販賣第三級毒品，│附表一編號│
│    │      │2 時30分│900262號│元。      │處有期徒刑貳年捌月；未│1         │
│    │      │許，在花│行動電話│          │扣案販賣第三級毒品所得│          │
│    │      │壇鄉BMW │聯絡楊文│          │新臺幣伍佰元沒收，全部│          │
│    │      │汽車公司│學約定交│          │或一部不能沒收時，以其│          │
│    │      │旁      │易      │          │財產抵償之；未扣案行動│          │
│    │      │        │        │          │電話壹支（含所插用門號│          │
│    │      │        │        │          │0000000000號│          │
│    │      │        │        │          │SIM 卡壹張）沒收，全部│          │
│    │      │        │        │          │或一部不能沒收時，追徵│          │
│    │      │        │        │          │其價額。              │          │
├──┼───┼────┼────┼─────┼───────────┼─────┤
│2   │劉宏達│98年6 月│葉承以│愷他命，2 │（原審）              │追加起訴書│
│    │      │10日下午│門號0986│公克，2000│葉承販賣第三級毒品，│附表一編號│
│    │      │8 時50分│900262號│元。      │處有期徒刑參年；未扣案│2         │
│    │      │彰化市秀│行動電話│          │販賣第三級毒品所得新臺│          │
│    │      │傳醫院眼│聯絡楊文│          │幣貳仟元沒收，全部或一│          │
│    │      │科旁之巷│學約定交│          │部不能沒收時，以其財產│          │
│    │      │內      │易      │          │抵償之；未扣案行動電話│          │
│    │      │        │        │          │壹支（含所插用門號０九│          │
│    │      │        │        │          │00000000號SIM │          │
│    │      │        │        │          │卡壹張）沒收，全部或一│          │
│    │      │        │        │          │部不能沒收時，追徵其價│          │
│    │      │        │        │          │額。                  │          │
├──┼───┼────┼────┼─────┼───────────┼─────┤
│3   │曾富莛│98年8 月│葉承以│愷他命，1 │（原審）              │追加起訴書│
│    │      │29日下午│門號0986│公克，500 │葉承販賣第三級毒品，│附表一編號│
│    │      │8 時花壇│900262號│元。      │處有期徒刑貳年捌月；未│3         │
│    │      │鄉長沙村│行動電話│          │扣案販賣第三級毒品所得│          │
│    │      │彰員路2 │聯絡曾富│          │新臺幣伍佰元沒收，全部│          │
│    │      │段632 巷│莛約定交│          │或一部不能沒收時，以其│          │
│    │      │附近公園│易      │          │財產抵償之；未扣案之行│          │
│    │      │        │        │          │動電話壹支（含所插用門│          │
│    │      │        │        │          │號0000000000│          │
│    │      │        │        │          │號SIM 卡壹張）沒收，全│          │
│    │      │        │        │          │部或一部不能沒收時，追│          │
│    │      │        │        │          │徵其價額。            │          │
└──┴───┴────┴────┴─────┴───────────┴─────┘
二、謝建椿犯行附表：
（一）販賣毒品愷他命及搖頭丸部分：
┌──┬───┬────┬────┬─────┬───────────┬─────┐
│編號│對象  │販賣時地│交易方式│販賣之毒品│主文                  │備註      │
├──┼───┼────┼────┼─────┼───────────┼─────┤
│1   │劉哲與│97年5 、│謝建椿與│愷他命1 公│（原審）              │起訴書附表│
│    │      │6 月間某│劉哲與當│克，500 元│謝建椿販賣第三級毒品，│（三）編號│
│    │      │日，在彰│面交易。│。        │處有期徒刑貳年捌月；未│1         │
│    │      │化縣彰化│        │          │扣案販賣第三級毒品所得│          │
│    │      │市謝建椿│        │          │新臺幣伍佰元沒收，全部│          │
│    │      │住處    │        │          │或一部不能沒收時，以其│          │
│    │      │        │        │          │財產抵償之。          │          │
├──┼───┼────┼────┼─────┼───────────┼─────┤
│2   │林彥廷│97年9 月│謝建椿以│搖頭丸2 顆│（原審）              │起訴書附表│
│    │      │28日晚間│門號0923│，700 元  │謝建椿販賣第二級毒品，│（三）編號│
│    │      │10時16分│718242號│          │處有期徒刑參年捌月；未│3         │
│    │      │許，在彰│行動電話│          │扣案販賣第二級毒品所得│          │
│    │      │化縣彰化│聯絡林彥│          │新臺幣柒佰元沒收，全部│          │
│    │      │市謝建椿│廷約定交│          │或一部不能沒收時，以其│          │
│    │      │住處    │易      │          │財產抵償之；未扣案行動│          │
│    │      │        │        │          │電話壹支（含所插用門號│          │
│    │      │        │        │          │0000000000號│          │
│    │      │        │        │          │SIM 卡壹張）沒收，全部│          │
│    │      │        │        │          │或一部不能沒收時，追徵│          │
│    │      │        │        │          │其價額。              │          │
├──┼───┼────┼────┼─────┼───────────┼─────┤
│3   │鄭于│97年11月│謝建椿以│愷他命，1 │（原審）              │起訴書附表│
│    │      │6日 凌晨│門號0912│包，400 元│謝建椿販賣第三級毒品，│（三）編號│
│    │      │3 時34分│512370號│。        │處有期徒刑貳年捌月；未│4         │
│    │      │許，在彰│行動電話│          │扣案販賣第三級毒品所得│          │
│    │      │化市泰和│聯絡鄭于│          │新臺幣肆佰元沒收，全部│          │
│    │      │路3 段某│約定交│          │或一部不能沒收時，以其│          │
│    │      │土地公廟│易      │          │財產抵償之；未扣案行動│          │
│    │      │旁      │        │          │電話壹支（含所插用門號│          │
│    │      │        │        │          │0000000000號│          │
│    │      │        │        │          │SIM 卡壹張）沒收，全部│          │
│    │      │        │        │          │或一部不能沒收時，追徵│          │
│    │      │        │        │          │其價額。              │          │
├──┼───┼────┼────┼─────┼───────────┼─────┤
│4   │曾吉慶│97年9 月│曾吉慶透│搖頭丸5 顆│（原審）              │起訴書附表│
│    │      │29日晚間│過林彥廷│，1,500 元│謝建椿販賣第二級毒品，│（三）編號│
│    │      │10時18分│撥打謝建│。        │處有期徒刑參年拾月；未│5         │
│    │      │許，在曾│椿之門號│          │扣案販賣第二級毒品所得│          │
│    │      │吉慶之友│00000000│          │新臺幣壹仟伍佰元沒收，│          │
│    │      │人少年黃│42號行動│          │全部或一部不能沒收時，│          │
│    │      │○豪住處│電話約定│          │以其財產抵償之；未扣案│          │
│    │      │        │交易    │          │行動電話壹支（含所插用│          │
│    │      │        │        │          │門號000000000│          │
│    │      │        │        │          │二號SIM 卡壹張）沒收，│          │
│    │      │        │        │          │全部或一部不能沒收時，│          │
│    │      │        │        │          │追徵其價額。          │          │
├──┼───┼────┼────┼─────┼───────────┤          │
│4-1 │曾吉慶│97年9 月│謝建椿以│搖頭丸5 顆│（原審）              │          │
│    │      │30日凌晨│門號0912│，1,500 元│謝建椿販賣第二級毒品，│          │
│    │      │3 時13分│512370號│。        │處有期徒刑參年拾月；未│          │
│    │      │許，在彰│行動電話│          │扣案販賣第二級毒品所得│          │
│    │      │化市和平│聯絡曾吉│          │新臺幣壹仟伍佰元沒收，│          │
│    │      │11街13號│慶約定交│          │全部或一部不能沒收時，│          │
│    │      │2 樓曾吉│易      │          │以其財產抵償之；未扣案│          │
│    │      │慶租屋處│        │          │行動電話壹支（含所插用│          │
│    │      │        │        │          │門號000000000│          │
│    │      │        │        │          │０號SIM卡壹張）沒收， │          │
│    │      │        │        │          │全部或一部不能沒收時，│          │
│    │      │        │        │          │追徵其價額。          │          │
├──┼───┼────┼────┼─────┼───────────┤          │
│4-2 │曾吉慶│97年9 月│謝建椿與│搖頭丸1 顆│（原審）              │          │
│    │      │間某日彰│曾吉慶當│，500 元。│謝建椿販賣第二級毒品，│          │
│    │      │化市三福│面交易  │          │處有期徒刑參年捌月；未│          │
│    │      │街75號之│        │          │扣案販賣第二級毒品所得│          │
│    │      │3 林彥廷│        │          │新臺幣伍佰元沒收，全部│          │
│    │      │住處    │        │          │或一部不能沒收時，以其│          │
│    │      │        │        │          │財產抵償之。          │          │
└──┴───┴────┴────┴─────┴───────────┴─────┘
（二）販賣毒品甲基安非他命部分：
┌──┬───┬────┬────┬─────┬───────────┬─────┐
│編號│對象  │販賣時地│交易方式│販賣之毒品│主文                  │備註      │
├──┼───┼────┼────┼─────┼───────────┼─────┤
│1   │先向綽│97年11月│以謝建椿│甲基安非他│謝建椿共同販賣第二級毒│起訴書附表│
│    │號「文│6 日凌晨│之門號09│命，1 兩，│品，處有期徒刑陸年陸月│（三）編號│
│    │德」之│在屏東向│00000000│10萬元。（│；未扣案行動電話壹支（│6         │
│    │男子販│綽號「文│號、0923│與溫又霆共│含所插用門號０九一二五│          │
│    │入，再│德」之男│718242號│同販入後販│一二三七０號SIM 卡壹張│          │
│    │販賣與│子販入後│行動電話│賣，但蔡仁│）、未扣案行動電話壹支│          │
│    │蔡仁瑋│，於同日│聯絡交易│瑋嫌品質不│（含所插用門號０九二三│          │
│    │      │上午9 時│        │好，並未購│七一八二四二號SIM卡壹 │          │
│    │      │50分許在│        │買）      │張）均與溫又霆連帶沒收│          │
│    │      │彰化縣彰│        │          │，全部或一部不能沒收時│          │
│    │      │化市林紫│        │          │，與溫又霆連帶追徵其價│          │
│    │      │綾之住處│        │          │額。                  │          │
├──┼───┼────┼────┼─────┼───────────┼─────┤
│2   │趙碧鳳│97年11月│以謝建椿│甲基安非他│謝建椿共同販賣第二級毒│起訴書附表│
│    │      │9 日下午│之門號09│命，5 包，│品，處有期徒刑肆年貳月│（三）編號│
│    │      │5 時24分│00000000│4,000 元。│；未扣案販賣第二級毒品│7         │
│    │      │許，在彰│號行動電│（與溫又霆│所得新臺幣肆仟元與溫又│          │
│    │      │化市金馬│話聯絡交│共同販賣）│霆連帶沒收，全部或一部│          │
│    │      │路橋旁空│易      │          │不能沒收時，以其與溫又│          │
│    │      │地      │        │          │霆之財產連帶抵償之；未│          │
│    │      │        │        │          │扣案行動電話壹支（含所│          │
│    │      │        │        │          │插用門號0000000│          │
│    │      │        │        │          │三七０號SIM卡壹張）與 │          │
│    │      │        │        │          │溫又霆連帶沒收，全部或│          │
│    │      │        │        │          │一部不能沒收時，與溫又│          │
│    │      │        │        │          │霆連帶追徵其價額。    │          │
│    │      │        │        │          │                      │          │
└──┴───┴────┴────┴─────┴───────────┴─────┘
三、錢泊銜犯行附表--販賣毒品部分：
┌──┬───┬────┬────┬─────┬───────────┬─────┐
│編號│對象  │販賣時地│交易方式│販賣之毒品│主文                  │備註      │
├──┼───┼────┼────┼─────┼───────────┼─────┤
│1   │林彥廷│97年12月│錢泊銜以│愷他命0.7 │（原審）              │起訴書附表│
│    │      │上旬某日│門號0938│公克，300 │錢泊銜販賣第三級毒品，│（四）編號│
│    │      │在彰化市│658967號│元。      │處有期徒刑貳年捌月；未│1         │
│    │      │三福街75│行動電話│          │扣案販賣第三級毒品所得│          │
│    │      │號之3 林│聯絡交易│          │新臺幣參佰元沒收，全部│          │
│    │      │彥廷住處│（林彥廷│          │或一部不能沒收時，以其│          │
│    │      │        │僅稱用電│          │財產抵償之；扣案SONY  │          │
│    │      │        │話聯絡，│          │ERICSSON廠牌行動電話壹│          │
│    │      │        │然由通訊│          │支（含門號０九三八六五│          │
│    │      │        │監察譯文│          │八九六七號SIM 卡壹張）│          │
│    │      │        │觀之，林│          │沒收。                │          │
│    │      │        │彥廷均撥│          │                      │          │
│    │      │        │打錢泊銜│          │                      │          │
│    │      │        │此門號）│          │                      │          │
├──┼───┼────┼────┼─────┼───────────┼─────┤
│2   │謝惠翔│97年11月│錢泊銜以│愷他命，1 │（原審）              │起訴書附表│
│    │      │上旬某日│門號0938│包，350 元│錢泊銜販賣第三級毒品，│（四）編號│
│    │      │，在彰化│658967號│。        │處有期徒刑貳年捌月；未│2         │
│    │      │縣彰化市│行動電話│          │扣案販賣第三級毒品所得│          │
│    │      │不詳路旁│聯絡交易│          │新臺幣參佰伍拾元沒收，│          │
│    │      │        │        │          │全部或一部不能沒收時，│          │
│    │      │        │        │          │以其財產抵償之；扣案  │          │
│    │      │        │        │          │SONY ERICSSON 廠牌行動│          │
│    │      │        │        │          │電話壹支（含門號０九三│          │
│    │      │        │        │          │0000000號SIM 卡│          │
│    │      │        │        │          │壹張）沒收。          │          │
│    │      │        │        │          │                      │          │
├──┼───┼────┼────┼─────┼───────────┤          │
│2-1 │謝惠翔│97年11月│錢泊銜以│愷他命，1 │（原審）              │          │
│    │      │中旬某日│門號0938│包，350 元│錢泊銜販賣第三級毒品，│          │
│    │      │，在彰化│658967號│。        │處有期徒刑貳年捌月；未│          │
│    │      │縣彰化市│行動電話│          │扣案販賣第三級毒品所得│          │
│    │      │不詳路旁│聯絡交易│          │新臺幣參佰元伍拾沒收，│          │
│    │      │        │        │          │全部或一部不能沒收時，│          │
│    │      │        │        │          │以其財產抵償之；扣案  │          │
│    │      │        │        │          │SONY ERICSSON 廠牌行動│          │
│    │      │        │        │          │電話壹支（含門號０九三│          │
│    │      │        │        │          │0000000號SIM 卡│          │
│    │      │        │        │          │壹張）沒收。          │          │
├──┼───┼────┼────┼─────┼───────────┤          │
│2-2 │謝惠翔│97年11月│錢泊銜以│愷他命，1 │（原審）              │          │
│    │      │下旬某日│門號0938│包，400 元│錢泊銜販賣第三級毒品，│          │
│    │      │，在彰化│658967號│。        │處有期徒刑貳年捌月；未│          │
│    │      │縣彰化市│行動電話│          │扣案販賣第三級毒品所得│          │
│    │      │中山路旁│聯絡交易│          │新臺幣肆佰元沒收，全部│          │
│    │      │        │        │          │或一部不能沒收時，以其│          │
│    │      │        │        │          │財產抵償之；扣案SONY  │          │
│    │      │        │        │          │ERICSSON廠牌行動電話壹│          │
│    │      │        │        │          │支（含門號０九三八六五│          │
│    │      │        │        │          │八九六七號SIM 卡壹張）│          │
│    │      │        │        │          │沒收。                │          │
├──┼───┼────┼────┼─────┼───────────┤          │
│2-3 │謝惠翔│97年12月│錢泊銜以│愷他命，1 │（原審）              │          │
│    │      │1 日凌晨│門號0938│包，400 元│錢泊銜販賣第三級毒品，│          │
│    │      │0 時31分│658967號│。        │處有期徒刑貳年捌月；未│          │
│    │      │許，在彰│行動電話│          │扣案販賣第三級毒品所得│          │
│    │      │化縣彰化│聯絡交易│          │新臺幣肆佰元沒收，全部│          │
│    │      │市建國北│        │          │或一部不能沒收時，以其│          │
│    │      │路旁    │        │          │財產抵償之；扣案SONY  │          │
│    │      │        │        │          │ERICSSON廠牌行動電話壹│          │
│    │      │        │        │          │支（含門號０九三八六五│          │
│    │      │        │        │          │八九六七號SIM卡壹張） │          │
│    │      │        │        │          │沒收。                │          │
├──┼───┼────┼────┼─────┼───────────┼─────┤
│3   │吳肇原│97年10月│錢泊銜透│愷他命，1 │錢泊銜共同販賣第三級毒│起訴書附表│
│    │      │下旬某日│過賴柏穎│包，500 元│品，處有期徒刑貳年捌月│（四）編號│
│    │      │，在彰化│以門號09│。（錢泊銜│；未扣案販賣第三級毒品│3         │
│    │      │縣彰化市│00000000│與賴柏穎共│所得新臺幣伍佰元與賴柏│          │
│    │      │飛碟網路│號行動電│同販賣）  │穎連帶沒收，全部或一部│          │
│    │      │咖啡店  │話與吳肇│          │不能沒收時，以其與賴柏│          │
│    │      │        │原聯絡交│          │穎之財產連帶抵償之；扣│          │
│    │      │        │易      │          │案之LG廠牌行動電話壹支│          │
│    │      │        │        │          │（含門號0000000│          │
│    │      │        │        │          │七二七號SIM卡壹張）沒 │          │
│    │      │        │        │          │收。                  │          │
├──┼───┼────┼────┼─────┼───────────┼─────┤
│4   │賴柏穎│97年11月│錢泊銜以│愷他命，1 │（原審）              │起訴書附表│
│    │      │28日晚間│門號0938│包，300 元│錢泊銜販賣第三級毒品，│（四）編號│
│    │      │8 時許，│658967號│。        │處有期徒刑貳年捌月；未│4         │
│    │      │在國立彰│行動電話│          │扣案販賣第三級毒品所得│          │
│    │      │化師範大│聯絡交易│          │新臺幣參佰元沒收，全部│          │
│    │      │學附屬高│        │          │或一部不能沒收時，以其│          │
│    │      │級工業職│        │          │財產抵償之；扣案SONY  │          │
│    │      │業學校前│        │          │ERICSSON廠牌行動電話壹│          │
│    │      │        │        │          │支（含門號０九三八六五│          │
│    │      │        │        │          │八九六七號SIM 卡壹張）│          │
│    │      │        │        │          │沒收。                │          │
└──┴───┴────┴────┴─────┴───────────┴─────┘
四、賴柏穎犯行附表：
（一）販賣毒品部分：
┌──┬───┬────┬────┬─────┬───────────┬─────┐
│編號│對象  │販賣時地│交易方式│販賣之毒品│主文                  │備註      │
├──┼───┼────┼────┼─────┼───────────┼─────┤
│1   │廖威銘│97年9 月│賴柏穎以│愷他命10公│賴柏穎共同販賣第三級毒│起訴書附表│
│    │      │3 日下午│門號0933│克，共    │品，處有期徒刑伍年拾月│（五）之一│
│    │      │4 時30分│415727號│4,500 元  │；扣案之LG廠牌行動電話│編號1     │
│    │      │許，在彰│行動電話│（與謝建椿│壹支（含門號０九三三四│          │
│    │      │化縣花壇│聯絡交易│共犯，但謝│一五七二七號SIM 卡壹張│          │
│    │      │鄉廖厝巷│        │建椿部分未│）沒收；未扣案販賣第三│          │
│    │      │13號廖威│        │據起訴）  │級毒品所得新臺幣肆仟伍│          │
│    │      │銘住處  │        │          │佰元與謝建椿連帶沒收，│          │
│    │      │        │        │          │全部或一部不能沒收時，│          │
│    │      │        │        │          │以其與謝建椿之財產連帶│          │
│    │      │        │        │          │抵償之。              │          │
├──┼───┼────┼────┼─────┼───────────┼─────┤
│2   │賴柏穎│97年10月│賴柏穎以│搖頭丸10顆│（原審）              │起訴書附表│
│    │與林彥│下旬某日│不詳方式│，每顆300 │賴柏穎共同販賣第二級毒│（五）之一│
│    │廷向不│在彰化縣│販入並放│元350 元販│品，處有期徒刑伍年陸月│編號2     │
│    │詳姓名│彰化市三│置於林彥│入        │。                    │          │
│    │年籍之│福街75號│廷住處。│          │                      │          │
│    │人共同│之3 林彥│        │          │                      │          │
│    │販入  │廷住處  │        │          │                      │          │
├──┼───┼────┼────┼─────┼───────────┤          │
│2-1 │賴柏穎│97年11月│賴柏穎及│搖頭丸90顆│（原審）              │          │
│    │與林彥│上旬某日│林彥廷集│，共3 萬元│賴柏穎共同販賣第二級毒│          │
│    │廷向不│在臺中市│資向不詳│          │品，處有期徒刑柒年陸月│          │
│    │詳姓名│某處    │之人販入│          │。                    │          │
│    │年籍之│        │        │          │                      │          │
│    │人共同│        │        │          │                      │          │
│    │販入  │        │        │          │                      │          │
├──┼───┼────┼────┼─────┼───────────┼─────┤
│3   │李俊宏│97年9 月│賴柏穎以│搖頭丸6 顆│賴柏穎販賣第二級毒品，│起訴書附表│
│    │      │27日晚間│門號0933│，每顆350 │處有期徒刑伍年貳月；扣│（五）之一│
│    │      │10時9 分│415727號│元。共2100│案之LG廠牌行動電話壹支│編號3     │
│    │      │許，在彰│行動電話│元        │（含門號0000000│          │
│    │      │化縣彰化│聯絡交易│          │七二七號SIM 卡壹張）沒│          │
│    │      │市魔法家│        │          │收；未扣案販賣第二級毒│          │
│    │      │族網路咖│        │          │品所得新臺幣貳仟壹佰元│          │
│    │      │啡店    │        │          │沒收，全部或一部不能沒│          │
│    │      │        │        │          │收時，以其財產抵償之。│          │
│    │      │        │        │          │                      │          │
├──┼───┼────┼────┼─────┼───────────┤          │
│3-1 │李俊宏│97年10月│賴柏穎以│愷他命，1 │（原審）              │          │
│    │      │20日下午│門號0933│包，400 元│賴柏穎販賣第三級毒品，│          │
│    │      │4 時22分│415727號│。        │處有期徒刑伍年貳月；扣│          │
│    │      │許，在彰│行動電話│          │案之LG廠牌行動電話壹支│          │
│    │      │化縣彰化│聯絡交易│          │（含門號0000000│          │
│    │      │市○○路│        │          │七二七號SIM 卡壹張）沒│          │
│    │      │某7-11便│        │          │收；未扣案販賣第二級毒│          │
│    │      │利商店旁│        │          │品所得新臺幣肆佰元沒收│          │
│    │      │        │        │          │，全部或一部不能沒收時│          │
│    │      │        │        │          │，以其財產抵償之。    │          │
├──┼───┼────┼────┼─────┼───────────┼─────┤
│4   │吳肇原│97年11月│賴柏穎以│愷他命，  │（原審）              │起訴書附表│
│    │      │12日（起│門號0933│400 元（起│賴柏穎販賣第三級毒品，│（五）之一│
│    │      │訴書誤載│415727號│訴書誤載為│處有期徒刑伍年貳月；扣│編號4 之第│
│    │      │為11月上│行動電話│500 元）。│案之LG廠牌行動電話壹支│2 次、第3 │
│    │      │旬某日）│聯絡交易│          │（含門號0000000│次犯行    │
│    │      │在彰化縣│        │          │七二七號SIM 卡壹張）沒│          │
│    │      │彰化市曉│        │          │收；未扣案販賣第二級毒│          │
│    │      │陽地下道│        │          │品所得新臺幣肆佰元沒收│          │
│    │      │旁      │        │          │，全部或一部不能沒收時│          │
│    │      │        │        │          │，以其財產抵償之。    │          │
├──┼───┼────┼────┼─────┼───────────┤          │
│4-1 │吳肇原│97年10月│賴柏穎以│愷他命，1 │賴柏穎共同販賣第三級毒│          │
│    │      │下旬某日│門號0933│包，500 元│品，處有期徒刑伍年貳月│          │
│    │      │在彰化縣│415727號│。( 錢泊銜│；扣案之LG廠牌行動電話│          │
│    │      │彰化市飛│行動電話│與賴柏穎共│壹支（含門號０九三三四│          │
│    │      │碟網路咖│聯絡交易│同販賣)   │一五七二七號SIM 卡壹張│          │
│    │      │啡店    │        │          │）沒收；未扣案販賣第二│          │
│    │      │        │        │          │級毒品所得新臺幣伍佰元│          │
│    │      │        │        │          │與錢泊銜連帶沒收，全部│          │
│    │      │        │        │          │或一部不能沒收時，以其│          │
│    │      │        │        │          │與錢泊銜之財產連帶抵償│          │
│    │      │        │        │          │之。                  │          │
└──┴───┴────┴────┴─────┴───────────┴─────┘
（二）轉讓毒品部分附表：
┌──┬───┬────┬────┬─────┬───────────┬─────┐
│編號│對象  │轉讓時地│轉讓方式│轉讓之毒品│主文                  │備註      │
├──┼───┼────┼────┼─────┼───────────┼─────┤
│1   │曾吉慶│97年9 月│賴柏穎以│搖頭丸，1 │賴柏穎明知為禁藥而轉讓│起訴書附表│
│    │      │29 日 晚│門號0933│顆。      │，處有期徒刑捌月；扣案│（五）之二│
│    │      │間10時18│415727號│          │之LG廠牌行動電話壹支（│編號1     │
│    │      │曾吉慶之│聯絡轉讓│          │含門號0000000七│          │
│    │      │友人少年│        │          │二七號SIM 卡壹張）沒收│          │
│    │      │黃○豪住│        │          │。                    │          │
│    │      │處      │        │          │                      │          │
└──┴───┴────┴────┴─────┴───────────┴─────┘
五、林彥廷犯行附表--販賣毒品部分：
┌──┬───┬────┬────┬─────┬───────────┬─────┐
│編號│對象  │販賣時地│交易方式│販賣之毒品│主文                  │備註      │
├──┼───┼────┼────┼─────┼───────────┼─────┤
│1   │賴柏穎│97年10月│賴柏穎以│搖頭丸10顆│林彥廷共同販賣第二級毒│起訴書附表│
│    │與林彥│下旬某日│不詳方式│，每顆300 │品，處有期徒刑伍年陸月│（六）編號│
│    │廷向不│在彰化縣│販入並放│元至350元 │。                    │1         │
│    │詳姓名│彰化市三│置於林彥│販入      │                      │          │
│    │年籍之│福街75號│廷住處。│          │                      │          │
│    │人共同│之3 林彥│        │          │                      │          │
│    │販入  │廷住處  │        │          │                      │          │
├──┼───┼────┼────┼─────┼───────────┤          │
│1-1 │賴柏穎│97年11月│賴柏穎及│搖頭丸90顆│林彥廷共同販賣第二級毒│          │
│    │與林彥│上旬某日│林彥廷集│，共3 萬元│品，處有期徒刑伍年肆月│          │
│    │廷向不│在臺中市│資向不詳│          │。扣案之MOTOROLA廠牌行│          │
│    │詳姓名│某處    │之人販入│          │動電話壹支（含門號０九│          │
│    │年籍之│        │        │          │00000000號SIM │          │
│    │人共同│        │        │          │卡壹張）、分裝袋壹包均│          │
│    │販入  │        │        │          │沒收；未扣案販賣第二級│          │
│    │      │        │        │          │毒品所得新臺幣肆佰元沒│          │
│    │      │        │        │          │收，全部或一部不能沒收│          │
│    │      │        │        │          │時，以其財產抵償之。  │          │
│    │      │        │        │          │                      │          │
├──┼───┼────┼────┼─────┼───────────┼─────┤
│1-2 │林彥廷│於97年1 │林彥廷以│搖頭丸1 顆│此部分係販入後復販出，│起訴書附表│
│    │販入上│1 月23日│門號0953│，400 元。│與編號1-1 部分係基於接│（六）編號│
│    │開搖頭│下午6 時│256858號│          │續犯意，不另成立販賣第│3第1次犯行│
│    │丸後，│42分許，│行動電話│          │二級毒品罪。沒收部分於│          │
│    │又單獨│在前揭林│聯絡交易│          │編號1-1 之犯行併予諭知│          │
│    │販賣與│彥廷住處│        │          │。                    │          │
│    │鄭于│樓下    │        │          │                      │          │
├──┼───┼────┼────┼─────┼───────────┼─────┤
│2   │宋柏儀│97年12月│林彥廷以│搖頭丸1 顆│林彥廷販賣第二級毒品，│起訴書附表│
│    │      │6 日凌晨│門號0953│，350 元。│處有期徒刑參年捌月；扣│（六）編號│
│    │      │1 時許，│256858號│          │案之MOTOROLA廠牌行動電│2 第3次 犯│
│    │      │在前揭林│行動電話│          │話壹支（含門號０九五三│行        │
│    │      │彥廷住處│聯絡交易│          │二五六八五八號SIM 卡壹│          │
│    │      │        │        │          │張）、分裝袋壹包均沒收│          │
│    │      │        │        │          │；未扣案販賣第二級毒品│          │
│    │      │        │        │          │所得新臺幣參佰伍拾元沒│          │
│    │      │        │        │          │收，全部或一部不能沒收│          │
│    │      │        │        │          │時，以其財產抵償之。  │          │
├──┼───┼────┼────┼─────┼───────────┼─────┤
│3   │鄭于│97年11月│林彥廷以│搖頭丸10顆│林彥廷販賣第二級毒品，│起訴書附表│
│    │      │26日晚間│門號0953│，4,000 元│處有期徒刑肆年貳月；扣│（六）編號│
│    │      │11時11分│256858號│。        │案之MOTOROLA廠牌行動電│3第2次犯行│
│    │      │許前揭林│行動電話│          │話壹支（含門號０九五三│          │
│    │      │彥廷住處│聯絡交易│          │二五六八五八號SIM 卡壹│          │
│    │      │樓下    │        │          │張）、分裝袋壹包均沒收│          │
│    │      │        │        │          │；未扣案販賣第二級毒品│          │
│    │      │        │        │          │所得新臺幣肆仟元沒收，│          │
│    │      │        │        │          │全部或一部不能沒收時，│          │
│    │      │        │        │          │以其財產抵償之。      │          │
├──┼───┼────┼────┼─────┼───────────┼─────┤
│4   │施明志│97年11月│林彥廷以│愷他命，3 │林彥廷販賣第三級毒品，│起訴書附表│
│    │      │23日凌晨│門號0953│包，1,500 │處有期徒刑伍年貳月；扣│（六）編號│
│    │      │4 時30分│256858號│元。      │案之MOTOROLA廠牌行動電│4         │
│    │      │許，在彰│行動電話│          │話壹支（含門號０九五三│          │
│    │      │化市交流│聯絡交易│          │二五六八五八號SIM 卡壹│          │
│    │      │道莿桐派│        │          │張）沒收；未扣案販賣第│          │
│    │      │出所附近│        │          │三級毒品所得新臺幣壹仟│          │
│    │      │        │        │          │伍佰元沒收，全部或一部│          │
│    │      │        │        │          │不能沒收時，以其財產抵│          │
│    │      │        │        │          │償之。                │          │
│    │      │        │        │          │                      │          │
│    │      │        │        │          │                      │          │
└──┴───┴────┴────┴─────┴───────────┴─────┘
六、廖威銘犯行附表--販賣毒品部分：
┌──┬───┬────┬────┬─────┬───────────┬─────┐
│編號│對象  │販賣時地│交易方式│販賣之毒品│主文                  │備註      │
├──┼───┼────┼────┼─────┼───────────┼─────┤
│1   │劉哲與│97年10月│廖威銘以│搖頭丸3 顆│廖威銘販賣第二級毒品，│起訴書附表│
│    │      │20日下午│少年許○│，共1,200 │處有期徒刑伍年。      │（七）編號│
│    │      │5 時8 分│偉所有之│元（惟款項│                      │1         │
│    │      │許，在彰│門號0980│賒欠未付，│                      │          │
│    │      │化縣花壇│977188號│而未有利得│                      │          │
│    │      │鄉廖厝巷│行動電話│）。      │                      │          │
│    │      │13號廖威│聯絡交易│          │                      │          │
│    │      │銘住處  │        │          │                      │          │
├──┼───┼────┼────┼─────┼───────────┼─────┤
│2   │張凱傑│97年12月│廖威銘以│愷他命，  │（原審）              │起訴書附表│
│    │      │間某日，│不詳電話│400 元。  │廖威銘販賣第三級毒品，│（七）編號│
│    │      │在彰化縣│聯絡交易│          │處有期徒刑貳年捌月；扣│4         │
│    │      │花壇鄉廖│        │          │案之愷他命參包（驗餘總│          │
│    │      │厝村中正│        │          │毛重拾參點壹肆公克）沒│          │
│    │      │路旁    │        │          │收；未扣案販賣第三級毒│          │
│    │      │        │        │          │品所得新臺幣肆佰元沒收│          │
│    │      │        │        │          │，全部或一部不能沒收時│          │
│    │      │        │        │          │，以其財產抵償之。    │          │
└──┴───┴────┴────┴─────┴───────────┴─────┘
七、劉哲與犯行附表--販賣毒品部分：
┌──┬───┬────┬────┬─────┬───────────┬─────┐
│編號│對象  │販賣時地│交易方式│販賣之毒品│主文                  │備註      │
├──┼───┼────┼────┼─────┼───────────┼─────┤
│1   │葉承│97年8 月│劉哲與和│愷他命，3 │（原審）              │起訴書附表│
│    │      │間某日起│葉承當│次，每次  │劉哲與販賣第三級毒品，│（八）編號│
│    │      │，至97年│面交易  │300 元。  │參罪，各處有期徒刑貳年│1         │
│    │      │9 月間某│        │          │捌月；扣案之帳冊壹張沒│          │
│    │      │日止，在│        │          │收；各未扣案販賣第三級│          │
│    │      │前揭葉承│        │          │毒品所得新臺幣參佰元沒│          │
│    │      │住處  │        │          │收，全部或一部不能沒收│          │
│    │      │        │        │          │時，以其財產抵償之。  │          │
├──┼───┼────┼────┼─────┼───────────┤          │
│1-1 │葉承│97年8 月│劉哲與和│愷他命，2 │（原審）              │          │
│    │      │間某日起│葉承當│次，每次  │劉哲與販賣第三級毒品，│          │
│    │      │，至97年│面交易  │300 元。  │貳罪，各處有期徒刑貳年│          │
│    │      │9 月間某│        │          │捌月；扣案之帳冊壹張沒│          │
│    │      │日止，在│        │          │收；各未扣案販賣第三級│          │
│    │      │前揭葉承│        │          │毒品所得新臺幣參佰元沒│          │
│    │      │住處附│        │          │收，全部或一部不能沒收│          │
│    │      │近之7-11│        │          │時，以其財產抵償之。  │          │
│    │      │便利商店│        │          │                      │          │
├──┼───┼────┼────┼─────┼───────────┼─────┤
│2   │少年許│97年10月│劉哲與以│愷他命1 包│（原審）              │起訴書附表│
│    │○偉  │17 日 晚│門號0926│，500 元。│劉哲與販賣第三級毒品，│（八）編號│
│    │      │間11時16│199412號│          │處有期徒刑貳年捌月；扣│2         │
│    │      │分許，在│行動電話│          │案之行動電話壹支（不含│          │
│    │      │彰化縣花│聯絡交易│          │門號000000000│          │
│    │      │壇鄉廖厝│        │          │二號SIM 卡）、帳冊壹張│          │
│    │      │巷13號廖│        │          │均沒收；未扣案販賣第三│          │
│    │      │威銘住處│        │          │級毒品所得新臺幣伍佰元│          │
│    │      │        │        │          │沒收，全部或一部不能沒│          │
│    │      │        │        │          │收時，以其財產抵償之。│          │
├──┼───┼────┼────┼─────┼───────────┼─────┤
│3   │劉信宏│97年8 月│劉哲與和│愷他命，2 │（原審）              │起訴書附表│
│    │      │5 日凌晨│劉信宏當│公克，    │劉哲與販賣第三級毒品，│（八）編號│
│    │      │0 時44分│面交易  │1,000 元。│處有期徒刑貳年拾月；扣│3         │
│    │      │，在彰化│        │          │案之帳冊壹張沒收；未扣│          │
│    │      │縣彰化市│        │          │案販賣第三級毒品所得新│          │
│    │      │大埔路  │        │          │臺幣壹仟元沒收，全部或│          │
│    │      │7-11便利│        │          │一部不能沒收時，以其財│          │
│    │      │商店    │        │          │產抵償之。            │          │
├──┼───┼────┼────┼─────┼───────────┼─────┤
│4   │李泳宏│97年11月│劉哲與以│愷他命，  │（原審）              │起訴書附表│
│    │      │10日凌晨│門號0926│500 元。  │劉哲與販賣第三級毒品，│（八）編號│
│    │      │0 時14分│199412號│          │處有期徒刑貳年捌月；扣│4         │
│    │      │許，在彰│行動電話│          │案之行動電話壹支（不含│          │
│    │      │化縣花壇│聯絡交易│          │門號000000000│          │
│    │      │鄉全國餐│        │          │二號SIM 卡）、帳冊壹張│          │
│    │      │廳旁    │        │          │均沒收；未扣案販賣第三│          │
│    │      │        │        │          │級毒品所得新臺幣伍佰元│          │
│    │      │        │        │          │沒收，全部或一部不能沒│          │
│    │      │        │        │          │收時，以其財產抵償之。│          │
├──┼───┼────┼────┼─────┼───────────┤          │
│4-1 │李泳宏│97年11月│劉哲與以│愷他命，  │（原審）              │          │
│    │      │12日下午│門號0926│500 元。  │劉哲與販賣第三級毒品，│          │
│    │      │6 時16分│199412號│          │處有期徒刑貳年捌月；扣│          │
│    │      │許，在彰│行動電話│          │案之行動電話壹支（不含│          │
│    │      │化縣花壇│聯絡交易│          │門號000000000│          │
│    │      │鄉全國餐│        │          │二號SIM 卡）、帳冊壹張│          │
│    │      │廳旁    │        │          │均沒收；未扣案販賣第三│          │
│    │      │        │        │          │級毒品所得新臺幣伍佰元│          │
│    │      │        │        │          │沒收，全部或一部不能沒│          │
│    │      │        │        │          │收時，以其財產抵償之。│          │
├──┼───┼────┼────┼─────┼───────────┼─────┤
│5   │吳啟豪│97年7 月│劉哲與以│愷他命，  │（原審）              │起訴書附表│
│    │      │9 日晚間│門號0926│1,000 元。│劉哲與販賣第三級毒品，│（八）編號│
│    │      │9 時許，│199412號│          │處有期徒刑貳年拾月；扣│5         │
│    │      │在彰化縣│行動電話│          │案之行動電話壹支（不含│          │
│    │      │花壇鄉中│聯絡交易│          │門號000000000│          │
│    │      │山路7-11│        │          │二號SIM 卡）、帳冊壹張│          │
│    │      │便利商店│        │          │均沒收；未扣案販賣第三│          │
│    │      │旁      │        │          │級毒品所得新臺幣壹仟元│          │
│    │      │        │        │          │沒收，全部或一部不能沒│          │
│    │      │        │        │          │收時，以其財產抵償之。│          │
├──┼───┼────┼────┼─────┼───────────┼─────┤
│6   │張凱傑│97年11月│劉哲與以│愷他命，1 │（原審）              │起訴書附表│
│    │      │7 日下午│廖威銘之│支，400 元│劉哲與販賣第三級毒品，│（八）編號│
│    │      │2 時34分│門號0980│。        │處有期徒刑貳年捌月；扣│6         │
│    │      │許，在彰│760890號│          │案之帳冊壹張沒收；未扣│          │
│    │      │化縣花壇│行動電話│          │案販賣第三級毒品所得新│          │
│    │      │鄉三春村│聯絡交易│          │臺幣肆佰元沒收，全部或│          │
│    │      │溪埔路旁│        │          │一部不能沒收時，以其財│          │
│    │      │        │        │          │產抵償之。            │          │
│    │      │        │        │          │                      │          │
├──┼───┼────┼────┼─────┼───────────┼─────┤
│7   │劉佳純│97年4 月│劉哲與以│愷他命，2 │（原審）              │起訴書附表│
│    │      │間某日起│門號0926│次，各400 │劉哲與販賣第三級毒品，│（        │
│    │      │，至97年│199412號│元。      │貳罪，各處有期徒刑貳年│          │
│    │      │5 月間某│行動電話│          │捌月；扣案之行動電話壹│八）編號7 │
│    │      │日止，在│聯絡交易│          │支（不含門號０九二六一│          │
│    │      │彰化縣花│        │          │九九四一二號SIM 卡）、│          │
│    │      │壇鄉中山│        │          │帳冊壹張均沒收；各未扣│          │
│    │      │路某7-11│        │          │案販賣第三級毒品所得新│          │
│    │      │便利商店│        │          │臺幣肆佰元沒收，全部或│          │
│    │      │旁      │        │          │一部不能沒收時，以其財│          │
│    │      │        │        │          │產抵償之。            │          │
├──┼───┼────┼────┼─────┼───────────┤          │
│7-1 │劉佳純│97年4 月│劉哲與以│愷他命，3 │（原審）              │          │
│    │      │間某日起│門號0926│次，各    │劉哲與販賣第三級毒品，│          │
│    │      │，至97年│199412號│1,000 元。│參罪，各處有期徒刑貳年│          │
│    │      │5 月間某│行動電話│          │拾月；扣案之行動電話壹│          │
│    │      │日止，在│聯絡交易│          │支（不含門號０九二六一│          │
│    │      │彰化縣花│        │          │九九四一二號SIM 卡）、│          │
│    │      │壇鄉中山│        │          │帳冊壹張均沒收；未扣案│          │
│    │      │路某7-11│        │          │販賣第三級毒品所得新臺│          │
│    │      │便利商店│        │          │幣壹仟元沒收，全部或一│          │
│    │      │旁      │        │          │部不能沒收時，以其財產│          │
│    │      │        │        │          │抵償之。              │          │
└──┴───┴────┴────┴─────┴───────────┴─────┘
八、吳浚成犯行附表：
（一）販賣毒品部分：
┌──┬───┬────┬────┬─────┬───────────┬─────┐
│編號│對象  │販賣時地│交易方式│販賣之毒品│主文                  │備註      │
├──┼───┼────┼────┼─────┼───────────┼─────┤
│1   │莊竣富│自97年6 │吳浚成以│愷他命，5 │（原審）              │起訴書附表│
│    │      │月間某日│門號0913│公克，    │吳浚成販賣第三級毒品，│（九）之一│
│    │      │起至97年│783877號│2,500 元。│處有期徒刑伍年拾月；未│編號1     │
│    │      │9月29 日│行動電話│          │扣案販賣第三級毒品所得│          │
│    │      │下午5時3│聯絡交易│          │新臺幣貳仟伍佰元沒收，│          │
│    │      │7分許止 │        │          │全部或一部不能沒收時，│          │
│    │      │之某時，│        │          │以其財產抵償之；未扣案│          │
│    │      │在彰化市│        │          │之行動電話壹支（含所插│          │
│    │      │小南國酒│        │          │用門號00000000│          │
│    │      │店      │        │          │七七號SIM 卡壹張）沒收│          │
│    │      │        │        │          │，如全部或一部不能沒收│          │
│    │      │        │        │          │時，追徵其價額。      │          │
├──┼───┼────┼────┼─────┼───────────┼─────┤
│2   │吳肇仁│97年9 月│吳浚成以│愷他命，2 │（原審）              │起訴書附表│
│    │      │29日下午│門號0913│包，1,000 │吳浚成販賣第三級毒品，│（九）之一│
│    │      │4 時31分│783877號│元。      │處有期徒刑伍年肆月；未│編號3     │
│    │      │許，在吳│行動電話│          │扣案販賣第三級毒品所得│          │
│    │      │浚成住處│聯絡交易│          │新臺幣壹仟元沒收，全部│          │
│    │      │樓下    │        │          │或一部不能沒收時，以其│          │
│    │      │        │        │          │財產抵償之；未扣案之行│          │
│    │      │        │        │          │動電話壹支（含所插用門│          │
│    │      │        │        │          │號0000000000│          │
│    │      │        │        │          │號SIM 卡壹張）沒收，如│          │
│    │      │        │        │          │全部或一部不能沒收時，│          │
│    │      │        │        │          │追徵其價額。          │          │
├──┼───┼────┼────┼─────┼───────────┼─────┤
│3   │劉信宏│97年6 月│吳浚成以│愷他命，3 │吳浚成共同販賣第三級毒│起訴書附表│
│    │      │12日上午│門號0917│公克，    │品，處有期徒刑伍年陸月│（九）之一│
│    │      │7 時01分│070642號│2,000 元。│；未扣案販賣第三級毒品│編號4     │
│    │      │許，在彰│行動電話│（吳浚成與│所得新臺幣貳仟元與康茗│          │
│    │      │化市正德│聯絡交易│康茗豪共同│豪連帶沒收，全部或一部│          │
│    │      │商工旁之│（該電話│販賣）    │不能沒收時，以其與康茗│          │
│    │      │7-11便利│於97年6 │          │豪之財產連帶抵償之；未│          │
│    │      │商店    │月使用2 │          │扣案之行動電話壹支（含│          │
│    │      │        │週後贈與│          │所插用門號０九一七０七│          │
│    │      │        │康茗豪，│          │０六四二號SIM卡壹張） │          │
│    │      │        │仍屬共犯│          │與康茗豪連帶沒收，如全│          │
│    │      │        │所有）  │          │部或一部不能沒收時，與│          │
│    │      │        │        │          │康茗豪連帶追徵其價額。│          │
│    │      │        │        │          │                      │          │
├──┼───┼────┼────┼─────┼───────────┼─────┤
│4   │陳嘉銘│97年10月│吳浚成與│愷他命，1 │（原審）              │起訴書附表│
│    │      │間某日，│陳嘉銘當│萬元。    │吳浚成販賣第三級毒品，│（九）之一│
│    │      │在，彰化│面交易  │          │處有期徒刑陸年；未扣案│編號5     │
│    │      │縣福興鄉│        │          │販賣第三級毒品所得新臺│          │
│    │      │橋頭村彰│        │          │幣壹萬元沒收，全部或一│          │
│    │      │鹿路7 段│        │          │部不能沒收時，以其財產│          │
│    │      │444 巷61│        │          │抵償之。              │          │
│    │      │號陳嘉銘│        │          │                      │          │
│    │      │住處    │        │          │                      │          │
└──┴───┴────┴────┴─────┴───────────┴─────┘
（二）轉讓毒品部分：
┌──┬───┬────┬────┬─────┬───────────┬─────┐
│編號│對象  │轉讓時地│轉讓方式│轉讓之禁藥│主文                  │備註      │
├──┼───┼────┼────┼─────┼───────────┼─────┤
│1   │簡銘言│97年12月│吳浚成與│愷他命，數│（原審）              │起訴書附表│
│    │      │上旬某日│簡銘言當│量不詳，1 │吳浚成明知為偽藥而轉讓│（九）之二│
│    │      │在，彰化│面轉讓  │次        │，處有期徒刑參月。    │編號1     │
│    │      │縣彰化市│        │          │                      │          │
│    │      │小南國酒│        │          │                      │          │
│    │      │店旁吳浚│        │          │                      │          │
│    │      │成駕駛之│        │          │                      │          │
│    │      │車上    │        │          │                      │          │
└──┴───┴────┴────┴─────┴───────────┴─────┘
九、游晉榮犯行附表--販賣毒品部分：
┌──┬───┬────┬────┬─────┬───────────┬─────┐
│編號│對象  │販賣時地│交易方式│販賣之毒品│主文                  │備註      │
├──┼───┼────┼────┼─────┼───────────┼─────┤
│1   │施珈偉│97年11月│游晉榮以│愷他命，  │（原審）              │起訴書附表│
│    │      │5 日晚間│門號0987│5,000 元。│游晉榮販賣第三級毒品，│（十二）編│
│    │      │11時15分│612739號│          │處有期徒刑參年肆月；扣│號1       │
│    │      │許，在彰│行動電話│          │案之行動電話壹支（含所│          │
│    │      │化縣彰化│聯絡交易│          │插用門號0000000│          │
│    │      │市○○路│        │          │七三九號SIM 卡壹張）沒│          │
│    │      │滿庭芳  │        │          │收；未扣案販賣第三級毒│          │
│    │      │KTV 對面│        │          │品所得新臺幣伍仟元沒收│          │
│    │      │加油站旁│        │          │，全部或一部不能沒收時│          │
│    │      │        │        │          │，以其財產抵償之。    │          │
├──┼───┼────┼────┼─────┼───────────┤          │
│1-1 │施珈偉│97年11月│游晉榮以│愷他命，  │（原審）              │          │
│    │      │7 日晚間│門號0987│5,000 元。│游晉榮販賣第三級毒品，│          │
│    │      │10時27分│612739號│          │處有期徒刑參年肆月；扣│          │
│    │      │許，在彰│行動電話│          │案之行動電話壹支（含所│          │
│    │      │化縣彰化│聯絡交易│          │插用門號0000000│          │
│    │      │市○○路│        │          │七三九號SIM卡壹張）沒 │          │
│    │      │玩得龍電│        │          │收；未扣案販賣第三級毒│          │
│    │      │子遊戲場│        │          │品所得新臺幣伍仟元沒收│          │
│    │      │        │        │          │，全部或一部不能沒收時│          │
│    │      │        │        │          │，以其財產抵償之。    │          │
├──┼───┼────┼────┼─────┼───────────┼─────┤
│2   │曾霓兒│97年9 月│游晉榮以│搖頭丸，10│游晉榮販賣第二級毒品，│起訴書附表│
│    │      │間某日，│門號0987│顆，3,500 │處有期徒刑肆年肆月；扣│（十二）編│
│    │      │在彰化縣│612739號│元。      │案之行動電話壹支（含所│號2第5次犯│
│    │      │彰化市三│行動電話│          │插用門號0000000│行        │
│    │      │民路麗晶│聯絡交易│          │七三九號SIM 卡壹張）沒│          │
│    │      │KTV     │        │          │收；未扣案販賣第二級毒│          │
│    │      │        │        │          │品所得新臺幣參仟伍佰元│          │
│    │      │        │        │          │沒收，全部或一部不能沒│          │
│    │      │        │        │          │收時，以其財產抵償之。│          │
└──┴───┴────┴────┴─────┴───────────┴─────┘
十、陳育成犯行附表--轉讓毒品部分：
┌──┬───┬────┬────┬─────┬───────────┬─────┐
│編號│對象  │轉讓時地│轉讓方式│轉讓之毒品│主文                  │備註      │
├──┼───┼────┼────┼─────┼───────────┼─────┤
│1   │葉承│97年7 月│陳育成與│愷他命，2 │陳育成明知為偽藥而轉讓│起訴書附表│
│    │      │間在前揭│葉承當│次，各1 公│，貳罪，各處有期徒刑參│（十三）編│
│    │      │葉承住│面轉讓  │克        │月。                  │號1       │
│    │      │處      │        │          │                      │          │
└──┴───┴────┴────┴─────┴───────────┴─────┘
 十一、溫又霆犯行附表--販賣毒品部分（即原審判決書二附表
       壹（有罪部分）一、部分）：
┌──┬───┬────┬────┬─────┬───────────┬─────┐
│編號│對象  │販賣時地│交易方式│販賣之毒品│主文                  │備註      │
├──┼───┼────┼────┼─────┼───────────┼─────┤
│1   │先向綽│97年11月│以謝建椿│甲基安非他│溫又霆共同販賣第二級毒│起訴書附表│
│    │號「文│6 日凌晨│之門號09│命，1 兩，│品，處有期徒刑玖年；未│（貳）編號│
│    │德」之│在屏東向│00000000│10萬元。（│扣案行動電話壹支（含所│1         │
│    │男子販│綽號「文│號、0923│與謝建椿共│插用門號0000000│          │
│    │入，再│德」之男│718242號│同販入後販│三七０號SIM卡壹張）、 │          │
│    │販賣與│子販入後│行動電話│賣，但蔡仁│未扣案行動電話壹支（含│          │
│    │蔡仁瑋│，於同日│聯絡交易│瑋嫌品質不│所插用門號０九二三七一│          │
│    │      │上午9 時│        │好，並未購│八二四二號SIM卡壹張） │          │
│    │      │50分許在│        │買）      │均與謝建椿連帶沒收，全│          │
│    │      │彰化縣彰│        │          │部或一部不能沒收時，與│          │
│    │      │化市林紫│        │          │謝建椿連帶追徵其價額。│          │
│    │      │綾之住處│        │          │                      │          │
├──┼───┼────┼────┼─────┼───────────┼─────┤
│2   │趙碧鳳│97年11月│以謝建椿│甲基安非他│溫又霆共同販賣第二級毒│起訴書附表│
│    │      │9 日下午│之門號09│命，5 包，│品，處有期徒刑柒年拾月│（貳）編號│
│    │      │5 時24分│00000000│4,000 元。│；未扣案販賣第二級毒品│2         │
│    │      │許，在彰│號行動電│（與謝建椿│所得新臺幣肆仟元與謝建│          │
│    │      │化市金馬│話聯絡交│共同販賣）│椿連帶沒收，全部或一部│          │
│    │      │路橋旁空│易      │          │不能沒收時，以其與謝建│          │
│    │      │地      │        │          │椿之財產連帶抵償之；未│          │
│    │      │        │        │          │扣案行動電話壹支（含所│          │
│    │      │        │        │          │插用門號0000000│          │
│    │      │        │        │          │三七０號SIM卡壹張）與 │          │
│    │      │        │        │          │謝建椿連帶沒收，全部或│          │
│    │      │        │        │          │一部不能沒收時，與謝建│          │
│    │      │        │        │          │椿連帶追徵其價額。    │          │
└──┴───┴────┴────┴─────┴───────────┴─────┘
十二、康茗豪犯行附表（即原審判決書二附表壹（有罪部分）二
      、部分）
（一）販毒部分：
┌──┬───┬────┬────┬─────┬───────────┬─────┐
│編號│對象  │販賣時地│交易方式│販賣之毒品│主文                  │備註      │
├──┼───┼────┼────┼─────┼───────────┼─────┤
│1   │劉信宏│97年6 月│吳浚成以│愷他命，3 │康茗豪共同販賣第三級毒│起訴書附表│
│    │      │12日上午│門號0917│公克，    │品，處有期徒刑貳年拾月│（十）編號│
│    │      │7 時01分│070642號│2,000 元。│；未扣案販賣第三級毒品│5         │
│    │      │許，在彰│行動電話│（吳浚成與│所得新臺幣貳仟元與吳浚│          │
│    │      │化市正德│聯絡交易│康茗豪共同│成連帶沒收，全部或一部│          │
│    │      │商工旁之│（該電話│販賣）    │不能沒收時，以其與吳浚│          │
│    │      │7-11便利│於97年6 │          │成之財產連帶抵償之；未│          │
│    │      │商店    │月使用2 │          │扣案之行動電話壹支（含│          │
│    │      │        │週後贈與│          │所插用門號０九一七０七│          │
│    │      │        │康茗豪，│          │０六四二號SIM卡壹張） │          │
│    │      │        │仍屬共犯│          │與吳浚成連帶沒收，如全│          │
│    │      │        │所有）  │          │部或一部不能沒收時，與│          │
│    │      │        │        │          │吳浚成連帶追徵其價額。│          │
├──┼───┼────┼────┼─────┼───────────┼─────┤
│2   │涂建宇│97年7月8│康茗豪以│愷他命，1 │康茗豪販賣第三級毒品，│起訴書附表│
│    │      │日晚間9 │門號0917│公克，500 │處有期徒刑貳年捌月；未│（十）編號│
│    │      │時18分許│070642號│元。      │扣案販賣第三級毒品所得│4         │
│    │      │，在彰化│行動電話│          │新臺幣伍佰元沒收，全部│          │
│    │      │縣彰化市│聯絡交易│          │或一部不能沒收時，以其│          │
│    │      │彰水路紅│        │          │財產抵償之；未扣案之行│          │
│    │      │樹林網路│        │          │動電話壹支（含所插用門│          │
│    │      │咖啡店  │        │          │號0000000000│          │
│    │      │        │        │          │號SIM卡壹張）沒收，如 │          │
│    │      │        │        │          │全部或一部不能沒收時，│          │
│    │      │        │        │          │追徵其價額。          │          │
└──┴───┴────┴────┴─────┴───────────┴─────┘
（二）轉讓毒品部分【此部分經被告康茗豪撤回上訴而確定，不
在本院審理範圍內】
┌──┬───┬────┬────┬─────┬───────────┬─────┐
│編號│對象  │轉讓時地│轉讓方式│轉讓之毒品│主文                  │備註      │
├──┼───┼────┼────┼─────┼───────────┼─────┤
│1   │葉承│97年8月 │康茗豪與│愷他命，  │（原審）              │起訴書附表│
│    │      │間某日起│葉承當│900元1次  │康茗豪明知為偽藥而轉讓│（十）編號│
│    │      │至97年9 │面交易  │1500元1次 │，貳罪，各處有期徒刑伍│3第1次犯行│
│    │      │月間某日│        │（未獲利）│月。                  │          │
│    │      │止，在葉│        │          │                      │          │
│    │      │承之住│        │          │                      │          │
│    │      │處及彰化│        │          │                      │          │
│    │      │縣彰化市│        │          │                      │          │
│    │      │不詳路邊│        │          │                      │          │
├──┼───┼────┼────┼─────┼───────────┼─────┤
│2   │葉承│97年10月│康茗豪以│愷他命，2 │（原審）              │起訴書附表│
│    │      │20日下午│門號0986│公克，700 │康茗豪明知為偽藥而轉讓│（十）編號│
│    │      │5 時57分│298760號│元。      │，處有期徒刑伍月。扣案│3第2次犯行│
│    │      │（應係7 │行動電話│（未獲利）│之愷他命拾參包（與被告│          │
│    │      │分）許，│（為陳嘉│          │葉承所有之另玖包愷他│          │
│    │      │在彰化縣│銘所有）│          │命共同查獲，共計毛重拾│          │
│    │      │彰化市彰│聯絡交易│          │參點肆貳公克）沒收。  │          │
│    │      │鹿路中國│        │          │                      │          │
│    │      │石油加油│        │          │                      │          │
│    │      │站      │        │          │                      │          │
└──┴───┴────┴────┴─────┴───────────┴─────┘
附表貳
一、葉承犯行附表：
（一）起訴販賣毒品部分：
┌──┬───────┬───────────┬───────┬───────────────────────┐
│編號│犯罪行為      │購毒者之證述          │通訊監察譯文  │被告是否符合偵審中自白之規定                  │
│    │              │（證據出處）          │              │                                              │
├──┼───────┼───────────┼───────┼───────────────────────┤
│1   │如附表壹、一、│廖威銘之證述          │警卷一p.18    │葉承（是）                                  │
│    │（一）編號1   │偵訊：偵卷一p.68      │原審卷四p.69  │偵訊： 97.12.08警詢坦承（警卷一p.5）          │
│    │購毒者：廖威銘│                      │              │原審： 99.11.02審理坦承（原審卷八p.92背）     │
│    │              │                      │              │本院：100.05.19準備程序坦承（本院卷二p.72-76）│
│    │              │                      │              │      100.07.27審理坦承（本院卷三p.162-166）  │
├──┼───────┼───────────┼───────┼───────────────────────┤
│1-1 │如附表壹、一、│廖威銘之證述          │警卷一p.17    │葉承（是）                                  │
│    │（一）編號1-1 │偵訊：偵卷一p.68      │原審卷四p.70  │偵訊： 97.12.08警詢坦承（警卷一p.3背）        │
│    │購毒者：廖威銘│                      │              │原審： 99.11.02審理坦承（原審卷八p.92背）     │
│    │              │                      │              │本院：100.05.19準備程序坦承（本院卷二p.72-76）│
│    │              │                      │              │      100.07.27審理坦承（本院卷三p.162-166）  │
├──┼───────┼───────────┼───────┼───────────────────────┤
│1-2 │如附表壹、一、│廖威銘之證述          │警一卷p.17    │葉承（是）                                  │
│    │（一）編號1-2 │偵訊：偵卷一p.68      │原審卷四p.72  │偵訊： 97.12.08警詢坦承（警卷一p.4）          │
│    │購毒者：廖威銘│                      │              │原審： 99.11.02審理坦承（原審卷八p.92背-93）  │
│    │              │                      │              │本院：100.05.19準備程序坦承（本院卷二p.72-76）│
│    │              │                      │              │      100.07.27審理坦承（本院卷三p.162-166）  │
├──┼───────┼───────────┼───────┼───────────────────────┤
│2   │如附表壹、一、│游晉榮之證述          │警卷一p.25    │葉承（是）                                  │
│    │（一）編號2   │警詢：警卷一p.136背   │原審卷四p.72背│偵訊： 97.12.24偵訊坦承（偵卷三p.21）         │
│    │購毒者：游晉榮│偵訊：偵卷一p.95      │              │原審： 99.11.02審理坦承（原審卷八p.93）       │
│    │              │                      │              │本院：100.05.19準備程序坦承（本院卷二p.72-76）│
│    │              │                      │              │      100.07.27審理坦承（本院卷三p.162-166）  │
├──┼───────┼───────────┼───────┼───────────────────────┤
│2-1 │如附表壹、一、│游晉榮之證述          │警卷一p.25-26 │葉承（是）                                  │
│    │（一）編號2-1 │警詢：警卷一p.136背-  │原審卷四p.75背│偵訊： 97.12.08警詢坦承（警卷一p.8背）        │
│    │購毒者：游晉榮│      137             │-76           │       97.12.08偵訊坦承（偵卷四p.43）         │
│    │              │偵訊：偵卷一p.95      │              │原審： 99.11.02審理坦承（原審卷八p.93）       │
│    │              │      聲羈卷一p.4     │              │本院：100.05.19準備程序坦承（本院卷二p.72-76）│
│    │              │                      │              │      100.07.27審理坦承（本院卷三p.162-166）  │
├──┼───────┼───────────┼───────┼───────────────────────┤
│3   │如附表壹、一、│劉哲與之證述          │警卷一p.16    │葉承（否）                                  │
│    │（一）編號3   │警詢：警卷一p.99      │原審卷四p.94背│偵訊： 97.12.08警詢否認（警卷一p.2背）        │
│    │購毒者：劉哲與│偵訊：偵卷一p.131     │              │原審： 99.11.02審理坦承（原審卷八p.93）       │
│    │              │                      │              │本院：100.05.19準備程序坦承（本院卷二p.72-76）│
│    │              │                      │              │      100.07.27審理坦承（本院卷三p.162-166）  │
├──┼───────┼───────────┼───────┼───────────────────────┤
│3-1 │如附表壹、一、│劉哲與之證述          │警卷一p.16    │葉承（是）                                  │
│    │（一）編號3-1 │警詢：警卷一p.98      │原審卷四p.66  │偵訊： 97.12.08偵訊坦承（偵卷四p.41）         │
│    │購毒者：劉哲與│偵訊：偵卷一p.131、133│              │原審： 99.11.02審理坦承（原審卷八p.93）       │
│    │              │                      │              │本院：100.05.19準備程序坦承（本院卷二p.72-76）│
│    │              │                      │              │      100.07.27審理坦承（本院卷三p.162-166）  │
├──┼───────┼───────────┼───────┼───────────────────────┤
│3-2 │如附表壹、一、│劉哲與之證述          │警卷一p.16    │葉承（是）                                  │
│    │（一）編號3-2 │無                    │原審卷四p.68背│偵訊： 97.12.08警詢坦承（警卷一p.3）          │
│    │購毒者：劉哲與│                      │              │       97.12.08偵訊坦承（偵卷四p.41）         │
│    │              │                      │              │原審： 99.11.02審理坦承（原審卷八p.93）       │
│    │              │                      │              │本院：100.05.19準備程序坦承（本院卷二p.72-76）│
│    │              │                      │              │      100.07.27審理坦承（本院卷三p.162-166）  │
├──┼───────┼───────────┼───────┼───────────────────────┤
│3-3 │如附表壹、一、│劉哲與之證述          │無            │葉承（是）                                  │
│    │（一）編號3-3 │警詢：警卷一p.98正背偵│              │偵訊： 97.12.24偵訊坦承（偵卷三p.21-22）      │
│    │購毒者：劉哲與│訊：偵卷一p.131、133  │              │原審： 99.11.02審理坦承（原審卷八p.93）       │
│    │              │                      │              │本院：100.05.19準備程序坦承（本院卷二p.72-76）│
│    │              │                      │              │      100.07.27審理坦承（本院卷三p.162-166）  │
├──┼───────┼───────────┼───────┼───────────────────────┤
│4   │如附表壹、一、│劉信宏之證述          │警卷一p.23    │葉承（是）                                  │
│    │（一）編號4   │警詢：警一卷p.55背-56 │原審卷四p.64  │偵訊： 97.12.24偵訊坦承（偵卷三p.22）         │
│    │購毒者：劉信宏│偵訊：偵卷一p.288-289 │              │原審： 99.11.02審理坦承（原審卷八p.93背）     │
│    │              │                      │              │本院：100.05.19準備程序坦承（本院卷二p.72-76）│
│    │              │                      │              │      100.07.27審理坦承（本院卷三p.162-166）  │
├──┼───────┼───────────┼───────┼───────────────────────┤
│4-1 │如附表壹、一、│劉信宏之證述          │警一卷p.23    │葉承（是）                                  │
│    │（一）編號4-1 │警詢：警卷一p.56      │原審卷四p.68  │偵訊： 97.12.08偵訊坦承（偵卷四p.42）         │
│    │購毒者：劉信宏│偵訊：偵卷一p.288-289 │              │       97.12.24偵訊坦承（偵卷三p.22）         │
│    │              │                      │              │原審： 99.11.02審理坦承（原審卷八p.93背）     │
│    │              │                      │              │本院：100.05.19準備程序坦承（本院卷二p.72-76）│
│    │              │                      │              │      100.07.27審理坦承（本院卷三p.162-166）  │
├──┼───────┼───────────┼───────┼───────────────────────┤
│5   │如附表壹、一、│吳啟豪之證述          │警卷二p.9     │葉承（是）                                  │
│    │（一）編號5   │警詢：警卷二p.2       │原審卷四p.63背│偵訊： 99.03.29偵訊坦承（偵卷六p.30）         │
│    │購毒者：吳啟豪│偵訊：偵卷二p.36-37   │              │原審： 99.11.02審理坦承（原審卷八p.93背）     │
│    │              │                      │              │本院：100.05.19準備程序坦承（本院卷二p.72-76）│
│    │              │                      │              │      100.07.27審理坦承（本院卷三p.162-166）  │
├──┼───────┼───────────┼───────┼───────────────────────┤
│5-1 │如附表壹、一、│吳啟豪之證述          │警卷二p.9     │葉承（是）                                  │
│    │（一）編號5-1 │警詢：警卷二p.2背     │原審卷四p.64背│偵訊： 99.03.29偵訊坦承（偵卷六p.30）         │
│    │購毒者：吳啟豪│偵訊：偵卷二p.37      │              │原審： 99.11.02審理坦承（原審卷八p.93背）     │
│    │              │                      │              │本院：100.05.19準備程序坦承（本院卷二p.72-76）│
│    │              │                      │              │      100.07.27審理坦承（本院卷三p.162-166）  │
├──┼───────┼───────────┼───────┼───────────────────────┤
│5-2 │如附表壹、一、│吳啟豪之證述          │警卷二p.9     │葉承（是）                                  │
│    │（一）編號5-2 │警詢：警卷二p.2背     │原審卷四p.70背│偵訊： 99.03.29偵訊坦承（偵卷六p.30）         │
│    │購毒者：吳啟豪│偵訊：偵卷二p.37      │              │原審： 99.11.02審理坦承（原審卷八p.93背）     │
│    │              │                      │              │本院：100.05.19準備程序坦承（本院卷二p.72-76）│
│    │              │                      │              │      100.07.27審理坦承（本院卷三p.162-166）  │
├──┼───────┼───────────┼───────┼───────────────────────┤
│5-3 │如附表壹、一、│吳啟豪之證述          │警卷二p.9     │葉承（是）                                  │
│    │（一）編號5-3 │警詢：警卷二p.2背-3   │原審卷四p.71背│偵訊： 99.03.29偵訊坦承（偵卷六p.30）         │
│    │購毒者：吳啟豪│偵訊：偵卷二p.37      │              │原審： 99.11.02審理坦承（原審卷八p.93背）     │
│    │              │                      │              │本院：100.05.19準備程序坦承（本院卷二p.72-76）│
│    │              │                      │              │      100.07.27審理坦承（本院卷三p.162-166）  │
├──┼───────┼───────────┼───────┼───────────────────────┤
│5-4 │如附表壹、一、│吳啟豪之證述          │警卷二p.9     │葉承（是）                                  │
│    │（一）編號5-4 │警詢：警卷二p.2背-3   │原審卷四p.71背│偵訊： 99.03.29偵訊坦承（偵卷六p.30）         │
│    │購毒者：吳啟豪│偵訊：偵卷二p.37      │              │原審： 99.11.02審理坦承（原審卷八p.93背）     │
│    │              │                      │              │本院：100.05.19準備程序坦承（本院卷二p.72-76）│
│    │              │                      │              │      100.07.27審理坦承（本院卷三p.162-166）  │
├──┼───────┼───────────┼───────┼───────────────────────┤
│6   │如附表壹、一、│張凱傑之證述          │警卷二p.98    │葉承（是）                                  │
│    │（一）編號6   │警詢：警卷二p.95      │原審卷四p.69背│偵訊： 99.03.29偵訊坦承（偵卷六p.31）         │
│    │購毒者：張凱傑│偵訊：偵卷二p.57      │              │原審： 99.11.02審理坦承（原審卷八p.94）       │
│    │              │                      │              │本院：100.05.19準備程序坦承（本院卷二p.72-76）│
│    │              │                      │              │      100.07.27審理坦承（本院卷三p.162-166）  │
├──┼───────┼───────────┼───────┼───────────────────────┤
│7   │如附表壹、一、│陳育成之證述          │警卷一p.27    │葉承（是）                                  │
│    │（一）編號7   │警詢：警卷一p.75背-76 │原審卷四p.91  │偵訊： 97.12.08偵訊坦承（偵卷四p.43）         │
│    │購毒者：陳育成│偵訊：偵卷二p.100     │              │原審： 99.11.02審理坦承（原審卷八p.94）       │
│    │              │                      │              │本院：100.05.19準備程序坦承（本院卷二p.72-76）│
│    │              │                      │              │      100.07.27審理坦承（本院卷三p.162-166）  │
├──┼───────┼───────────┼───────┼───────────────────────┤
│7-1 │如附表壹、一、│陳育成之證述          │警卷一p.27    │葉承（是）                                  │
│    │（一）編號7-1 │警詢：警卷一p.76正背  │原審卷四p.91  │偵訊： 97.12.24偵訊坦承（偵卷三p.23）         │
│    │購毒者：陳育成│偵訊：偵卷二p.100     │              │原審： 99.11.02審理坦承（原審卷八p.94）       │
│    │              │                      │              │本院：100.05.19準備程序坦承（本院卷二p.72-76）│
│    │              │                      │              │      100.07.27審理坦承（本院卷三p.162-166）  │
├──┼───────┼───────────┼───────┼───────────────────────┤
│7-2 │如附表壹、一、│陳育成之證述          │無            │葉承（是）                                  │
│    │（一）編號7-2 │偵訊：偵卷二p.100-101 │              │偵訊： 97.12.24偵訊坦承（偵卷三p.23）         │
│    │購毒者：陳育成│                      │              │原審： 99.11.02審理坦承（原審卷八p.94）       │
│    │              │                      │              │本院：100.05.19準備程序坦承（本院卷二p.72-76）│
│    │              │                      │              │      100.07.27審理坦承（本院卷三p.162-166）  │
├──┼───────┼───────────┼───────┼───────────────────────┤
│7-3 │如附表壹、一、│陳育成之證述          │警卷一p.79    │葉承（是）                                  │
│    │（一）編號7-3 │警詢：警卷一p.76背    │原審卷四p.91背│偵訊： 97.12.24偵訊坦承（偵卷三p.23）         │
│    │購毒者：陳育成│偵訊：偵卷二p.101     │              │原審： 99.11.02審理坦承（原審卷八p.94背）     │
│    │              │                      │              │本院：100.05.19準備程序坦承（本院卷二p.72-76）│
│    │              │                      │              │      100.07.27審理坦承（本院卷三p.162-166）  │
├──┼───────┼───────────┼───────┼───────────────────────┤
│8   │如附表壹、一、│莊和華之證述          │無            │葉承（是）                                  │
│    │（一）編號8   │警詢：警卷二p.124     │              │偵訊： 99.03.29偵訊坦承（偵卷六p.30）         │
│    │購毒者：莊和華│偵訊：偵卷二p.198-199 │              │原審： 99.11.02審理坦承（原審卷八p.93背）     │
│    │              │                      │              │本院：100.05.19準備程序坦承（本院卷二p.72-76）│
│    │              │                      │              │      100.07.27審理坦承（本院卷三p.162-166）  │
└──┴───────┴───────────┴───────┴───────────────────────┘
（二）追加起訴販賣毒品部分：
┌──┬───────┬───────────┬───────┬───────────────────────┐
│編號│犯罪行為      │購毒者之證述          │通訊監察譯文  │被告是否符合偵審中自白之規定                  │
│    │              │（證據出處）          │              │                                              │
├──┼───────┼───────────┼───────┼───────────────────────┤
│1   │如附表壹、一、│楊文學之證述          │警卷四p.13    │葉承（是）                                  │
│    │（二）編號1   │警詢：警卷四p.7背-8   │              │偵訊： 99.03.29原審羈押訊問坦承（偵卷六p.92） │
│    │購毒者：楊文學│偵訊：偵卷六p.62      │              │       99.03.29偵訊坦承（偵卷六p.30背）       │
│    │              │                      │              │原審： 99.11.02審理坦承（原審卷八p.94背）     │
│    │              │                      │              │本院：100.05.19準備程序坦承（本院卷二p.72-76）│
│    │              │                      │              │      100.07.27審理坦承（本院卷三p.162-166）  │
├──┼───────┼───────────┼───────┼───────────────────────┤
│2   │如附表壹、一、│劉宏達之證述          │警卷四p.27    │葉承（是）                                  │
│    │（二）編號2   │警詢：警卷四p.25背-26 │              │偵訊：未經訊問                                │
│    │購毒者：劉宏達│偵訊：偵卷六p.101     │              │原審： 99.11.18準備程序坦承（原審卷二p.43背） │
│    │              │                      │              │       99.05.28準備程序坦承（原審卷八p.25背） │
│    │              │                      │              │       99.11.02審理坦承（原審卷八p.94背）     │
│    │              │                      │              │本院：100.05.19準備程序坦承（本院卷二p.72-76）│
│    │              │                      │              │      100.07.27審理坦承（本院卷三p.162-166）  │
├──┼───────┼───────────┼───────┼───────────────────────┤
│3   │如附表壹、一、│曾富莛之證述          │警卷四p.21    │葉承（是）                                  │
│    │（二）編號3   │警詢：警卷四p.18      │              │偵訊： 99.03.29原審羈押訊問坦承（偵卷六p.92） │
│    │購毒者：曾富莛│偵訊：偵卷六p.68      │              │       99.03.29偵訊坦承（偵卷六p.30背）       │
│    │              │                      │              │原審： 99.11.02審理坦承（原審卷八p.94背）     │
│    │              │                      │              │本院：100.05.19準備程序坦承（本院卷二p.72-76）│
│    │              │                      │              │      100.07.27審理坦承（本院卷三p.162-166）  │
└──┴───────┴───────────┴───────┴───────────────────────┘
二、謝建椿犯行附表：
（一）販賣毒品愷他命及搖頭丸部分：
┌──┬───────┬───────────┬───────┬───────────────────────┐
│編號│犯罪行為      │購毒者之證述          │通訊監察譯文  │被告是否符合偵審中自白之規定                  │
│    │              │（證據出處）          │              │                                              │
├──┼───────┼───────────┼───────┼───────────────────────┤
│1   │如附表壹、二、│劉哲與之證述          │無            │謝建樁（是）                                  │
│    │（一）編號1   │警詢：警一卷p.100背   │              │偵訊： 98.02.04偵訊坦承（偵卷五p.132）        │
│    │購毒者：劉哲與│偵訊：偵卷一p.134     │              │原審： 99.11.02審理坦承（原審卷八p.94背-95）  │
│    │              │                      │              │本院：100.05.19準備程序坦承（本院卷二p.72、77-│
│    │              │                      │              │               78）                           │
│    │              │                      │              │      100.07.13審理坦承（本院卷三p.60-61）    │
├──┼───────┼───────────┼───────┼───────────────────────┤
│2   │如附表壹、二、│林彥廷之證述          │警卷一p.240   │謝建樁（是）                                  │
│    │（一）編號2   │警詢：警卷一p.229-230 │原審卷四p.77  │偵訊： 98.02.04警詢坦承（偵卷五p.91背）       │
│    │購毒者：林彥廷│偵訊：偵卷一p.192     │              │       98.02.04偵訊坦承（偵卷五p.132）        │
│    │              │                      │              │原審： 99.11.02審理坦承（原審卷八p.95）       │
│    │              │                      │              │本院：100.05.19準備程序坦承（本院卷二p.72、77-│
│    │              │                      │              │               78）                           │
│    │              │                      │              │      100.07.13審理坦承（本院卷三p.60-61）    │
├──┼───────┼───────────┼───────┼───────────────────────┤
│3   │如附表壹、二、│鄭于之證述          │警卷二p.218   │謝建樁（是）                                  │
│    │（一）編號3   │警詢：警卷二p.215     │原審卷四p.79  │偵訊： 98.02.04偵訊坦承（偵卷五p.132）        │
│    │購毒者：鄭于│偵訊：偵卷二p.267     │              │原審： 99.11.02審理坦承（原審卷八p.95）       │
│    │              │                      │              │本院：100.05.19準備程序坦承（本院卷二p.72、77-│
│    │              │                      │              │               78）                           │
│    │              │                      │              │      100.07.13審理坦承（本院卷三p.60-61）    │
├──┼───────┼───────────┼───────┼───────────────────────┤
│4   │如附表壹、二、│曾吉慶之證述          │警卷二P.345   │謝建樁（是）                                  │
│    │（一）編號4   │警詢：偵卷二p.334-337 │              │偵訊： 98.02.04偵訊坦承（偵卷五p.132）        │
│    │購毒者：曾吉慶│偵訊：偵卷二p.352     │              │原審： 99.11.02審理坦承（原審卷八p.95）       │
│    │              │                      │              │本院：100.05.19準備程序坦承（本院卷二p.72、77-│
│    │              │                      │              │               78）                           │
│    │              │                      │              │      100.07.13審理坦承（本院卷三p.60-61）    │
├──┼───────┼───────────┼───────┼───────────────────────┤
│4-1 │如附表壹、二、│曾吉慶之證述          │偵卷二p.344   │謝建樁（是）                                  │
│    │（一）編號4-1 │警詢：偵卷二p.335-336 │原審卷四p.77  │偵訊： 98.02.04警詢坦承（偵卷五p.89背）       │
│    │購毒者：曾吉慶│偵訊：偵卷二p.352     │              │       98.02.04偵訊坦承（偵卷五p.132）        │
│    │              │                      │              │原審： 99.11.02審理坦承（原審卷八p.95）       │
│    │              │                      │              │本院：100.05.19準備程序坦承（本院卷二p.72、77-│
│    │              │                      │              │               78）                           │
│    │              │                      │              │      100.07.13審理坦承（本院卷三p.60-61）    │
├──┼───────┼───────────┼───────┼───────────────────────┤
│4-2 │如附表壹、二、│曾吉慶之證述          │無            │謝建樁（是）                                  │
│    │（一）編號4-2 │警詢：偵卷二p.334-335 │              │偵訊： 98.02.04偵訊坦承（偵卷五p.132）        │
│    │購毒者：曾吉慶│偵訊：偵卷二p.352     │              │原審： 99.11.02審理坦承（原審卷八p.95）       │
│    │              │                      │              │本院：100.05.19準備程序坦承（本院卷二p.72、77-│
│    │              │                      │              │               78）                           │
│    │              │                      │              │      100.07.13審理坦承（本院卷三p.60-61）    │
└──┴───────┴───────────┴───────┴───────────────────────┘
（二）販賣毒品甲基安非他命部分：
┌──┬───────┬───────────┬───────┬───────────────────────┐
│編號│犯罪行為      │購毒者之證述          │通訊監察譯文  │被告是否符合偵審中自白之規定                  │
│    │              │（證據出處）          │              │                                              │
├──┼───────┼───────────┼───────┼───────────────────────┤
│1   │如附表壹、二、│蔡仁瑋之證述          │偵卷五p.117-11│謝建樁（是）                                  │
│    │（二）編號1   │警詢：偵卷五p.136背   │8             │偵訊： 98.02.04警詢坦承（偵卷五p.86-87背）    │
│    │購毒者：蔡仁瑋│      -137            │原審卷四p.81  │       98.02.04偵訊坦承（偵卷五p.133）        │
│    │              │偵訊：偵卷五p.151、   │              │       98.02.20偵訊坦承（偵卷五p.190-191）    │
│    │              │      196-197         │              │原審： 98.02.27訊問坦承（原審卷一p.50背）     │
│    │              │本院：本院卷三p.80-82 │              │       98.04.22準備程序坦承（原審卷一p.110）  │
│    │              │                      │              │       99.11.02審理坦承（原審卷八p.95背）     │
│    │              │                      │              │本院：100.05.19準備程序坦承（本院卷二p.72、78-│
│    │              │                      │              │               79）                           │
│    │              │                      │              │      100.07.13審理坦承（本院卷三p.61）       │
├──┼───────┼───────────┼───────┼───────────────────────┤
│2   │如附表壹、二、│趙碧鳳之證述          │警卷二p.167-16│謝建樁（是）                                  │
│    │（二）編號2   │警詢：警卷二p.165     │8             │偵訊： 98.02.04警詢坦承（偵卷五p.88-89）      │
│    │購毒者：趙碧鳳│偵訊：偵卷二p.197-198 │原審卷四p.87  │       98.02.04偵訊坦承（偵卷五p.133-133）    │
│    │              │                      │              │       98.02.20偵訊坦承（偵卷五p.192）        │
│    │              │                      │              │原審： 99.11.02審理坦承（原審卷八p.95背）     │
│    │              │                      │              │本院：100.05.19準備程序坦承（本院卷二p.72、78-│
│    │              │                      │              │               79）                           │
│    │              │                      │              │      100.07.13審理坦承（本院卷三p.61）       │
└──┴───────┴───────────┴───────┴───────────────────────┘
三、錢泊銜犯行附表--販賣毒品部分：
┌──┬───────┬───────────┬───────┬───────────────────────┐
│編號│犯罪行為      │購毒者之證述          │通訊監察譯文  │被告是否符合偵審中自白之規定                  │
│    │              │（證據出處）          │              │                                              │
├──┼───────┼───────────┼───────┼───────────────────────┤
│1   │如附表壹、三、│林彥廷之證述          │無            │錢泊銜（是）                                  │
│    │編號1         │偵訊：偵卷一p.192     │              │偵訊：未經訊問                                │
│    │購毒者：林彥廷│                      │              │原審： 98.08.26準備程序坦承（原審卷一p.152背）│
│    │              │                      │              │       99.11.02審理坦承（原審卷八p.95背-96）  │
│    │              │                      │              │本院：100.05.19準備程序坦承（本院卷二p.72、82 │
│    │              │                      │              │               之1-83）                       │
│    │              │                      │              │      100.07.13審理坦承（本院卷三p.61-62）    │
├──┼───────┼───────────┼───────┼───────────────────────┤
│2   │如附表壹、三、│謝惠翔之證述          │無            │錢泊銜（是）                                  │
│    │編號2         │警詢：警卷二p.237背   │              │偵訊： 97.12.15偵訊坦承（偵卷一p.155-156）    │
│    │購毒者：謝惠翔│      -238            │              │原審： 99.11.02審理坦承（原審卷八p.96）       │
│    │              │偵訊：偵卷二p234.     │              │本院：100.05.19準備程序坦承（本院卷二p.72、82 │
│    │              │                      │              │               之1-83）                       │
│    │              │                      │              │      100.07.13審理坦承（本院卷三p.61-62）    │
├──┼───────┼───────────┼───────┼───────────────────────┤
│2-1 │如附表壹、三、│謝惠翔之證述          │無            │錢泊銜（是）                                  │
│    │編號2-1       │警詢：警卷二p.237背   │              │偵訊： 97.12.15偵訊坦承（偵卷一p.155-156）    │
│    │購毒者：謝惠翔│      -238            │              │原審： 99.11.02審理坦承（原審卷八p.96）       │
│    │              │偵訊：偵卷二p.234     │              │本院：100.05.19準備程序坦承（本院卷二p.72、82 │
│    │              │                      │              │               之1-83）                       │
│    │              │                      │              │      100.07.13審理坦承（本院卷三p.61-62）    │
├──┼───────┼───────────┼───────┼───────────────────────┤
│2-2 │如附表壹、三、│謝惠翔之證述          │無            │錢泊銜（是）                                  │
│    │編號2-2       │警詢：警卷二p.237背   │              │偵訊： 97.12.15偵訊坦承（偵卷一p.155-156）    │
│    │購毒者：謝惠翔│      -238            │              │原審： 99.11.02審理坦承（原審卷八p.96）       │
│    │              │偵訊：偵卷二p.234     │              │本院：100.05.19準備程序坦承（本院卷二p.72、82 │
│    │              │                      │              │               之1-83）                       │
│    │              │                      │              │      100.07.13審理坦承（本院卷三p.61-62）    │
├──┼───────┼───────────┼───────┼───────────────────────┤
│2-3 │如附表壹、三、│謝惠翔之證述          │警卷一p.273   │錢泊銜（是）                                  │
│    │編號2-3       │警詢：警卷二p.237背   │原審卷四p.134 │偵訊： 97.12.15坦承（偵卷一p.155）            │
│    │購毒者：謝惠翔│      -238            │              │原審： 99.11.02審理坦承（原審卷八p.96）       │
│    │              │偵訊：偵卷二p.234     │              │本院：100.05.19準備程序坦承（本院卷二p.72、82 │
│    │              │                      │              │               之1-83）                       │
│    │              │                      │              │      100.07.13審理坦承（本院卷三p.61-62）    │
├──┼───────┼───────────┼───────┼───────────────────────┤
│3   │如附表壹、三、│吳肇原之證述          │無            │錢泊銜（是）                                  │
│    │編號3         │警詢：偵卷三p.162背   │              │偵訊：未經訊問                                │
│    │購毒者：吳肇原│偵訊：偵卷三p.174     │              │原審： 99.06.23審理坦承（原審卷三p.89背-90、93│
│    │              │      原審卷三p.85-86 │              │               ）                             │
│    │              │      、93            │              │本院：100.05.19準備程序坦承（本院卷二p.72、82 │
│    │              │                      │              │               之1-83）                       │
│    │              │                      │              │      100.07.13審理坦承（本院卷三p.61-62）    │
├──┼───────┼───────────┼───────┼───────────────────────┤
│4   │如附表壹、三、│賴柏穎之證述          │警卷一p.268   │錢泊銜（是）                                  │
│    │編號4         │警詢：警卷一p.205     │原審卷四p.127 │偵訊： 97.12.15警詢坦承（警卷一p.264）        │
│    │購毒者：賴柏穎│偵訊：偵卷三p.175     │              │       97.12.15偵訊坦承（偵卷一p.155）        │
│    │              │                      │              │原審： 98.08.26審理坦承（原審卷一p.152背）    │
│    │              │                      │              │本院：100.05.19準備程序坦承（本院卷二p.72、82 │
│    │              │                      │              │               之1-83）                       │
│    │              │                      │              │      100.07.13審理坦承（本院卷三p.61-62）    │
└──┴───────┴───────────┴───────┴───────────────────────┘
四、賴柏穎犯行附表：
（一）販賣毒品部分：
┌──┬───────┬───────────┬───────┬───────────────────────┐
│編號│犯罪行為      │購毒者之證述          │通訊監察譯文  │被告是否符合偵審中自白之規定                  │
│    │              │（證據出處）          │              │                                              │
├──┼───────┼───────────┼───────┼───────────────────────┤
│1   │如附表壹、四、│廖威銘之證述          │警卷一p.167   │賴柏穎（否）                                  │
│    │（一）編號1   │偵訊：偵卷一p.69      │原審卷四p.106 │偵訊： 97.12.15警詢坦承（警卷一p.199背）      │
│    │購毒者：廖威銘│原審：原審卷三p.165、 │              │       97.12.15偵訊坦承（偵卷一p.31）         │
│    │              │      167             │              │原審： 99.11.2審理否認（原審卷八p.96背）      │
│    │              │                      │              │本院：100.05.19準備程序否認（本院卷二p.72、83 │
│    │              │                      │              │               背-85）                        │
│    │              │                      │              │      100.07.13審理否認（本院卷三p.63-64）    │
├──┼───────┼───────────┼───────┼───────────────────────┤
│2   │如附表壹、四、│林彥廷之證述          │無            │賴柏穎（否）                                  │
│    │（一）編號2   │偵訊：偵卷一p.192     │              │偵訊：未經訊問                                │
│    │賴柏穎與林彥廷│      聲羈卷二p.9-10  │              │原審： 99.11.02審理否認（原審卷八p.96-98）    │
│    │向不詳姓名年籍│原審：原審卷一p.153背 │              │本院：100.05.19準備程序否認（本院卷二p.72）   │
│    │之人共同犯入  │                      │              │      100.07.13審理否認（本院卷三p.63-64）    │
├──┼───────┼───────────┼───────┼───────────────────────┤
│2-1 │如附表壹、四、│林彥廷之證述          │無            │賴柏穎（否）                                  │
│    │（一）編號2-1 │偵訊：偵卷一p.192     │              │偵訊：未經訊問                                │
│    │賴柏穎與林彥廷│      聲羈卷二p.9-10  │              │原審： 99.11.02審理否認（原審卷八p.97）       │
│    │向不詳姓名年籍│原審：原審卷一p.153背 │              │本院：100.5.19準備程序否認（本院卷二p.72）    │
│    │之人共同犯入  │                      │              │      100.07.13審理否認（本院卷三p.63-64）    │
├──┼───────┼───────────┼───────┼───────────────────────┤
│3   │如附表壹、四、│李俊宏之證述          │警卷一p.208   │賴柏穎（否）                                  │
│    │（一）編號3   │偵訊：偵卷二p.217     │原審卷四p.117 │偵訊： 97.12.15警詢否認（警卷一p.206背）      │
│    │購毒者：李俊宏│原審：原審卷三p.67、68│              │       97.12.15偵訊否認（偵卷一p.30）         │
│    │              │                      │              │原審： 99.11.02審理否認（原審卷八p.97）       │
│    │              │                      │              │本院：100.05.19準備程序否認（本院卷二p.72、83 │
│    │              │                      │              │               背-85）                        │
│    │              │                      │              │      100.07.13審理否認（本院卷三p.63-64）    │
├──┼───────┼───────────┼───────┼───────────────────────┤
│3-1 │如附表壹、四、│李俊宏之證述          │警卷一p.208   │賴柏穎（否）                                  │
│    │（一）編號3-1 │偵訊：偵卷二p.217     │原審卷四p.124 │偵訊： 97.12.15警詢否認（警卷一p.206背-207）  │
│    │購毒者：李俊宏│原審：原審卷三p.70、71│              │       97.12.15偵訊否認（偵卷一p.30-31）      │
│    │              │                      │              │原審： 99.11.02審理否認（原審卷八p.97）       │
│    │              │                      │              │本院：100.05.19準備程序否認（本院卷(二)p.72、83 │
│    │              │                      │              │               背-85）                        │
│    │              │                      │              │      100.07.13審理否認（本院卷三p.63-64）    │
├──┼───────┼───────────┼───────┼───────────────────────┤
│4   │如附表壹、四、│吳肇原之證述          │警卷一p.211   │賴柏穎（否）                                  │
│    │（一）編號4   │無                    │原審卷四p.126 │偵訊： 97.12.15警詢坦承（警卷一p.206）        │
│    │購毒者：吳肇原│                      │              │       97.12.15偵訊坦承（偵卷一p.31）         │
│    │              │                      │              │原審： 99.11.02審理否認（原審卷八p.97背）     │
│    │              │                      │              │本院：100.05.19準備程序否認（本院卷二p.72、83 │
│    │              │                      │              │               背-85）                        │
│    │              │                      │              │      100.07.13審理否認（本院卷三p.63-64）    │
├──┼───────┼───────────┼───────┼───────────────────────┤
│4-1 │如附表壹、四、│吳肇原之證述          │無            │賴柏穎（否）                                  │
│    │（一）編號4-1 │偵訊：偵卷三p.17、174 │              │偵訊： 98.01.20偵訊坦承（偵卷三p.175）        │
│    │購毒者：吳肇原│原審：原審卷三p.85-86 │              │原審： 99.06.23準備程序否認（原審卷三p.88）   │
│    │              │、93                  │              │       99.11.02審理否認（原審卷八p.96背-97背）│
│    │              │                      │              │本院：100.05.19準備程序否認（本院卷二p.72、83 │
│    │              │                      │              │               背-85）                        │
│    │              │                      │              │      100.07.13審理否認（本院卷三p.63-64）    │
└──┴───────┴───────────┴───────┴───────────────────────┘
（二）轉讓毒品附表：
┌──┬───────┬───────────┬───────┐
│編號│犯罪行為      │受讓毒品者之證述      │通訊監察譯文  │
│    │              │（證據出處）          │              │
├──┼───────┼───────────┼───────┤
│1   │如附表壹、四、│曾吉慶之證述          │偵卷二p.345   │
│    │（二）編號1   │警詢：偵卷二p.337     │原審卷四p.117 │
│    │受讓毒品者：曾│偵訊：偵卷三p.352     │              │
│    │吉慶          │                      │              │
│    │              │                      │              │
└──┴───────┴───────────┴───────┘
五、林彥廷犯行附表--販賣毒品部分：
┌──┬───────┬───────────┬───────┬───────────────────────┐
│編號│犯罪行為      │購毒者之證述          │通訊監察譯文  │被告是否符合偵審中自白之規定                  │
│    │              │（證據出處）          │              │                                              │
├──┼───────┼───────────┼───────┼───────────────────────┤
│1   │如附表壹、五、│                      │無            │林彥廷（否）                                  │
│    │編號1         │                      │              │偵訊： 97.12.15偵訊否認（偵卷一p.192）        │
│    │賴柏穎與林彥廷│                      │              │       97.12.16原審羈押訊問否認（聲羈卷二p.9- │
│    │向不詳年籍之人│                      │              │               10）                           │
│    │共同販入      │                      │              │       （被告林彥廷於上述2次訊問，均供稱購買毒│
│    │              │                      │              │       品搖頭丸係供自己施用，未坦承意圖販賣而 │
│    │              │                      │              │       販入，見本判決書理由欄五、(六)5.(3)前半段 │
│    │              │                      │              │       所述）                                 │
│    │              │                      │              │原審： 98.08.26審理坦承（原審卷一p.153背）    │
│    │              │                      │              │本院：100.05.19準備程序否認（本院卷二p.80-82）│
│    │              │                      │              │      100.07.13審理否認（本院卷三p.63-65）    │
├──┼───────┼───────────┼───────┼───────────────────────┤
│1-1 │如附表壹、五、│                      │無            │林彥廷（是）                                  │
│    │編號1-1       │                      │              │偵訊： 97.12.15偵訊否認（偵卷一p.192）        │
│    │賴柏穎與林彥廷│                      │              │       97.12.16原審羈押訊問否認（聲羈卷二p.9- │
│    │向不詳年籍之人│                      │              │               10）                           │
│    │共同販入      │                      │              │       （被告林彥廷於上述2次訊問，均供稱購買毒│
│    │              │                      │              │       品搖頭丸係供自己施用，未坦承意圖營利而 │
│    │              │                      │              │       販入，見本判決書理由欄五、(六)5.(3)前半段 │
│    │              │                      │              │       所述。惟被告林彥廷業已坦承下述1-2販賣毒│
│    │              │                      │              │       品與鄭于之犯行，依接續犯僅論以1罪，此│
│    │              │                      │              │       部分自應認被告林彥廷業已自白犯罪，見本 │
│    │              │                      │              │       判決書理由欄五、(六)5.(3)後半段所述）     │
│    │              │                      │              │原審： 98.08.26審理坦承（原審卷一p.153背）    │
│    │              │                      │              │本院：100.05.19準備程序否認（本院卷二p.80-82  │
│    │              │                      │              │               ）                             │
│    │              │                      │              │      100.07.13審理否認（本院卷三p.63-65）    │
├──┼───────┼───────────┼───────┼───────────────────────┤
│1-2 │如附表壹、五、│鄭于之證述          │警卷一p.241   │林彥廷（是）                                  │
│    │編號1-2       │警詢：警卷二p.209     │原審卷四p.131 │偵訊： 97.12.15偵訊坦承（偵卷一p.191）        │
│    │購毒者：鄭于│偵訊：偵卷二p.267     │              │原審： 98.08.26準備程序坦承（原審卷一p.153背）│
│    │              │                      │              │       99.11.02審理坦承（原審卷八p.98背）     │
│    │              │                      │              │本院：100.05.19準備程序坦承（本院卷二p.80-82）│
│    │              │                      │              │      100.07.13審理坦承（本院卷三p.63-65）    │
├──┼───────┼───────────┼───────┼───────────────────────┤
│2   │如附表壹、五、│宋柏儀之證述          │無            │林彥廷（是）                                  │
│    │編號2         │警詢：警卷二p.194     │              │偵訊：未經訊問                                │
│    │購毒者：宋柏儀│偵訊：偵卷二p.164     │              │原審： 97.12.15偵訊坦承（偵卷一p.191）        │
│    │              │                      │              │       98.08.26準備程序坦承（原審卷一p.153背）│
│    │              │                      │              │       99.11.02審理坦承（原審卷八p.8背）      │
│    │              │                      │              │本院：100.05.19準備程序否認（本院卷二p.82）   │
│    │              │                      │              │      100.07.13審理否認（本院卷三p.63-65）    │
├──┼───────┼───────────┼───────┼───────────────────────┤
│3   │如附表壹、五、│鄭于之證述          │警卷一p.241   │林彥廷（是）                                  │
│    │編號3         │警詢：警卷二p.210     │原審卷四p.132 │偵訊： 97.12.15警詢坦承（警卷一p.236）        │
│    │購毒者：鄭于│偵訊：偵卷二p.267     │              │       97.12.15偵訊坦承（偵卷一p.191）        │
│    │              │                      │              │原審： 98.08.26準備程序坦承（原審卷一p.153背）│
│    │              │                      │              │       99.11.02審理坦承（原審卷八p.98背）     │
│    │              │                      │              │本院：100.05.19準備程序坦承（本院卷二p.80-82）│
│    │              │                      │              │      100.07.13審理坦承（本院卷三p.63-65）    │
├──┼───────┼───────────┼───────┼───────────────────────┤
│4   │如附表壹、五、│施明志之證述          │警卷一p.239   │林彥廷（否）                                  │
│    │編號4         │警詢：警卷二p.37-38   │原審卷四p.131 │偵訊： 97.12.15警詢否認（警卷一p.236-237）    │
│    │購毒者：施明志│偵訊：偵卷二p.315     │              │原審： 98.08.26準備程序否認（原審卷一p.153背）│
│    │              │                      │              │       99.11.02審理否認（原審卷八p.98背）     │
│    │              │                      │              │本院：100.05.19準備程序否認（本院卷二p.81背） │
│    │              │                      │              │      100.07.13審理坦承（本院卷三p.63-65）    │
└──┴───────┴───────────┴───────┴───────────────────────┘
六、廖威銘犯行附表--販賣毒品部分：
┌──┬───────┬───────────┬───────┬───────────────────────┐
│編號│犯罪行為      │購毒者之證述          │通訊監察譯文  │被告是否符合偵審中自白之規定                  │
│    │              │（證據出處）          │              │                                              │
├──┼───────┼───────────┼───────┼───────────────────────┤
│1   │如附表壹、六、│劉哲與之證述          │警卷一p.115   │廖威銘（否）                                  │
│    │編號1         │警詢：警卷一p.99背    │原審卷四p.98背│偵訊： 97.12.15偵訊否認（偵卷一p.69）         │
│    │購毒者：劉哲與│偵訊：偵卷一p.133     │              │原審： 99.11.02審理坦承（原審卷八p.98背-99）  │
│    │              │本院：本院卷三p.83-85 │              │本院：100.05.19準備程序坦承（本院卷二p.72）   │
│    │              │                      │              │      100.07.13審理否認（本院卷三p.65-66）    │
├──┼───────┼───────────┼───────┼───────────────────────┤
│2   │如附表壹、六、│張凱傑之證述          │無            │廖威銘（是）                                  │
│    │編號2         │偵訊：偵卷二p.57      │              │偵訊：未經訊問                                │
│    │購毒者：張凱傑│                      │              │原審： 99.11.02審理坦承（原審卷八p.99背）     │
│    │              │                      │              │本院：100.05.19準備程序坦承（本院卷二p.72、85 │
│    │              │                      │              │               背）                           │
│    │              │                      │              │      100.07.13審理坦承（本院卷三p.65-66）    │
└──┴───────┴───────────┴───────┴───────────────────────┘
七、劉哲與犯行附表--販賣毒品部分：
┌──┬───────┬───────────┬───────┬───────────────────────┐
│編號│犯罪行為      │購毒者之證述          │通訊監察譯文  │被告是否符合偵審中自白之規定                  │
│    │              │（證據出處）          │              │                                              │
├──┼───────┼───────────┼───────┼───────────────────────┤
│1   │如附表壹、七、│葉承之證述          │無            │劉哲與（是）                                  │
│    │編號1         │警詢：警一卷p.28背    │              │偵訊： 97.12.15偵訊坦承（偵卷一p.134）        │
│    │購毒者：葉承│偵訊：偵卷四p.73      │              │原審： 99.11.02審理坦承（原審卷八p.99背）     │
│    │              │                      │              │本院：100.05.19準備程序坦承（本院卷二p.72、86-│
│    │              │                      │              │               87）                           │
│    │              │                      │              │      100.07.13審理坦承（本院卷三p.66-67）    │
├──┼───────┼───────────┼───────┼───────────────────────┤
│1-1 │如附表壹、七、│葉承之證述          │無            │劉哲與（是）                                  │
│    │編號1-1       │警詢：警一卷p.28背    │              │偵訊： 97.12.15偵訊坦承（偵卷一p.134）        │
│    │購毒者：葉承│偵訊：偵卷四p.73      │              │原審： 99.11.02審理坦承（原審卷八p.99背）     │
│    │              │                      │              │本院：100.05.19準備程序坦承（本院卷二p.72、86-│
│    │              │                      │              │               87）                           │
│    │              │                      │              │      100.07.13審理坦承（本院卷三p.66-67）    │
├──┼───────┼───────────┼───────┼───────────────────────┤
│2   │如附表壹、七、│許○偉之證述          │警卷一p.107   │劉哲與（是）                                  │
│    │編號2         │警詢：警卷二p.69背    │原審卷四p.98  │偵訊： 97.12.15警詢坦承（警卷一p.99背）       │
│    │購毒者：少年許│偵訊：偵卷一p.264     │              │原審： 99.11.02審理坦承（原審卷八p.99背）     │
│    │○偉          │                      │              │本院：100.05.19準備程序坦承（本院卷二p.72、86-│
│    │              │                      │              │                87）                          │
│    │              │                      │              │      100.07.13審理坦承（本院卷三p.66-67）    │
├──┼───────┼───────────┼───────┼───────────────────────┤
│3   │如附表壹、七、│劉信宏之證述          │無            │劉哲與（是）                                  │
│    │編號3         │警詢：警一卷p.56      │              │偵訊： 97.12.15偵訊坦承（偵卷一p.134）        │
│    │購毒者：劉信宏│偵訊：偵卷一p.289     │              │原審： 99.11.02審理坦承（原審卷八p.100）      │
│    │              │                      │              │本院：100.05.19準備程序坦承（本院卷二p.72、86-│
│    │              │                      │              │               87）                           │
│    │              │                      │              │      100.07.13審理坦承（本院卷三p.66-67）    │
├──┼───────┼───────────┼───────┼───────────────────────┤
│4   │如附表壹、六、│李泳宏之證述          │警卷一p.103   │劉哲與（是）                                  │
│    │編號4         │警詢：警卷二p.25背    │原審卷四p.98背│偵訊： 97.12.15警詢坦承（警卷一p.101）        │
│    │購毒者：李泳宏│偵訊：偵卷二p.25-26   │              │       97.12.15偵訊坦承（偵卷一p.131、134）   │
│    │              │                      │              │原審： 99.11.02審理坦承（原審卷八p.100）      │
│    │              │                      │              │本院：100.05.19準備程序坦承（本院卷二p.72、86-│
│    │              │                      │              │               87）                           │
│    │              │                      │              │      100.07.13審理坦承（本院卷三p.66-67）    │
├──┼───────┼───────────┼───────┼───────────────────────┤
│4-1 │如附表壹、六、│李泳宏之證述          │警卷一p.103   │劉哲與（是）                                  │
│    │編號4-1       │警詢：警卷二p.25背-26 │原審卷四p.98背│偵訊： 97.12.15警詢坦承（警卷一p.101背）      │
│    │購毒者：李泳宏│偵訊：偵卷二p.26      │              │       97.12.15偵訊坦承（偵卷一p.131、134）   │
│    │              │                      │              │原審： 99.11.02審理坦承（原審卷八p.100）      │
│    │              │                      │              │本院：100.05.19準備程序坦承（本院卷二p.72、86-│
│    │              │                      │              │               87）                           │
│    │              │                      │              │      100.07.13審理坦承（本院卷三p.66-67）    │
├──┼───────┼───────────┼───────┼───────────────────────┤
│5   │如附表壹、六、│吳啟豪之證述          │警卷二p.10    │劉哲與（是）                                  │
│    │編號5         │警詢：警卷二p.3       │原審卷四p.95  │偵訊： 97.12.15偵訊坦承（偵卷一p.134）        │
│    │購毒者：吳啟豪│偵訊：偵卷二p.37      │              │原審： 99.11.02審理坦承（原審卷八p.100）      │
│    │              │                      │              │本院：100.05.19準備程序坦承（本院卷二p.72、86-│
│    │              │                      │              │               87）                           │
│    │              │                      │              │      100.07.13審理坦承（本院卷三p.66-67）    │
├──┼───────┼───────────┼───────┼───────────────────────┤
│6   │如附表壹、六、│張凱傑之證述          │警卷二p.99    │劉哲與（是）                                  │
│    │編號6         │警詢：警卷二p.94-95   │原審卷四p.110 │偵訊： 97.12.15偵訊坦承（偵卷一p.134）        │
│    │購毒者：張凱傑│偵訊：偵卷二p.57      │              │原審： 99.11.02審理坦承（原審卷八p.100）      │
│    │              │                      │              │本院：100.05.19準備程序坦承（本院卷二p.72、86-│
│    │              │                      │              │               87）                           │
│    │              │                      │              │      100.07.13審理坦承（本院卷三p.66-67）    │
├──┼───────┼───────────┼───────┼───────────────────────┤
│7   │如附表壹、六、│劉佳純之證述          │無            │劉哲與（是）                                  │
│    │編號7         │警詢：偵卷二p.110背   │              │偵訊： 97.12.15偵訊坦承（偵卷一p.134）        │
│    │購毒者：劉佳純│偵訊：偵卷二p.114     │              │原審： 99.11.02審理坦承（原審卷八p.100）      │
│    │              │                      │              │本院：100.05.19準備程序坦承（本院卷二p.72、86-│
│    │              │                      │              │               87）                           │
│    │              │                      │              │      100.07.13審理坦承（本院卷三p.66-67）    │
├──┼───────┼───────────┼───────┼───────────────────────┤
│7-1 │如附表壹、六、│劉佳純之證述          │無            │劉哲與（是）                                  │
│    │編號7-1       │警詢：偵卷二p.110背   │              │偵訊： 97.12.15偵訊坦承（偵卷一p.134）        │
│    │購毒者：劉佳純│偵訊：偵卷二p.114     │              │原審： 99.11.02審理坦承（原審卷八p.100）      │
│    │              │                      │              │本院：100.05.19準備程序坦承（本院卷二p.72、86-│
│    │              │                      │              │               87）                           │
│    │              │                      │              │      100.07.13審理坦承（本院卷三p.66-67）    │
└──┴───────┴───────────┴───────┴───────────────────────┘
八、吳浚成犯行附表：
（一）販賣毒品部分：
┌──┬───────┬───────────┬───────┬───────────────────────┐
│編號│犯罪行為      │購毒者之證述          │通訊監察譯文  │被告是否符合偵審中自白之規定                  │
│    │              │（證據出處）          │              │                                              │
├──┼───────┼───────────┼───────┼───────────────────────┤
│1   │如附表壹、八、│莊竣富之證述          │警卷一p.302   │吳浚成（否）                                  │
│    │（一）編號1   │偵訊：偵卷二p.145     │原審卷四p.137 │原審： 98.10.20準備程序否認（原審卷一p.198）  │
│    │購毒者：莊竣富│原審：原審卷四p.216   │背            │       99.11.02審理否認（原審卷八p.100背）    │
│    │              │                      │              │本院：100.5.19準備程序否認（本院卷二p.77）    │
│    │              │                      │              │      100.07.13審理否認（本院卷三p.68-69）    │
├──┼───────┼───────────┼───────┼───────────────────────┤
│2   │如附表壹、八、│吳肇仁之證述          │警卷一p.303   │吳浚成（否）                                  │
│    │（一）編號2   │偵訊：偵卷三p.111-112 │原審卷四p.137 │偵訊： 97.12.15警詢否認（警卷一p.293）        │
│    │購毒者：吳肇仁│                      │背            │原審： 98.10.20準備程序否認（原審卷一p.198）  │
│    │              │                      │              │       99.11.02審理否認（原審卷八p.100背）    │
│    │              │                      │              │本院：100.05.19準備程序否認（本院卷二p.77）   │
│    │              │                      │              │      100.07.13審理否認（本院卷三p.68-69）    │
├──┼───────┼───────────┼───────┼───────────────────────┤
│3   │如附表壹、八、│劉信宏之證述          │警卷一p.24 原 │吳浚成（否）                                  │
│    │（一）編號3   │偵訊：偵卷三p.45-46   │審卷四p.62背  │原審： 98.10.20準備程序否認（原審卷一p.198）  │
│    │購毒者：劉信宏│                      │              │       99.09.07審理否認（原審卷五p.68背-69）  │
│    │              │                      │              │       99.11.02審理否認（原審卷八p.101）      │
│    │              │                      │              │本院：100.05.19準備程序否認（本院卷二p.77）   │
│    │              │                      │              │      100.07.13審理否認（本院卷三p.68-69）    │
├──┼───────┼───────────┼───────┼───────────────────────┤
│4   │如附表壹、八、│陳嘉銘之證述          │無            │吳浚成（否）                                  │
│    │（一）編號4   │偵訊：偵卷三p.156     │              │原審： 98.10.20準備程序否認（原審卷一p.198）  │
│    │購毒者：陳嘉銘│原審：原審卷七p.37    │              │       99.11.02審理否認（原審卷八p.101）      │
│    │              │                      │              │本院：100.05.19準備程序否認（本院卷二p.77）   │
│    │              │                      │              │      100.07.13審理否認（本院卷三p.68-69）    │
└──┴───────┴───────────┴───────┴───────────────────────┘
（二）轉讓毒品部分：
┌──┬───────┬───────────┬───────┐
│編號│犯罪行為      │受讓毒品者之證述      │通訊監察譯文  │
│    │              │（證據出處）          │              │
├──┼───────┼───────────┼───────┤
│1   │如附表壹、八、│簡銘言之證述          │無            │
│    │（二）編號1   │警詢：警卷二p.288     │              │
│    │受讓毒品者：簡│偵訊：偵卷一p.340     │              │
│    │銘言          │                      │              │
│    │              │                      │              │
└──┴───────┴───────────┴───────┘
九、游晉榮犯行附表--販賣毒品部分：
┌──┬───────┬───────────┬───────┬───────────────────────┐
│編號│犯罪行為      │購毒者之證述          │通訊監察譯文  │被告是否符合偵審中自白之規定                  │
│    │              │（證據出處）          │              │                                              │
├──┼───────┼───────────┼───────┼───────────────────────┤
│1   │如附表壹、九、│施珈偉之證述          │警卷一p.144   │游晉榮（是）                                  │
│    │編號1         │偵訊：偵卷二p.76-77   │原審卷四p.102 │偵訊： 97.12.15警詢坦承（警卷一p.138背）      │
│    │購毒者：施珈偉│本院卷三p.77-79       │              │       97.12.15偵訊坦承（偵卷一p.96、97）     │
│    │              │                      │              │原審： 99.11.02審理坦承（原審卷八p.101背）    │
│    │              │                      │              │本院：100.05.19準備程序坦承（本院卷二p.89）   │
│    │              │                      │              │      100.07.13審理否認（本院卷三p.69）       │
├──┼───────┼───────────┼───────┼───────────────────────┤
│1-1 │如附表壹、九  │施珈偉之證述          │警卷一p.144   │游晉榮（是）                                  │
│    │、編號1-1     │偵訊：偵卷二p.76-77   │原審卷四p.102 │偵訊： 97.12.15警詢坦承（警卷一p.139）        │
│    │購毒者：施珈偉│本院卷三p.77-79       │              │       97.12.15偵訊坦承（偵卷一p.96、97）     │
│    │              │                      │              │原審： 99.11.02審理坦承（原審卷八p.101背）    │
│    │              │                      │              │本院：100.05.19準備程序坦承（本院卷二p.89）   │
│    │              │                      │              │      100.07.13審理否認（本院卷三p.69）       │
├──┼───────┼───────────┼───────┼───────────────────────┤
│2   │如附表壹、九、│曾霓兒之證述          │無            │游晉榮（是）                                  │
│    │編號2         │偵訊：偵卷二p.148     │              │偵訊：未經訊問                                │
│    │購毒者：曾霓兒│                      │              │原審： 99.11.02審理坦承（原審卷八p.102）      │
│    │              │                      │              │本院：100.05.19準備程序坦承（本院卷二p.89背） │
│    │              │                      │              │      100.07.13審理否認（本院卷三p.69）       │
└──┴───────┴───────────┴───────┴───────────────────────┘
十、陳育成犯行附表--轉讓毒品部分：
┌──┬───────┬───────────┬───────┐
│編號│犯罪行為      │受讓毒品者之證述      │通訊監察譯文  │
│    │              │（證據出處）          │              │
├──┼───────┼───────────┼───────┤
│1   │如附表壹、十、│葉承之證述          │無            │
│    │編號1         │警詢：警一卷p.29      │              │
│    │受讓毒品者：葉│偵訊：偵卷三p.22-23   │              │
│    │承          │                      │              │
│    │              │                      │              │
└──┴───────┴───────────┴───────┘
十一、溫又霆犯行附表--販賣毒品部分：
┌──┬───────┬───────────┬───────┬───────────────────────┐
│編號│犯罪行為      │購毒者之證述          │通訊監察譯文  │被告是否符合偵審中自白之規定                  │
│    │              │（證據出處）          │              │                                              │
├──┼───────┼───────────┼───────┼───────────────────────┤
│1   │如附表壹、十一│蔡仁瑋之證述          │偵卷五p.117-11│溫又霆（否）                                  │
│    │編號1購毒者： │偵訊：偵卷五p.151、   │8             │偵訊： 98.2.19警詢否認（偵卷五p.158）         │
│    │蔡仁瑋        │      196-197         │原審卷四p.81  │       98.2.19偵訊否認（偵卷五p.181-183）     │
│    │              │本院：本院卷三p.80-82 │              │原審： 98.4.22準備程序否認（原審卷一p.110背-  │
│    │              │                      │              │              111）                           │
│    │              │                      │              │       99.12.24審理否認（原審卷七p.107背）    │
│    │              │                      │              │本院：100.5.19準備程序否認（本院卷二p.72背）  │
│    │              │                      │              │      100.07.13審理否認（本院卷三p.61）       │
│    │              │                      │              │                                              │
├──┼───────┼───────────┼───────┼───────────────────────┤
│2   │如附表壹、十一│趙碧鳳之證述          │警卷二p.167-16│溫又霆（否）                                  │
│    │編號2購毒者： │偵訊：偵卷二p.197-198 │8             │偵訊： 98.2.19警詢否認（偵卷五p.160）         │
│    │趙碧鳳        │                      │原審卷四p.87  │       98.2.19偵訊否認（偵卷五p.184-185）     │
│    │              │                      │              │原審： 98.4.22準備程序否認（原審卷一p.110背-  │
│    │              │                      │              │              111）                           │
│    │              │                      │              │       99.12.24審理否認（原審卷七p.107背-108）│
│    │              │                      │              │本院：100.5.19準備程序否認（本院卷二p.72背）  │
│    │              │                      │              │      100.07.13審理否認（本院卷三p.61）       │
│    │              │                      │              │                                              │
└──┴───────┴───────────┴───────┴───────────────────────┘
十二、康茗豪犯行附表：
（一）販賣毒品部分：
┌──┬───────┬───────────┬───────┬───────────────────────┐
│編號│犯罪行為      │購毒者之證述          │通訊監察譯文  │被告是否符合偵審中自白之規定                  │
│    │              │（證據出處）          │              │                                              │
├──┼───────┼───────────┼───────┼───────────────────────┤
│1   │如附表壹、十三│劉信宏之證述          │警卷一p.24    │康茗豪（是）                                  │
│    │、（一）編號1 │警詢：警卷一p.55背、  │原審卷四p.62背│偵訊：未經訊問                                │
│    │購毒者：劉信宏│      偵卷三p.27-30   │              │原審： 99.12.24審理坦承（原審卷七p.108）      │
│    │              │偵訊：偵卷三p.45-46   │              │本院：100.5.19準備程序坦承（本院卷二p.91背-92 │
│    │              │                      │              │              ）                              │
│    │              │                      │              │      100.07.13審理坦承（本院卷三p.71-72）    │
├──┼───────┼───────────┼───────┼───────────────────────┤
│2   │如附表壹、十三│涂建宇之證述          │偵卷三p.118   │康茗豪（是）                                  │
│    │、（一）編號2 │警詢：偵卷三p.116     │原審卷四p.135 │偵訊：未經訊問                                │
│    │購毒者：涂建宇│偵訊：偵卷三p.124     │背            │原審： 99.12.24審理坦承（原審卷七p.108背-109）│
│    │              │                      │              │本院：100.5.19準備程序坦承（本院卷二p.91背-92 │
│    │              │                      │              │              ）                              │
│    │              │                      │              │      100.07.13審理坦承（本院卷三p.71-72）    │
└──┴───────┴───────────┴───────┴───────────────────────┘
（二）轉讓偽藥部分，經被告康茗豪撤回上訴而確定，不在本院
      審理範圍內。
附表參（無罪部分）--康茗豪部分：
┌──┬────┬─────┬─────┬─────────────┬──────┐
│編號│販賣對象│販賣時間  │交易地點  │販賣毒品之種類、次數及價格│備註        │
├──┼────┼─────┼─────┼─────────────┼──────┤
│2   │劉信宏  │97年6月12 │彰化市正德│愷他命，3公克，2,000元。  │起訴書附表  │
│    │        │日上午6時 │工商旁之  │                          │（十）編號2 │
│    │        │55分許    │7-11便利商│                          │            │
│    │        │          │店        │                          │            │
└──┴────┴─────┴─────┴─────────────┴──────┘
附表肆（為便於與原審判決對照，此序號保留不刪）
附表伍（扣押物品表）：
┌──┬────┬─────┬───────────────────┐
│編號│所有人  │扣押地點  │扣押物品                              │
├──┼────┼─────┼───────────────────┤
│1   │葉承  │彰化縣花壇│愷他命9包（與康茗豪所有之另13包愷他 │
│    │        │鄉○○路與│  命共同查獲，共計毛重13.42公克）     │
│    │        │廖厝巷口  │電子秤1個                           │
│    │        │          │SONY ERICSSON廠牌行動電話1支（含門號│
│    │        │          │  0000000000號SIM卡）                 │
├──┼────┼─────┼───────────────────┤
│2   │溫又霆  │彰化市三民│甲基安非他命19包（毛重27.62公克）   │
│    │        │路237巷71 │電子磅秤1臺（非溫又霆所有）         │
│    │        │號        │海洛因1包（驗餘淨重0.0562公克，為溫 │
│    │        │          │  又霆與謝建椿共同持有）              │
│    │        │          │                                      │
├──┼────┼─────┼───────────────────┤
│3   │錢泊銜  │彰化市建國│SONY ERICSSON廠牌行動電話1支（含門號│
│    │        │南路36巷10│  0000000000號SIM卡）                 │
│    │        │號12樓    │MOTOROLA廠牌行動電話1支（含門號09827│
│    │        │          │  83911號SIM卡）                      │
│    │        │          │                                      │
│    │        │          │                                      │
├──┼────┼─────┼───────────────────┤
│4   │賴柏穎  │彰化市彰安│LG廠牌行動電話1支（含門號0000000000 │
│    │        │里曉陽路  │  號SIM卡）                           │
│    │        │263巷6號  │                                      │
├──┼────┼─────┼───────────────────┤
│5   │林彥廷  │彰化市萬安│MOTOROLA廠牌行動電話1支（含門號09532│
│    │        │里三福街75│  56858號SIM卡）                      │
│    │        │號之3     │愷他命1包（驗餘淨重0.37公克）       │
│    │        │          │分裝袋1包                           │
├──┼────┼─────┼───────────────────┤
│6   │廖威銘  │彰化縣花壇│愷他命3 包（驗餘總毛重13.14 公克）  │
│    │        │鄉廖厝巷11│行動電話0000000000號SIM卡1片        │
│    │        │、13號    │藥丸35顆（經鑑定後僅2顆含MDMA成分， │
│    │        │          │  均已於鑑定時用罄，其餘分別為含有甲基│
│    │        │          │  安非他命、PMMA等成分之藥丸）        │
│    │        │          │帳冊1 本                            │
│    │        │          │吸食毒品用鐵盤2個                   │
├──┼────┼─────┼───────────────────┤
│7   │劉哲與  │彰化縣花壇│LG廠牌行動電話1支（含0000000000號SIM│
│    │        │鄉廖厝巷11│  卡）                                │
│    │        │、13號    │帳冊1張                             │
│    │        │          │藥丸4顆（經鑑定後均為含有PMMA成分之 │
│    │        │          │  藥丸）                              │
│    │        │          │鼻管吸食器1支                       │
├──┼────┼─────┼───────────────────┤
│8   │陳嘉銘  │彰化縣福興│行動電話0000000000號1支             │
│    │        │鄉橋頭村彰│電子磅秤1臺                         │
│    │        │鹿路7段444│分裝袋1包                           │
│    │        │巷61號    │                                      │
├──┼────┼─────┼───────────────────┤
│9   │游晉榮  │彰化市辭修│行動電話0000000000號1支。           │
│    │        │路316巷17 │                                      │
│    │        │號之8     │                                      │
├──┼────┼─────┼───────────────────┤
│10  │陳育成  │彰化縣花壇│行動電話0000000000號1支             │
│    │        │鄉北口村口│                                      │
│    │        │庄街397巷 │                                      │
│    │        │22號      │                                      │
└──┴────┴─────┴───────────────────┘
附表陸--卷證目次對照表
┌──────┬──────────────────┐
│警卷一      │彰警刑偵二字第68839號卷(一)           │
├──────┼──────────────────┤
│警卷二      │彰警刑偵二字第68839號卷(二)           │
├──────┼──────────────────┤
│警卷三      │彰警刑偵四字第0970058739號          │
├──────┼──────────────────┤
│警卷四      │99字17801號                         │
├──────┼──────────────────┤
│偵卷一      │97年度少連偵字第118號卷(一)           │
├──────┼──────────────────┤
│偵卷二      │97年度少連偵字第118號卷(二)           │
├──────┼──────────────────┤
│偵卷三      │97年度少連偵字第118號卷(三)           │
├──────┼──────────────────┤
│偵卷四      │97年度偵字第9732號                  │
├──────┼──────────────────┤
│偵卷五      │97年度偵字第10845號                 │
├──────┼──────────────────┤
│偵卷六      │99年度偵字第3468號                  │
├──────┼──────────────────┤
│聲羈卷一    │97年度聲羈字第504號                 │
├──────┼──────────────────┤
│聲羈卷二    │97年度聲羈字第505號                 │
├──────┼──────────────────┤
│聲羈卷三    │98年度偵聲字第12號                  │
├──────┼──────────────────┤
│原審卷一    │98年度訴字第421號卷(一)               │
├──────┼──────────────────┤
│原審卷二    │98年度訴字第421號卷(二)               │
├──────┼──────────────────┤
│原審卷三    │98年度訴字第421號卷(三)               │
├──────┼──────────────────┤
│原審卷四    │98年度訴字第421號卷(四)               │
├──────┼──────────────────┤
│原審卷五    │98年度訴字第421號卷(五)               │
├──────┼──────────────────┤
│原審卷六    │98年度訴字第421號卷(六)               │
├──────┼──────────────────┤
│原審卷七    │98年度訴字第421號卷(七)               │
├──────┼──────────────────┤
│原審卷八    │99年度訴字第531號                   │
├──────┼──────────────────┤
│本院卷一    │100年度上訴字第673、675、676號卷(一)  │
├──────┼──────────────────┤
│本院卷二    │100年度上訴字第673、675、676號卷(二)  │
├──────┼──────────────────┤
│本院卷三    │100年度上訴字第673、675、676號卷(三)  │
├──────┼──────────────────┤
│本院675卷   │100年度上訴字第675號卷              │
├──────┼──────────────────┤
│本院676卷   │100年度上訴字第676號卷              │
├──────┼──────────────────┤
│原審判決書一│原審98年度訴字第421號、99年度訴字第 │
│            │531號於99年12月2日宣示之判決        │
├──────┼──────────────────┤
│原審判決書二│原審98年度訴字第421號於99年12月31日 │
│            │宣示之判決                          │
└──────┴──────────────────┘